臺灣臺南地方法院刑事判決　　　　　　 102年度訴字第1207號
公　訴　人　臺灣臺南地方法院檢察署檢察官
被　　　告　吳承德


選任辯護人　何建宏律師
選任辯護人　吳玉英律師
選任辯護人　徐建光律師
被　　　告　甘承恩


選任辯護人　江信賢律師
選任辯護人　蔡麗珠律師
選任辯護人　鄭家豪律師
被　　　告　楊皓丞




選任辯護人　蔡文斌律師
選任辯護人　曾獻賜律師
選任辯護人　高華陽律師
被　　　告　陳富強




指定辯護人　陳柏諭律師
被　　　告　陳嘉民



指定辯護人　陳惠菊律師
被　　　告　吳崇豪


指定辯護人　陳清白律師
被　　　告　陳志偉




指定辯護人　宋金比律師
被　　　告　林晏傑





指定辯護人　林志雄律師
上列被告等因違反毒品危害防制條例等案件，經檢察官提起公訴
（102年度偵字第9266號、102年度少連偵字第63號、102年度少
連偵字第64號、102年度偵字第10115號、102年度偵字第12655號
、102年度偵字第15325號），暨移送併辦（102年度偵字第16439
號）本院判決如下：
    主  文
子○○犯如附表一（編號1至10）、二（編號2、4、5、7）、三
（編號1、2、3、4、5、6、7、8、10）所示之罪，各處如附表一
（編號1至10）、二（編號2、4、5、7）、三（編號1、2、3、4
、5、6、7、8、10）「罪名及宣告刑」欄所示之刑。應執行有期
徒刑拾貳年，從刑部分併執行之。其餘被訴部分，無罪。
己○○犯如附表一（編號1至10）、二（編號2、4、7）、三（編
號1、2、3、4、5、6、7、9、10）所示之罪，各處如附表一（編
號1至10）、二（編號2、4、7）、三（編號1、2、3、4、5、6、
7、9、10）「罪名及宣告刑」欄所示之刑。應執行有期徒刑拾年
，從刑部分併執行之。
Ｇ○○犯如附表二（編號1、2、3、4、5、6、7）、三（編號1、
2、4、5、7、9）所示之罪，各處如附表二（編號1、2、3、4、
5、6、7）、三（編號1、2、4、5、7、9）「罪名及宣告刑」欄
所示之刑。得易科罰金部分，應執行有期徒刑柒月，如易科罰金
以新臺幣壹仟元折算壹日。不得易科罰金部分，應執行有期徒刑
陸年。
Ｉ○○犯如附表一（編號9）、二（編號5）、三（編號1、2、10
）所示之罪，各處如附表一（編號9）、二（編號5）、三（編號
1、2、10）「罪名及宣告刑」欄所示之刑。不得易科罰金部分，
應執行有期徒刑貳年陸月，從刑部分併執行之。
Ｆ○○犯如附表一（編號6）、二（編號3）、三（編號10）所示
之罪，各處如附表一（編號6）、二（編號3）、三（編號10）「
罪名及宣告刑」欄所示之刑。不得易科罰金部分，應執行有期徒
刑參年。從刑部分併執行之。其餘被訴部分，無罪。
寅○○犯如附表三（編號1、2、3、4、5、7、10）所示之罪，各
處如附表三（編號1、2、3、4、5、7、10）「罪名及宣告刑」欄
所示之刑。不得易科罰金部分，應執行有期徒刑貳年。其餘被訴
部分，無罪。
Ｃ○○犯非法寄藏可發射子彈具有殺傷力之槍枝罪，處有期徒刑
參年，併科罰金新臺幣伍萬元，罰金如易服勞役，以新臺幣壹仟
元折算壹日；扣案之改造手槍壹枝（槍枝管制編號：○○○○○○○○○○號）沒收之。其餘被訴部分，無罪。
未○○被訴販賣共同販賣第三級毒品部分，無罪。
    事  實
壹、販賣毒品部分
  子○○、己○○、Ｆ○○均為成年人，Ｉ○○於本案發生時
    尚未成年、陳○文（85年4月4日生）於本案行為時則為少年
    ，渠等均明知愷他命（Ketamine，俗稱K他命）係毒品危害
    防制條例第2條第2項第3款所明定之第三級毒品，依法不得
    販賣。
  緣子○○因代己○○出資購買汽車，惟己○○無工作收入而
    未能清償車款，二人商議由子○○提供毒品、己○○對外販
    賣，以此方式清償積欠款項，謀議既定後，二人即基於販賣
    第三級毒品愷他命以營利之犯意聯絡，由子○○分別自民國
    102年5月初某日起至7月間某日止，共計四次，各在臺南市
    ○○區○○路000巷00號、安平區某道路旁車上、臺南市○
    區○○○路000巷00號10樓之5、臺南市區某道路旁車上，各
    提供約100公克、價值各約新台幣（下同）15000元、27000
    元至30000元不等之第三級毒品愷他命。己○○取得第三級
    毒品愷他命後，以其所有之0000000000號為聯絡工具，或單
    獨、或與Ｆ○○（附表一編號6）、少年陳０文（附表一編
    號8）、Ｉ○○（附表一編號9）共同基於販賣第三級毒品愷
    他命之犯意聯絡，分別於附表一編所載之時間、地點，以附
    表一所示之方式，販賣如附表一所示之愷他命予附表一所示
    之人。
貳、竊盜部分：
    Ｇ○○、己○○、子○○、Ｆ○○、Ｉ○○，或單獨或基於
    共同犯意聯絡，以附表二所載之時間、地點及方式，竊取天
    ○○、Ｌ○○、Ｈ○○、巳○○、辛○○、卯○○及乙○○
    人所有之自用小客車或車牌（詳如附表二所載）。
參、公共危險、殺人未遂、剝奪行動自由等部分：
    子○○、己○○、Ｉ○○、Ｇ○○、辰○○【已歿】、Ｆ○○、寅○○、少年陳０文、白０恩等人，以如附表三所載之
    時間、地點及方式，或單獨，或基於共同犯意聯絡，共同為
    附表三所載編號1至10之行為。
肆、寄藏改造手槍部分：
  Ｃ○○明知可發射子彈具有殺傷力之改造手槍係槍砲彈藥刀
    械管制條例所列管之物品，非經主管機關許可，不得非法寄
    藏，竟未經主管機關許可，基於寄藏可發射子彈具有殺傷力
    之改造手槍之犯意，於民國102年1月間某日，在臺南市○○
    區○○○街00巷0弄00號住處，受姓名不詳之成年男子「芫
    仔」之委託，代為藏匿所交付之可發射子彈具有殺傷力之改
    造手槍1枝（槍枝管制編號：0000000000號）。Ｃ○○於取
    得上開改造手槍後，即藏放於其住處。嗣於102年4月間，再
    將上開改造手槍藏放子○○所有之車牌號碼0000-00號自用
    小客車上，並將該車停放在臺南市○區○○路0段000巷0弄0
    號對面空地。
  嗣經少年黃０婷於102年7月26日下午2時6分許，帶警至上開
    地點執行搜索，當場扣得上開改造手槍，而循線查獲上情。
伍、案經天○○、辛○○、甲○○、午○○、呂０菖、陳０佑及
    法定代理人陳麗秋、顏建傑、戊○○、宙○○、丙○○、玄
    ○○、戌○○、Ｏ○○、Ｊ○○、宇○○、林緯翔、Ｐ○○
    、Ｋ○○訴由臺南市警察局永康分局報告臺灣台南地方法院
    檢察署檢察官偵查起訴。
    理  由
壹、程序事項（本案各項證據能力之有無）：
  犯罪事實壹即附表一（販賣毒品部分，被告子○○、己○○
    、Ｆ○○）
    ㈠犯罪事實壹即販賣毒品部分：共同被告己○○、Ｉ○○、
      Ｆ○○、林宴傑、少年黃０婷警詢及偵查中未具結之證述
      ，均是被告子○○、Ｆ○○以外之人於審判外之陳述，無
      證據能力。
    ㈡按被告以外之人於審判外之陳述，雖不符刑事訴訟法第15
      9條之1至第159條之4之規定，而經當事人於審判程序同意
      作為證據，法院審酌該言詞陳述或書面陳述作成時之情況
      ，認為適當者，亦得為證據。當事人、代理人或辯護人於
      法院調查證據時，知有第159條第1項不得為證據之情形，
      而未於言詞辯論終結前聲明異議者，視為有前項之同意，
      刑事訴訟法第159條之5規定甚明。查本案被訴有罪之其他
      共同被告，於本案判決所引用之下列供述證據暨其他書證
      、物證，檢察官、被告及其辯護人於本院行準備程序時，
      除前述所示部分外，均同意作為本案證據，於本院審理時
      ，檢察官、被告及辯護人對於本件判決所引用之前揭證據
      資料，除前述部分外，均同意作為本案證據，於本院逐一
      提示後，迄於言詞辯論終結前亦未聲明異議，本院審酌上
      開證據資料製作時之情況，尚無違法不當及證明力明顯過
      低之瑕疵，認以之作為證據應屬適當，故揆諸前開規定，
      應認有證據能力，合先敘明。
  犯罪事實二即附表二（竊盜部分：被告子○○、己○○、Ｇ
    ○○、Ｆ○○）
    ㈠共同被告Ｇ○○、Ｉ○○、己○○、Ｆ○○警詢及偵查中
      未具結之陳述，均是被告子○○以外之人於審判外之陳述
      ，無證據能力。
    ㈡至於其他共同被告其餘證據，同㈡所載。
  附表三編號1（起訴書犯罪事實四㈠，被告子○○、己○○
    、Ｉ○○、Ｇ○○）
    ㈠共同被告Ｉ○○、己○○、少年黃０婷警詢及偵查中未具
      結之陳述，均是被告子○○以外之人於審判外之陳述，無
      證據能力；
    ㈡至於其他共同被告及其餘證據，同㈡所載。
  附表三編號2（起訴書犯罪事實四㈡，被告子○○、己○○
    、寅○○、Ｉ○○及Ｇ○○）
    ㈠亥○○、Ｄ○○、吳憲明警詢及偵查中未具結之陳述，均
      是被告子○○以外之人於審判外之陳述，無證據能力。
    ㈡至於其他共同被告其餘證據，同㈡所載。
  附表三編號3（起訴書犯罪事實四㈢，被告子○○、己○○
    、寅○○）
    ㈠同㈡所載。
  附表三編號4（起訴書犯罪事實四㈣，被告子○○、寅○○
    、己○○及Ｇ○○）
    ㈠戊○○及謝芷螢於警詢之供述，是被告子○○以外之人於
      審判外之陳述，無證據能力。
    ㈡同㈡所載。
  附表三編號5（起訴書犯罪事實四㈤，被告子○○、寅○○
    、己○○及Ｇ○○）
    ㈠同㈡所載。
  附表三編號6（起訴書犯罪事實四㈥，被告子○○、己○○
    ）
    ㈠同㈡所載。
  附表三編號7（起訴書犯罪事實四㈦，被告子○○、己○○
    寅○○及Ｇ○○）：
    ㈠同㈡所載。
  附表三編號8（起訴書犯罪事實四㈧，被告子○○）
    ㈠己○○、Ｉ○○、辰○○、宇○○、酉○○、Ｍ○○於警
      詢及偵查中未具結之供述，均是被告子○○以外之人於審
      判外之陳述，無證據能力。
    ㈡同㈡所載。
  附表三編號9（起訴書犯罪事實四㈨，被告子○○、寅○○
    、己○○及Ｇ○○）
    ㈠證人即告訴人林緯翔、Ｐ○○、Ｂ○○、Ｋ○○、廖貴評
      、己○○、Ｇ○○於警詢及偵查中未具結之供述，係被告
      子○○、寅○○以外之人於審判外之陳述，均無證據能力
      。
    ㈡同㈡所載。
  附表三編號10（即起訴書犯罪事實四㈩，被告子○○、己○○、寅○○、Ｉ○○及Ｆ○○）
    ㈠被告子○○部分：
      共同被告寅○○、己○○、Ｉ○○、辰○○及Ｆ○○、告
      訴人Ｋ○○於警詢及偵查中未經具結之供述，均是被告Ｆ
      ○○以外之人於審判外之陳述，無證據之能力。
    ㈡被告寅○○部分：
      共同被告子○○、己○○、Ｉ○○、辰○○及Ｆ○○、告
      訴人Ｋ○○於警詢及偵查中未經具結之供述，均是被告Ｆ
      ○○以外之人於審判外之陳述，無證據之能力。
    ㈢被告Ｆ○○部分：
      共同被告子○○、己○○、Ｉ○○、辰○○及寅○○、告
      訴人Ｋ○○於警詢及偵查中未經具結之供述，均是被告Ｆ
      ○○以外之人於審判外之陳述，無證據之能力。
    ㈣同㈡所載。
  犯罪事實肆（起訴書犯罪事實五，被告Ｃ○○）
    ㈠同㈡所載。
貳、關於販賣毒品部分（即起訴事實二，被告子○○、己○○、
    Ｉ○○及Ｆ○○）：
一、被告之意見：
  ㈠被告子○○部分：
    ⒈被告子○○固不否認被告己○○買車款項是向其所借，並
      有還款及被告己○○於附表一所載之販賣第三級毒品各次
      犯行之事實，惟矢口否認有何共同販賣第三級毒品之犯行
      ，辯稱，己○○有向伊借款買了二輛車，事後也確實有還
      錢，但伊不曉得己○○有無販賣毒品，也不知道己○○還
      款之金錢來源，己○○販賣毒品之犯行與伊無涉云云（見
      本院卷2第118頁）。
    ⒉辯護人為被告辯護：己○○所交付子○○之款項為積欠購
      車款項，並非販毒牟利之款項，被告子○○並不知悉款項
      來源，共同被告Ｉ○○早於5月間搬離怡平路住處，故其
      證稱在怡平路看見被告子○○交付毒品一包予被告己○○
      之證述內容，顯有矛盾之處等語前來。
  ㈡被告己○○：就附表一編號1至10所載之犯罪事實，於偵查
    中及本院審理時均自白不諱（見警卷；本院卷㈢197頁）；
  ㈢被告Ｉ○○就附表一編號9所載之事實，於偵查中及本院審
    理時自白不諱（見本院卷㈡第191頁）；
  ㈣被告Ｆ○○固不否認依被告己○○指示，於附表一編號6所
    載時、地，將1盒物品交予壬○○之事實，惟矢口否認有何
    販賣第三級毒品之犯行，辯稱，不知被告己○○指示交付之
    物為毒品，未參與販賣毒品犯行云云（見本院卷㈢第24頁）
    。辯護意旨則以：本件是偶發事件，被告Ｆ○○並不知悉為
    被告己○○所送之物為第三級毒品等語前來。
二、附表編號1、2、3、4、5、6、7、8、9、10部分：
  ㈠被告己○○就附表一編號1至10所載之事實，被告Ｉ○○就
    附表一編號9之事實，業據渠等二人自承在卷（見前開出處
    ），核與證人黃０婷（見警卷4Ａ第232至253頁；偵卷10Ｃ
    第162至166頁；偵卷10Ｋ第24至26頁）、丑○○（見警卷4
    Ｃ第932至948頁、警卷10Ｄ第294至297頁、警卷10Ｋ第29至
    31頁）、楊啟文（警卷4Ｃ第971頁至978頁；偵卷10Ｄ第320
    至321頁）、徐嘉翔（警卷4Ｃ第1141至1146頁；偵卷10Ｄ第
    228至233頁）、辰○○（警卷4Ｂ第507至516頁；偵卷10Ｅ
    第17頁背面）、陳０文（見偵卷10Ｋ第29至31頁）、李０宏
    （警卷4Ｃ第1015至1020頁；偵卷10Ｄ第167至171頁；偵卷
    10Ｇ第193頁）及壬○○（警卷4Ｃ第991至999頁；偵卷10Ｄ
    第260至261頁；偵卷10Ｋ第29至31頁）證述內容相符，並有
    通訊監察譯文在卷可資佐證（見警卷4Ｃ第953至962、983至
    985頁、第1155頁、1004頁至1006頁；偵卷10Ｅ第14至15頁
    ；警卷4Ｃ第1030頁），而證人均有施用愷他命之經驗及習
    性，業據其證述在卷，自有購買、受讓毒品需求，而其對於
    施用愷他命後反應亦不陌生，並無誤認之可能，且依其於偵
    查中之證述，對於毒品轉讓、交易之金額、時間及地點等事
    項，均證述明確，並無反覆或不確定之情形，故證人黃０婷
    、丑○○、楊啟文、徐嘉翔、壬○○、辰○○、陳０文、李
    ０宏證稱，知道被告己○○有愷他命、曾向被告己○○購買
    愷他命施用等情，應可採信。而少年陳０文於檢察官偵查中
    證稱，當時與被告己○○同住，己○○在睡覺，伊將己○○
    事前分裝好的已的毒品交予辰○○，再將錢放在己○○盒內
    等語（見偵卷10Ｋ第30頁），足認被告己○○與少年陳０文
    確有販賣毒品之犯意聯絡。
  ㈡觀諸通訊監察譯文所示，其等於通話中多未討論具體事件，
    反而一直確認對方之所在位置、相約見面時間，或以難由字
    面上理解之用語交談，乃實務上常見之毒品交易、轉讓毒品
    之對話，其目的不外乎躲避檢警單位之通訊監察，是該等通
    訊監察譯文既與證人之證述及被告之供述可以相符，自得佐
    證被告上開販賣毒品犯行。是被告之自白應與事實相符，堪
    以採信。
  ㈢被告己○○有無與未滿18歲少年黃０婷基於犯意聯絡、行為
    分擔，為附表編號1至4之共同販賣第二級毒品犯行：
    ⒈按受施用毒品者委託，代為向販售毒品者購買毒品後，交
      付委託人以供施用，並收取價款，為幫助施用；受販售毒
      品者委託，將毒品交付買受人，並收取價款，則係共同販
      賣。二者固同具向毒販取得毒品後交付買受人並收取價款
      之行為外觀，然因行為人主觀上，究與販售者抑或買受人
      間有犯意聯絡，而異其行為責任。前者係受施用者委託，
      意在便利、助益施用，與施用毒品者間有犯意聯絡，後者
      則係受販售者之委託而與販售者間有犯意聯絡。最高法院
      100年度台上字第3497號判決要旨可資參酌。
    ⒉查證人丑○○就其並不認識己○○，也沒有己○○的聯絡
      方式，均是透過少年黃０婷購買毒品愷他命，每次先以電
      話聯繫少年黃０婷等語（見偵卷10Ｋ第29至31頁），證人
      黃０婷則證稱，伊與丑○○是朋友，本來就有在聯絡，丑
      ○○不認識己○○，但知道伊有向己○○取得愷他命的管
      道，每次都是丑○○先打電話來告知數量、金額後，伊向
      己○○確認，再向丑○○報價，確認後，與丑○○約定時
      、地後，由伊去向己○○拿毒品，再至約定時、地交予丑
      ○○，嗣再將丑○○交付之價金轉交予己○○，也從未從
      中獲利等語（見本院104年7月30日審判筆錄），而附表編
      號1至4之電話聯絡方式，均係丑○○與少年黃０婷先行以
      電話聯絡後，黃０婷再撥打己○○使用之行動電話，然後
      黃０婷再與丑○○、李啟文（編號4）聯繫，亦有前開通
      訊監察譯文可參，足認丑○○及李啟文購買毒品，並非直
      接聯繫被告己○○，而係均由少年黃０婷代為聯繫、確認
      、取毒、交錢，揆諸前開說明，少年黃０婷應係基於幫助
      施用第三級毒品之意思而與丑○○、李啟文二人有犯意聯
      絡，自難認與被告己○○就附表編號1至4之販賣第三級毒
      品犯行間，有犯意聯絡及行為分擔。
三、關於被告Ｆ○○附表一編號6之部分：
  ㈠被告己○○就此部分之犯行坦承不諱（見前開出處）；
  ㈡其次，證人壬○○證稱：
    ⒈（提示102年6月30日下午9時12分36秒通訊監察譯文）這
      是伊向余冠宏借電話（0000000000），撥打「鮪魚」己○○行動電話，要購買500元愷他命，約在SEVEN；
    ⒉（提示102年6月30日下午9時34分55秒通訊監察譯文）該
      通電話意思是「鮪魚」沒空來，所以要叫朋友代他來交易
      ，並確認我是騎何種車輛；
    ⒊（提示102年6月30日下午9時41分7秒通訊監察譯文）該通
      電話意思是伊向己○○確認友人是開車還是騎機車，以便
      辨識，約在旗哥牛肉湯對面SEVEN旁的全家超商進行交易
      ；
    ⒋後來己○○朋友有來進行交易，伊以500元購買1包毒品愷
      他命，交易之人是Ｆ○○；
    ⒌愷他命是裝在一個小盒子內的夾鏈袋裡等語（見偵卷10Ｄ
      第260至261頁；偵卷10Ｄ第29至31頁；本院卷5第182至
      184）。
  ㈢證人即共犯己○○於偵查及本院審理時證稱，
    ⒈偵查中證稱（見偵卷10Ｆ第2至3頁）：
      ⑴他（指壬○○）打給我，我不在，我請強強幫我拿過去
        給壬○○，我們原本旗哥那邊的7-11，後來改成大興街
        那邊的全家，強強幫我從中華北路那邊家裡拿K他命，
        我都是放在家中房間，他也知道我放在房間，當天交易
        500元。全家跟我們住的地方很近，走路就可以到，強
        強當天就是用走路過去的。這次也是一手交錢一手交易
        ，當天有交易成功。「強強」是Ｆ○○。
       ⑵（Ｆ○○是否有將販賣毒品的500元有交給你？）有。
    ⒉本院審理時證稱（見本院卷㈥第35頁背面至54頁背面、第
      57頁背面）：
      ⑴（提示102年6月30日下午9時45分52秒及9時46分59秒二
        份通訊監察譯文），這是壬○○要向伊購買500元愷他
        命，伊當時人走不開，叫Ｆ○○幫伊拿去，後來Ｆ○○
        有將毒品交給壬○○，也有把500元轉交予伊；
      ⑵伊平常將愷他命放在房裡，電話中問Ｆ○○「你有拿嗎
        」，是問Ｆ○○有無幫伊拿愷他命過去；
      ⑶當時住在中華北路105巷50號7樓之人，伊與白０恩同一
        間房，平常住處有3、4人，但當時只有Ｆ○○在家，所
        以要Ｆ○○去伊房間內拿愷他命，Ｆ○○知道愷他命在
        伊房間內（見本院卷㈥第35頁背面至54頁背面、第57頁
        背面）等語。
  ㈣本院審酌證人吳侑證與己○○供述內容，二者互核相符，此
    外，壬○○於102年6月30日下午9時12分36秒、9時24分55秒
    、41分07秒，持0000000000號撥打己○○所使用之00000000
    00號行動電話，被告Ｆ○○則以0000000000號行動電話撥打
    己○○上開電話，亦有通訊監察譯文可佐（見警卷4Ｃ第
    1004至1006頁），足認被告Ｆ○○明知被告己○○房間內小
    盒內所裝之物，確是第三級毒品愷他命，仍受己○○指示，
    將之帶至約定地點與壬○○交易，再將交易之款項交予己○○，益可認定其主觀上已知悉整個過程是毒品交易行為。
  ㈤被告Ｆ○○及辯護意旨固均辯稱，毒品是以一黑色小盒子裝
    著，外觀上並無法知悉內有毒品，被告Ｆ○○主觀上並無販
    賣毒品之犯意云云。惟查，證人即共同被告己○○業已就被
    告Ｆ○○對所攜物品，確為毒品愷他命交易內容物之事實，
    供稱詳實，業如前述，而觀諸前揭通訊監察譯文內容「陳：
    沒人啊；甘：喔，好，啊你有拿嗎？陳：我現在要走去全家
    了；甘：好」（警卷4Ｃ第1005頁），由其中被告己○○僅
    向被告Ｆ○○確認有無攜帶物品及被告Ｆ○○一再確認地點
    及交易對象對話內容，可見通話之被告二人，主觀上均知道
    電話提及之物品即為毒品愷他命，故意以隱晦不明之用語稱
    呼，核與避免毒品查緝之用意相符，要無疑義，被告Ｆ○○
    及辯護意旨辯稱不知情云云，與本院調查證據之結果不符，
    尚難為其有利之認定依據。
四、被告子○○就附表一編號1至10部分：
  ㈠證人己○○於偵查中證稱（見偵卷10Ｅ第235至236頁）：
    ⒈（子○○從今年5月份開始拿毒品給你去交易讓你賺錢之
      後把錢給他抵債？）有。
    ⒉（他總共給你幾次毒品去販賣、何種毒品、時間地點數量
      ？）四次都是K他命。第一次在5月中在怡平路442巷64號
      據點，是給我3萬元K他命，第二次是6月在車上，是停在
      哪裡我忘記了，是給我3萬元毒品，第三次也是6月份在公
      園南路據點給我1萬5K他命，第四次是在路上，他打電話
      給我叫我去拿，這次拿2萬7的K他命。
    ⒊（子○○叫你賣毒品還債方式？）一次賣完之後先拿回本
      金，再扣掉利潤2千元，都是固定2千，剩下的錢扣抵我欠
      的錢。
    ⒋（你這四次子○○拿給你去賣，你都有賣完並將錢給子○○？）有。第一次賣4萬，第二次4萬，第三次2萬，第四
      次快4萬，全都給子○○。除了扣本金外，要還扣利潤，
      剩下錢就是還債。
    ⒌（子○○除了拿毒品讓你去賣，有無拿本金給你讓你去買
      毒品去賣？）有。只有一次，時間我忘記了，那次是我賣
      完之後本金他就再拿給我，他只有拿利潤跟我要還的錢，
      他也是給我3萬元去跟東區豬哥厝流汗買，流汗是子○○
      介紹給我的，但是子○○沒有陪我一起去找流汗。
    ⒍（除了叫你去賣毒品有無叫其他人去賣毒品？）沒有。
    ⒎（提示6月11日下午2:51:49之0000000000與0000000000通
      聯譯文）是否你與子○○對話內容？對話內容意思為何？
      ）是講賣毒品的事，他罵我是因為有人跟我拿毒品但沒有
      給我錢，所以子○○不爽叫我今天要還本金跟賺的錢給他
      。
  ㈡證人即共同被告Ｉ○○偵查中證稱（見偵卷10Ｆ第80至80頁
    背）：
    ⒈（警局中你有提到己○○因為欠子○○債務，所以由子○○提供毒品給己○○販賣，以販賣所得償還積欠子○○債
      務?）是用剛才我講的方式還，但欠多少我不清楚。
    ⒉（你為何知道這件事情?）因為我也是這樣，也是子○○
      有幫我買車，我要還他錢，但是子○○沒有叫我販賣毒品
      ，因為我有正常工作。
    ⒊（你怎麼知道子○○有叫己○○去賣毒品?）我有看過兩
      次，一次是5月初在怡平路住處有看到子○○拿一包K他命
      給己○○，講什麼話我不清楚，他們有當場分裝，子○○
      有說販賣的錢要給他，但錢要怎麼分我不清楚，這包大約
      100公克。
    ⒋（為何你知道這量是100公克？）因為我有在施用所以我
      大概知道。當時只有我跟己○○在。
    ⒌（你第一次在怡平路Ｆ○○是否在場？）我不清楚，但是
      Ｆ○○、我、辰○○有住那邊。
    ⒍（子○○當時有無說這些毒品價值多少錢？）沒聽到。
    ⒎（子○○有無介紹交易對象給己○○?）不清楚。
    ⒏另外一次在6月中左右，在公園南路362巷10樓之5那邊，
      也是差不多的情形，子○○拿一包毒品給己○○拿去賣錢
      再給子○○。這次毒品的量也是差不多，也是一大包。
    ⒐（這次為什麼你也可以判斷子○○拿一包毒品給己○○拿
      去賣錢再給子○○?）因為子○○不會無緣無故拿毒品給
      己○○，而且我有聽己○○在講。
    ⒑（己○○賣毒品的錢是否有交錢給子○○?）應該有，不
      然之後子○○不會那麼多次再拿毒品給他。
    ⒒（子○○有無叫其他人賣毒品?）沒有，只有己○○。
    ⒓（除了你跟己○○有欠子○○錢外，是否其他人有欠子○○錢？他們還款方式？）Ｆ○○、謝宗勳，Ｆ○○做飲料
      店，謝宗勳在當兵。（80背）
    ⒔另於本院亦稱「子○○102年5月在怡平路住處、102年6月
      在公園南路住處中旬，各拿一包愷他命給己○○去販賣，
      是事實」等語（見本院卷5第197頁背）。
  ㈢本院審酌證人己○○、Ｉ○○二人，分別就被告子○○之動
    機（被告子○○借款予人購車，要求己○○販賣其提供之愷
    他命，以償還債務）、特殊性（被告子○○雖分別借款予己○○、Ｆ○○，但只針對無工作收入之己○○）、時與地（
    102年5月初在怡平路住處、102年6月間在公園南路住處）、
    數量（均約100公克）等重要構成要件事實，均互核相符，
    此外，復有證人己○○與被告子○○6月11日下午2:51:49之
    0000000000與0000000000號通訊監察譯文1份（見偵卷10Ｅ
    第204頁），證人己○○並說明是因被告子○○不滿其販賣
    毒品之收款方式而起！再者，被告子○○與證人即共同被告
    己○○及Ｉ○○二人間，不僅無任何仇恨，更多次共同實行
    本案多次公共危險、竊盜等犯罪，並無構陷被告子○○之必
    要，綜合各情，證人己○○、Ｉ○○二人上開證述內容應可
    採信，從而，被告子○○與附表一所載之人有販賣第三級毒
    品之犯意聯絡犯行，要無疑義。
  ㈣證人己○○雖於本院改稱，是向子○○借錢買車，後來因自
    己工作所得太少，才再向子○○以修車名義借款，以借得款
    項購買毒品販售牟利，子○○並不知道伊還款是販賣毒品所
    得，前揭通訊監察譯文的通話目的已忘記，子○○並未提供
    毒品，是伊想到破毒品上游及自白均可減刑，才會在檢察官
    偵查及警詢中提及子○○提供毒品等語（見本院卷5第42至
    107頁），惟查，證人己○○從未於偵查中證稱向被告子○○借款以修復車輛！次查，證人己○○自承其收入微薄（Ｉ
    ○○證稱己○○並無工作），既向子○○借款購得二車，已
    積欠相當款項，參諸前開通訊監察譯文中，被告子○○已就
    金錢一事與證人己○○發生爭執、並要求己○○還款一節可
    知，被告子○○於己○○前債未償之情況下，豈有容己○○
    再以修車為由借後債之理！復查，證人己○○於偵查中供出
    被告子○○一節，僅是供出共犯，並非毒品來源，雖可供量
    刑之參考，然非法定減刑之事由，而其於偵查中以證人身分
    證述之際，辯護人亦陪同在場，有偵查筆錄為憑（見偵卷10
    Ｅ第233至236頁），已對其有無虛偽證述可能構成偽證罪、
    是否符合毒品危害防制條例第17條第2項供出毒品來源而查
    獲，進而減刑之規定為相當之注意，自不可能誤會！從而，
    證人己○○於本院證稱為求減刑而供出被告子○○等語，實
    屬事後迴護被告子○○之詞。綜上所述，證人己○○於本院
    證述內容，即難採為對被告子○○有利之認定依據。
  ㈤被告及辯護意旨雖以前詞為辯，惟查：
    ⒈被告子○○確係因共同被告己○○無固定工作收入來源，
      而提供毒品由共同被告己○○販賣，以償共同被告己○○
      借款一節，業據本院認定在案，已如前述，被告子○○辯
      稱未提供毒品及不知己○○以販毒款項清償借款，自不足
      採。
    ⒉再者，辯護人雖以證人Ｉ○○早已搬離怡平路住處，其證
      稱在怡平路見子○○提供一大包愷他命等語，應與事實不
      符等語前來。惟證人Ｉ○○於偵查及本院審理中均證稱
      102年5月間在怡平路住處，見子○○提供愷他命一包予己○○一節，核與證人己○○證述情節相符，業如前述，證
      人Ｉ○○雖證稱5月間搬離怡平路住處，然其於5月間確仍
      在該處有相當居住期間，自難認與其證述有何扞挌之處，
      此部分仍難憑為被告子○○有利之認定依據。
五、意圖營利部分：
  按毒品危害防制條例所處罰之「販賣」毒品罪，所著重者為在
  主觀上有藉以牟利之惡性，及對毒品之擴散具有較有償或無償
  轉讓行為更嚴重之危害性，被告「營利」之意圖係從客觀之社
  會環境、情況及人證、物證等資料，依據證據法則綜合研判認
  定。又毒品因政府查緝甚嚴，物稀價昂，持有毒品販賣者，苟
  非有利可圖，當不願甘冒法律制裁之風險，而予販賣；又按販
  賣毒品乃違法行為，非可公然為之，亦無公定價格，容易分裝
  並增減份量，而每次買賣之價量，輒因買賣雙方關係之深淺、
  資力、需求量及對行情之認知、來源是否充裕、查緝是否嚴緊
  、購買者被查獲時供出購買對象之風險評估等因素，而異其標
  準，非可一概而論，而販賣毒品之利得，除被告坦承犯行或價
  量俱臻明確外，委難察得實情，販賣之人從價差或量差中牟利
  之方式雖異，其意圖營利之販賣行為則同一，職是之故，即使
  未經查得實際販賣之利得，但除非別有事證，足認係按同一價
  量委買或轉售，確未牟利外，尚難執此遽認非法販賣之證據有
  所未足，而諉無營利之意思，或阻卻販賣犯行之追訴（最高法
  院87年度臺上字第3164號判決意旨參照）。經查：被告均係心
  智正常之成年人，並有一定之社會經驗，當不可能不知販賣毒
  品係檢警機關嚴厲查緝且罪刑甚重之犯罪，在毒品取得不易之
  情形下，如非有利可圖，當無須甘冒風險將毒品交付他人，被
  告己○○亦供稱是為清償子○○款項，足見被告等人確是基於
  營利之意圖而販賣第三級毒品。
參、竊盜部分（附表二即起訴書犯罪事實三）
一、被告Ｇ○○、子○○、己○○、Ｆ○○及Ｉ○○於本院審理
    時被訴事實之陳述：
  ⒈被告Ｇ○○就如附表二編號1至7所載之事實坦承不諱（本院
    卷1第168頁）；
  ⒉被告子○○矢口否認有何如附表二編號2、4、5、7所載之竊
    盜犯行，辯稱，並未參與被訴各次竊盜犯行云云（見本院卷
    6第89至115頁）；
  ⒊被告己○○就附表二編號2、4、7所載竊盜犯行均坦承不諱
    （見本院卷3第197頁）；
  ⒋被告Ｆ○○就附表編號3所載之事實自白不諱（見本院卷3第
    9頁）；
  ⒌被告Ｉ○○就附表二編號5所載之事實坦承不諱（見本院卷2
    第191頁背面）
二、經查，
  ㈠附表二編號1（甲、被告一人：Ｇ○○；乙、竊得之物：馬
    自達三型、紅色、車牌號碼0000-00號自用小客車；丙、備
    註：業經發還）：
    ⒈此部分事實，業據被告Ｇ○○自白在卷（見前開出處），
      而車輛失竊後，經警於102年6月6日下午3時30分許，在臺
      南市○○區○○路0段000巷00弄000號前查獲，並發還被
      害人一節，亦據告訴人即被害人天○○於警詢及檢察官偵
      查時證稱綦詳（見警卷2第133至134頁、第69至71頁）。
    ⒉此外，並有失車案件基本資料查詢表（見警卷2第93頁）
      、臺南市政府警察局永康分局現場勘查照片（見警卷2第
      143至163頁）、現場指認照片（見警卷2第115至122頁）
      、臺南市政府警察局車輛查獲電腦輸入單1紙（警卷2第
      104頁）在卷可資佐證，此部分事實事證明確，要可認定
      。
    ⒊綜上所述，被告Ｇ○○為附表二編號1之加重竊盜犯行，
      應可認定。
  ㈡附表二編號2（甲、被告三人：Ｇ○○、己○○及子○○；
    乙、竊得之物：馬自達三型、淺藍色、車牌號碼0000-00號
    自用小客車；丙、備註：業經發還）
    ⒈查附表二編號2所載之車輛，於附表二編號2所載之時、地
      失竊，事後經警於102年5月25日下午4時許，在臺南市○○區○○街00號前查獲，業經發還一節，業據被害人即告
      訴人Ｌ○○指證綦詳（見警卷2第72至74），此外，並有
      失車案件基本資料查詢表（見警卷2第94頁）、臺南市政
      府警察局永康分局現場勘查照片（見警卷2第181至200頁
      ）、現場指認照片（見警卷2第115至122頁）、臺南市政
      府警察局車輛查獲電腦輸入單1紙（警卷2第105頁）在卷
      可資佐證，被告子○○亦不否認，被告己○○、Ｇ○○自
      白此部分竊盜事實，此部分事實，要可認定。
    ⒉次查，證人即共同被告己○○於偵查中證稱，⒈8719 -NU
      號自用小客車，當時是由子○○駕駛5201-RV號紅色馬自
      達3型自小客車，載伊Ｇ○○，至臺南市南區健康路2段
      161巷7弄口偷的，⒉是子○○叫Ｇ○○偷的，其他人則坐
      在車上等Ｇ○○偷車完畢，伊有看到Ｇ○○是以剪刀行竊
      ；⒊偷完該部車後，到（安平）工業區時，子○○將Ｇ○○叫到旁邊講話後，在臺南市○區○○路00號旁，Ｇ○○
      與Ｆ○○以螺絲起子偷竊動手行竊TV-6179號車牌二面；
      ⒋嗣後在古都舞廳附近，由Ｆ○○將竊得之車牌懸掛淺藍
      色的馬三上；⒌竊來的這輛車，後來由Ｇ○○駕駛，載伊
      與陳０文，並在稍後的台南大舞廳及觀夕平台犯案使用（
      見偵卷10F第202頁）。證人即共同被告Ｇ○○證稱，⒈（
      問：你在102年5月23日23時許，在臺南市南區健康路二段
      116巷7弄口竊取8719-NU號淺藍色馬自達3型自小客車，有
      無其他人跟你一起去？）己○○他們開紅色5201-RV號馬
      三載伊去偷的，車上共有4人，誰開車忘了，伊只記得己○○，車上其他人都知道伊用剪刀偷車子；⒉偷完後有二
      台車去安平工業區集合，伊與Ｆ○○到旁邊（偷）拆車牌
      ，伊用Ｔ型10號扳手拆車牌，Ｆ○○在旁把風等語（見偵
      卷10J第223頁）。參諸證人己○○證述於本次竊車前，由
      被告子○○駕車載伊、Ｇ○○及另一姓名年籍不詳之人，
      共計四人，就竊取車輛用途及隨後竊得車牌後懸掛其上，
      完成竊車、換牌動作後，竊得之車輛由Ｇ○○駕駛，與子
      ○○駕駛另一輛紅色馬三共同參與觀夕平臺之毀損等犯行
      、「伊芙琳護膚店」前之公共危險犯行（詳下述附表三編
      號1、2），時間間隔甚短，且發生具體案件，足認其印象
      深刻，核與證人Ｇ○○證述情節相符，並佐以被告子○○
      亦自承駕車參與嗣後觀夕平臺之毀損等犯行、「伊芙琳護
      膚店」前之公共危險犯行（見本院卷2第120頁、背面）一
      節，足認證人己○○此部分之證述內容要係出於真實，應
      可採信，從而，其證述被告子○○確有指示Ｇ○○竊取附
      編二編號2所載之車輛，要可認定，足認渠等間有犯意聯
      絡及行為之分擔。被告子○○空言所辯，自不足採。
    ⒋至於證人即共同被告己○○、Ｇ○○於本院審理時，或供
      稱忘記子○○指示偷車，或證稱不知道云云（見本院卷6
      第97至104頁；本院卷6第105至115頁），顯係事後迴護被
      告之詞，自不足採為被告子○○有利之依據。
    ⒌綜上所述，被告Ｇ○○、子○○、己○○於附表二編號2
      所載之加重竊盜犯行，要可認定。
  ㈢附表二編號3（甲、被告二人：Ｇ○○、Ｆ○○；乙、竊得
    之物：車牌號碼00-0000號自用小客車車牌二面；丙、備註
    ：未尋獲）
    ⒈查附表二編號3所載Ｈ○○所有之自用小客車車牌，於附
      表二編號3所載之時、地失竊一節，業據被害人即告訴人
      Ｈ○○證稱綦詳（見警卷2第87至89），此外，並有失車
      案件基本資料查詢表（見警卷2第99頁）、現場指認照片
      （見警卷2第119頁）在卷可資佐證，又經警在車內棉棒
      DNA，核與被告Ｆ○○DNA-STR型別相符一節，亦有內政部
      警政署刑事警察局102年10月7日刑醫字第1020900462號鑑
      定書1紙可佐（見偵卷Ｊ第172至173頁），核與被告Ｇ○○、Ｆ○○自白相符（見本院卷3第43頁、第9頁），此部
      分事實，要可認定。
    ⒉綜上所述，被告Ｇ○○、Ｆ○○為附表二編號3之加重竊
      盜犯行，要可認定。
  ㈣附表二編號4（甲、被告三人：Ｇ○○、己○○及子○○；
    乙、竊得之物：馬自達三型、藍色、車牌號碼0000-00號自
    用小客車；丙、備註：業經發還）
    ⒈查附表二編號4所載之車輛，於附表二編號4所載之時、地
      失竊，事後經警於102年6月6日下午3時30許，在臺南市北
      區文賢一路與立賢路口旁私人空地內查獲，業經發還之事
      實，業據被害人巳○○指證綦詳（見警卷2第202至203頁
      、第75至77頁）、失車案件基本資料查詢書面報表（警卷
      2第96頁）、臺南市政府警察局永康分局現場勘查照片（
      見警卷2第166至171頁）、現場指認照片（見警卷2第115
      至122頁）、臺南市政府警察局車輛查獲電腦輸入單1紙（
      警卷2第106頁）在卷可資佐證，被告子○○亦不否認，被
      告己○○、Ｇ○○自白此部分竊盜事實，此部分事實，要
      可認定。
    ⒉次查，證人即共同被告己○○於偵查中證稱，⒈子○○於
      5月25日凌晨0時許，駕駛紅色馬三載伊與Ｇ○○，至臺南
      市○○路000號，由Ｇ○○上車持剪刀竊取，因為Ｇ○○
      表示紅色馬三快壞了；⒉後來這輛車有用於速邁樂加油站
      及健康路與永華路口之案件（見偵卷10J第202頁）等語。
      證人Ｇ○○則證稱，102年5月25日凌晨0時許，伊在臺南
      市○區○○路000號旁，以剪刀竊取3531-EP號藍色馬三自
      用小客車；⒉伊是搭乘偷來的紅色馬三前往偷車，車上共
      有三至四人，伊坐在副駕駛座，駕駛人是誰，伊已忘記，
      不是己○○；⒊車上的人都知道伊要偷車，當伊下車以剪
      刀偷車，車上的人則負責把風；⒋竊得該車後，由其他人
      開走，至賢北公園集合，之後就去做編號5、6的犯罪等等
      語（即速邁樂加油站及健康路與永華路交岔路口公共危險
      案件）。
    ⒊本院審酌證人即共同被告己○○、Ｇ○○二人，均就竊取
      本車前，均搭乘紅色馬三前往，車裡共三至四人，竊得該
      車後，與其他人至賢北國中集合，隨後竊得車輛由Ｇ○○
      駕駛、與另一輛紅色馬三一起為速邁樂加油站及健康路與
      永華路交岔路口公共危險案件等情節，均互核相符，參諸
      被告子○○亦自承確有駕駛紅色馬三為速邁樂加油站及健
      康路與永華路交岔路口公共危險案件（見本院卷2第222頁
      ），足認證人己○○證稱，竊車前紅色馬三是由子○○駕
      駛一節，要可採信，被告子○○確有與己○○、Ｇ○○及
      車上共犯，就加重竊盜犯行有犯意聯絡及行為分擔。被告
      子○○空言否認，自不足採。
    ⒋至於證人即共同被告己○○、Ｇ○○於本院審理時，或供
      稱忘記子○○指示偷車，或證稱不知道云云（見本院卷6
      第97至104頁；本院卷6第105至115頁），顯係事後迴護被
      告之詞，自不足採為被告子○○有利之依據。
    ⒌綜上所述，被告Ｇ○○、子○○、己○○於附表二編號4
      所載之加重竊盜犯行，要可認定。
  ㈤附表二編號5（甲、被告三人：Ｇ○○、Ｉ○○及子○○；
    乙、竊得之物：馬自達三型、藍色、車牌號碼0000-00號自
    用小客車；丙、備註：業經發還）
    ⒈查附表二編號5所載之馬三車輛，於102年6月13日，在高
      雄市岡山區大金街11巷旁空地失竊，事後經警於102年6月
      21日下午4時10分許，在臺南市南區萬年一街368巷口查獲
      ，業經發還一節，業據被害人即告訴人辛○○指證綦詳（
      見警卷2第78至80頁）、失車案件基本資料查詢書面報表
      （警卷2第97頁）、臺南市政府警察局永康分局現場勘查
      照片（見警卷2第208至214頁）、現場指認照片（見警卷2
      第115至122頁）、臺南市政府警察局車輛查獲電腦輸入單
      1紙（警卷2第107頁）在卷可資佐證，被告Ｇ○○、Ｉ○○二人均就渠等於附表二編號5所載之時、地，由被告Ｉ
      ○○以機車搭載被告Ｇ○○，由被告Ｇ○○以剪刀行竊之
      事實，自白不諱，被告子○○就此亦不否認，此部分事實
      要可認定。
    ⒉次查，證人即共同被告Ｉ○○於偵查及本院審理時均證稱
      ，⑴伊只有與Ｇ○○至臺南市中華陸橋下竊取一輛藍色馬
      三，但時間忘記了；⑵伊當天在住處（臺南市○區○○○
      路0段000巷00號儷園大樓）接到子○○電話，伊下樓後，
      搭上子○○所駕駛車子，子○○要伊載Ｇ○○在附近找馬
      三車輛，伊因為腳上有刺青，子○○同意伊上樓換上長褲
      ，隨後伊騎機車載Ｇ○○去偷車；⑶子○○有明確指示伊
      與Ｇ○○偷車子，當時伊剛好有空，Ｇ○○有技術；⑷偷
      車時，子○○沒有去，伊載Ｇ○○至中華陸橋下方，看到
      Ｇ○○持剪刀竊車；⑸Ｇ○○啟動車輛後，伊與Ｇ○○至
      觀海橋集合，因事前子○○有說偷到車子後要去觀海橋；
      ⑹事後知道這輛偷來的馬三有拿去從事「大安南ＫＴＶ」
      案件等語（見偵卷10Ｊ第187至189頁；本院卷6第92至97
      頁）；證人Ｇ○○則證稱，⒈伊與Ｉ○○於102年6月16日
      晚上至中華陸橋下方，竊得3061-NY號藍色馬三，時間是
      當日晚上10至11時許；⒉Ｉ○○以機車載伊前往，在旁幫
      伊把風，伊用剪刀行竊；⒊偷完車後，伊把車開至觀海橋
      ，伊不知道子○○有無打電話叫Ｉ○○載伊去偷車；⒋Ｉ
      ○○轉告伊，因為己○○要用車，才載伊才去偷車的；⒌
      （對Ｉ○○說他在儷園接到子○○打電話叫他下去，Ｉ○○他下去坐上車的時候，發現你與子○○在車上，子○○
      當面叫Ｉ○○載你去偷馬三，有何意見）這問題伊拒絕回
      答等語（見偵卷10Ｋ第223頁）。
    ⒊本院審酌證人Ｉ○○、Ｇ○○二人，均就竊車之時間、地
      點及方式，及竊得本車前，係由Ｉ○○騎機車搭載被告Ｇ
      ○○前往，竊車後，再至觀海橋下集合等細節，均證稱相
      符，而觀諸竊得之車輛事後確用於下述之「大安南KTV」
      公共危險犯行中，益足認證人Ｉ○○證稱，與被告Ｇ○○
      受被告子○○指示前往偷車一節，要可採信。
    ⒋被告子○○雖辯稱未參與云云。惟查，證人Ｉ○○與被告
      子○○間並無任何私怨，其證述內容業已說明，接獲子○○竊車指示後，因著短褲、擔心自己腳上刺青醒目，告知
      子○○，至住處更換長褲後，才以機車載被告Ｇ○○前往
      竊車的過程，具體且詳細說明，足認證人Ｉ○○當日印象
      深刻，要無誣指、錯誤之情節，被告子○○所辯，尚不足
      採為對其有利之認定依據。
    ⒌綜上所述，被告Ｇ○○、Ｉ○○及子○○於附表二編號5
      所載之加重竊盜犯行，要可認定。
  ㈥附表二編號6（甲、被告一人：Ｇ○○；乙、竊得之物：馬
    自達三型、銀色、車牌號碼000-0000號自用小客車；丙、備
    註：業經發還）：
    ⒈此部分業據被告Ｇ○○自白在卷（見前開出處），而關於
      車輛失竊後，經警於102年8月6日上午10時22分許，在臺
      南市安南區鹽田路395巷1弄口查獲，並發還被害人一節，
      亦據被害人卯○○於警詢證稱綦詳（見警卷2第84至86頁
      ）。
    ⒉此外，並有失車案件基本資料查詢表（見警卷2第98頁）
      、臺南市政府警察局永康分局現場勘查照片（見警卷2第
      251至255頁）、現場指認照片（見警卷2第115至122頁
      ）、贓物認領保管單（警卷2第103頁）、臺南市政府警察
      局車輛查獲電腦輸入單1紙（警卷2第109頁）在卷可資佐
      證，此部分事實事證明確，要可認定。
    ⒊綜上所述，被告Ｇ○○為附表二編號6之加重竊盜犯行，
      應可認定。
  ㈦附表二編號7（甲、被告三人：Ｇ○○、己○○及子○○；
    乙、失竊物：馬自達三型、白色、車牌號碼0000-00號自用
        小客車；丙、備註：業經發還）
    ⒈查附表二編號7所載之車輛，於附表二編號7所載之時、地
      失竊，事後經警於102年6月6日下午3時30許，在臺南市北
      區賢北街與大興街口停車場內查獲，業經發還一節，業據
      被害人乙○○指證綦詳（見警卷2第246至247頁、第81至
      83頁）、失車案件基本資料查詢書面報表（警卷2第96頁
      ）、臺南市政府警察局永康分局現場勘查照片（見警卷2
      第223至224頁）、現場指認照片（見警卷2第115至122頁
      ）、臺南市政府警察局車輛查獲電腦輸入單1紙（警卷2第
      108頁）在卷可資佐證，被告子○○亦不否認，被告己○○、Ｇ○○自白此部分竊盜事實，此部分事實，要可認定
      。
    ⒉次查，證人即共同被告己○○於偵查中證稱，⒈子○○於
      6月16日凌晨，載駛藍色馬三，載伊與Ｇ○○、寅○○到
      西和路275號前，由Ｇ○○下車，持剪刀偷白色馬三；⒉
      這輛車後來供做「大安南ＫＴＶ」案，是由Ｇ○○開車，
      伊坐在副駕駛座（見偵卷10Ｊ第202頁），於本院審理時
      證稱，⒈在西和路竊得白色馬三前，伊與子○○、Ｇ○○
      及寅○○都坐在藍色馬三上，是誰開車，伊忘記了；⒉白
      色是Ｇ○○下車用剪刀竊得；⒊後來子○○叫伊下車讓Ｇ
      ○○以白色馬三載離等語（見本院卷6第102至104背）。
      證人Ｇ○○於偵查中證稱，⒈102年6月16日凌晨1至2點，
      伊在臺南市○○區○○路000號前，用剪刀竊取2100-UV白
      色馬三2110-UV號；⒉是藍色馬三載伊去偷車的，當時車
      上共有四人，除了伊與己○○，其他人伊忘記了，也忘記
      是誰開車，車上就有講好伊要偷車，伊拿剪刀下去偷，車
      上的人幫伊把風；⒊偷到車後，伊把車開走，在觀海橋下
      會合，有載己○○，至於藍色馬三是誰開的，伊不知道，
      與藍色一起去繞，後來就發生「大安南ＫＴＶ」等語（見
      偵卷10Ｊ第221至223頁）。
    ⒊本院審酌證人己○○、Ｇ○○二人，均就竊取本車前，均
      搭乘藍色馬三前往，車裡共四人，亦均知悉Ｇ○○下車目
      的即為竊車，未下車之人則幫忙把風，待Ｇ○○竊得車後
      ，齊至觀海橋集合，隨後竊得車輛由Ｇ○○駕駛、與另一
      輛紅色馬三一起為速邁樂加油站及健康路與永華路交岔路
      口公共危險案件等情節，均供陳一致，且互核相符，參諸
      被告子○○於本院審理中亦自承確有駕駛藍色馬三，與Ｇ
      ○○駕駛本次竊得之白色馬三，共同於6月16日凌晨4時許
      ，在臺南市海佃路上為「大安南ＫＴＶ」附近公共危險案
      件（見本院卷2第122頁及背面），審酌竊案發生時間與嗣
      後發生之公共危險案件時間接近，足認證人己○○證稱，
      竊車前藍色馬三是由子○○駕駛一節，要可採信，被告子
      ○○確有與己○○、Ｇ○○及車上共犯，就加重竊盜犯行
      有犯意聯絡及行為分擔。被告子○○空言否認，自不足採
      。
    ⒋至於證人即共同被告己○○、Ｇ○○於本院審理時，或供
      稱忘記，或證稱車上只有己○○事前竊車，車上其餘之人
      不知情，或經告知何以與偵查中不符而沈默未答云云（見
      本院卷6第102至104頁；本院卷6第105至115頁），顯係事
      後迴護被告之詞，自不足採為被告子○○有利之依據。
    ⒌綜上所述，被告Ｇ○○、子○○、己○○於附表二編號7
      所載之加重竊盜犯行，要可認定。
肆、公共危險等犯行部分（附表三即起訴書犯罪事實四㈠至㈩）
一、附表三編號1（甲：被告共五人及少年陳０文：子○○、己○○、Ｉ○○、Ｇ○○、寅○○；乙：被害人共四人：甲○○、午○○、謝０賢、陳０佑）
  ㈠被告就被訴事實之陳述如下：
    ⒈被告子○○固不否認於附表時、地駕駛紅色馬三至臺南市
      安平區附近之事實，惟矢口否認有何毀損、妨害自由及傷
      害之犯行，辯稱，是Ｇ○○等人先離開，伊並未參與云云
      （見本院卷2第118至119頁）。嗣後就此部分事實自白不
      諱（見本院卷13第215頁）
    ⒉被告己○○就此部分之事實，自白不諱（見本院卷第
      197背面至198頁）
    ⒊被告Ｇ○○就此部分之事實，自白不諱（見本院卷第43
      頁背面）
    ⒋被告Ｉ○○就此部分之事實，自白不諱（見本院卷第
      191頁背）
    ⒌被告寅○○就此部分之事實，自白不諱（見本院卷第
      145頁）
  ㈡經查：
    ⒈告訴人甲○○所駕駛之車牌號碼000-000號機車及被害人
      即少年謝０賢所駕駛之車牌號碼000-000號（少年謝０賢
      部分，未據告訴，並與被告和解），於附表三編號1所載
      之時、地，分別遭搭乘懸掛失竊車牌5422-NU號之紅色馬
      三自用小客車（原車牌號碼0000-00號）、懸掛失竊車牌
      TV- 6179號之藍色馬三自用小客車（原車牌號碼0000-00
      號）之被告己○○、少年陳０文推入海中，以致機車全毀
      ，告訴人午○○駕駛之車牌號碼000-000號機車、少年呂
      ０菖所駕駛之車牌號碼000-000號機車分別遭其他人以木
      棍、球棒及鋼珠槍破壞，致告訴人午○○機車面板、下導
      流板、排氣管護片、座墊、右邊側蓋、左邊側蓋、右側條
      、後土除、拉桿、方向燈等多處毀損，告訴人呂０菖機車
      後燈、側蓋燈及前大燈毀損之事實，及少年陳０佑嗣後遭
      人自觀夕平台廁所拉出，強押入紅色馬三，載至臺南市安
      平區四草大橋下方漁塭後，遭人毆打，而受有左前臂挫傷
      、右頭砸傷及撕裂傷之傷害後，於102年5月24日凌晨3時
      許，始得自由離去之事實，業據被告己○○、Ｇ○○、Ｉ
      ○○、寅○○及少年陳０文自承在卷（見前開出處），核
      與證人甲○○、午○○、少年呂０菖、謝０賢等人證稱情
      節相符（見警卷3第156至153頁、偵卷10Ｇ第34至37頁；
      警卷3第159至161頁、162至163、164至165、偵卷10Ｇ第
      178至179頁；警卷3第166至168頁、偵卷10Ｇ第34至37頁
      ；警卷3第169至171頁、172至173頁、偵卷10Ｇ34至37頁
      ；警卷3第174至176頁、偵卷10Ｇ第140至141頁），並有
      機車發票（見偵卷10Ｇ第180至183頁）、機車修理收據（
      見偵卷10Ｇ第39、第142頁）、成大崑山骨外科診所診斷
      證明書（偵卷10Ｇ第10頁）、機車毀損照片（見警卷5Ｃ
      第954至958頁）、臺南市安平區觀夕平台現場照片（見警
      卷5Ｃ第958至966頁）、監視器翻拍照片（見偵卷10Ｉ第8
      至24頁）、車牌號碼0000-00號、TV-6179號車牌失車案件
      基本資料詳細書面報表各1紙在卷為憑（見偵卷10Ｇ第108
      頁），此部分事實應可認定。
    ⒉其次，證人證述如下
      ⑴證人即被告己○○證稱（見偵卷10Ｆ第94頁），
        ①5月23日晚上約11時許，與子○○、Ｇ○○、Ｆ○○
          、Ｉ○○、陳０文、寅○○到新樂路57號偷車牌，之
          後在路上繞；
        ②後來與子○○、Ｇ○○、Ｉ○○、陳０文、寅○○到
          觀夕平台，持鋼珠槍、球棒砸車，伊與陳０文各把一
          輛機車推入海中；
        ③Ｇ○○將對方從廁所拉出來押上車，到四草大橋魚塭
          後，Ｇ○○拿安全帽、陳０文徒手毆打對方（即陳０
          佑），子○○則在旁問話，一起到四草大橋魚塭之人
          ，就是原本在觀夕平台的六人，在此處待了約10至15
          分鐘，便離開了；
      ⑵證人Ｇ○○證稱（見偵卷10Ｊ第第223至223頁背、第
        115頁背面）
        ①5月23日晚上11時許，己○○他們開紅色馬三（失竊
          之5201-RV）載伊到臺南市安區健康路1段，竊取8719
          -NU號淺藍色馬三，至於誰開車，伊忘記了，竊得之
          後，伊又與Ｆ○○到安平工業區竊取車牌；
        ②5月24日凌晨2時多，伊開銀色馬三，車上載己○○、
          Ｉ○○，另一輛是紅色馬三，車上有4人，但是哪些
          人伊不清楚，因為己○○接到電話，說觀夕平台有飆
          車族蛇行，就過去看看；己○○發現是他的仇人，說
          要打對方，先在車上用鋼珠槍，下車用球棒砸車，伊
          在車上有聽到己○○說要將車子推下去（海中）；
        ③伊在車上聽到有人跑去廁所，伊到廁所把人拉出來，
          己○○說要將該人押走，就把人押上紅色馬三，伊先
          上銀色馬三等己○○，之後開到四草大橋，在該處，
          己○○、Ｉ○○和伊都有徒手或用安全帽打他（指少
          年陳０佑），打完後，就放他留在現場了；
        ④當時大家都有戴口罩；
      ⑶證人即被告Ｉ○○證稱（見偵卷10Ｆ第80至81頁背面；
        本院卷第158至169頁），
        ①5月23日晚上11時許，伊本來與Ｆ○○搭顏主恩所駕
          駛車輛，經子○○指示，在路上亂逛要找飆車族麻煩
          ，後來接到電話，到安平工業區集合，少年陳０文也
          騎機車來會合；
        ②到安平工業區後，子○○駕駛一輛紅色馬三，車上有
          寅○○及伊，Ｇ○○駕駛一輛銀色馬三（按，應為藍
          色），車上有己○○及陳０文；
        ③伊忘了是顏主恩或Ｆ○○打電話告知，說觀夕平台有
          飆車族，機車蛇行，二輛馬三就前往，到了該處，全
          部的人都有下車，對方約有5至7人、3至5輛機車，問
          對方是哪裡的人，己○○看到對方機車上貼有「狩夜
          集團」貼紙，因甘與該集團帶頭「阿狩」有恩怨，就
          分別拿球棒、鋼珠槍砸車，己○○及陳０文各將一輛
          機車推入海中；
        ④本來要離開了，有人喊廁所裡還有1人，己○○去踹
          門，但對方沒有開門，是Ｇ○○從另一間廁所爬過去
          把人（少年陳０佑）拉出來，隨後押到紅色馬三裡，
          伊與陳０文各坐在少年陳０佑右、左邊，子○○駕車
          ，寅○○坐在副駕駛座，Ｇ○○、己○○則駕駛馬三
          跟在後面，把人帶到四草大橋魚塭；
        ⑤（在四草大橋魚塭下）子○○叫他（少年陳０佑）把
          「阿狩」叫出來，本來只是問他，Ｇ○○徒手、拿安
          全帽打他（少年陳０佑），其他人未動手，只在旁邊
          看，後來約10分鐘後，大家就離開，放他（陳０佑）
          在現場等語。
      ⒊審酌本件案發時為5月24日凌晨2時10分許，涉及之二輛
        懸掛失竊車牌之失竊馬三（紅色及淺藍色），而其中紅
        色馬三於前一日晚上深夜11時許，即由被告子○○駕駛
        、搭載被告Ｇ○○、己○○等人，於附表二編號2、3之
        時地，竊取淺藍色馬三及車牌一節，業據本院認定如前
        ，業如前述，而由被告下車行竊之淺藍色馬三，即是參
        與本案之淺藍色馬三，應無疑義；參諸證人己○○、Ｉ
        ○○均明確證稱由被告子○○駕駛紅色馬三至觀夕平台
        、四草大橋下魚塭，對少年陳０佑問話，少年陳０文也
        有參與，並在觀夕平台將機車推入海中，在四草大橋魚
        塭毆打少年陳０佑，案發後，相同之人、車再另為附表
        三編號2之妨害公眾往來安全之行為等事實，自可認定
        被告子○○及少年陳０文均有參與，要可認定。
    ⒋至於證人即同案被告Ｇ○○，就眾人將少年陳０佑押至四
      草大橋下魚塭過程中，Ｉ○○與己○○搭伊所駕駛車輛一
      節，與證人Ｉ○○所述（搭乘被告子○○駕駛紅色馬三，
      並與陳０文分坐二側）不一，惟本院揆諸證人Ｉ○○無論
      就集合前所搭車輛、中途換車，並與少年陳０文同坐，以
      押制少年陳０佑，並說明另一輛車上乘客等細節，均證稱
      綦詳，顯見其印象特別深刻，反觀證人Ｇ○○，雖自白犯
      罪，惟凡涉及被告子○○，即推知忘記、不清楚等語，自
      應以證人Ｉ○○證述內容為認定事實之基礎。
    ⒌至於證人己○○、Ｉ○○及Ｇ○○之證述內容提及「銀色
      馬三」，揆諸車牌號碼0000-00號車籍資料，該車車身顏
      色為淺藍色，有失車案件基本資料查詢報表為憑（見警卷
      2第94頁），證人此部分之記憶容有誤會，併予敘明。
二、附表三編號2（甲：被告共五人及少年陳０文：子○○、己○○、Ｉ○○、Ｇ○○、寅○○；乙：被害人共二人：亥○○、Ｄ○○）
  ㈠被告就被訴事實之陳述如下：
    ⒈被告子○○就其於附表三編號2所載之時、地駕駛紅色馬
      三為妨害公眾往來安全行為之事實自白不諱，惟堅決否認
      有何如起訴書所載「持不詳殺傷力槍枝朝馬路射擊」之行
      為（見本院卷第119至119頁背面）
    ⒉被告己○○就此部分之事實，自白不諱，惟堅決否認有
      如起訴書所載「持不詳殺傷力槍枝朝馬路射擊」之行為（
      見本院卷第198至198背面）
    ⒊被告Ｇ○○就此部分之事實，自白不諱，惟堅決否認有何
      如起訴書所載「持不詳殺傷力槍枝朝馬路射擊」之行為（
      見本院卷第44頁）
    ⒋被告Ｉ○○就此部分之事實，自白不諱（見本院卷第
      192頁背）
    ⒌被告寅○○就此部分之事實，自白不諱（見本院卷第
      145頁）
  ㈡經查：
    ⒈此部分事實，業據證人即被害人亥○○、Ｄ○○證稱在卷
      （見警卷3第135至137頁、第140至144頁；偵卷10Ｇ第42
      至43頁），並有臺南市政府警察局第二分局刑案現場勘察
      採證照片為憑（見警卷5Ｃ第974至980頁），核與被告子
      ○○、己○○、Ｇ○○、Ｉ○○及寅○○前揭自白相符，
      此部分事實，要可認定。
    ⒉其次，關於被告子○○於過程中有無持不詳殺傷力槍枝朝
      馬路射擊一節：
      ⑴證人亥○○於警詢中固然證稱，在「伊芙琳護膚店」前
        ，伊將車速減慢，看見一輛紅色馬三靠過來伊車左方，
        該小客車右前乘客座玻璃車窗搖下來，看見綽號「小隻
        德」男子從車內拿出球棒欲朝伊車子打下，伊見狀就加
        速逃逸，到了民權路與中華西路口「台南大舞廳」，伊
        迴轉時聽到槍響，自後照鏡看到「小隻德」男子手持槍
        械朝伊車輛射擊，待迴轉至中華西路由北往南方向「台
        南大舞廳」前車道，「小隻德」又持槍朝伊車輛射擊數
        槍，伊與乘客「斧頭」及車身均未被子彈打到，「斧頭
        」在「台南大舞廳」前，有以起跑槍朝後方追逐的「小
        隻德」開了二槍，只有槍聲，要嚇跑他們等語（見前揭
        出處）。
      ⑵證人Ｄ○○則於警詢及偵查中證稱，①伊記得「小隻德
        」約在一年前，有開槍射傷伊朋友；②當天伊有聽到後
        方有槍聲，約有4、5聲，但伊不知道是什麼槍，也沒看
        到誰開槍，伊則以起跑槍，朝天開了3槍等語（見前揭
        出處）。
      ⑶Ｉ○○供稱，①（5月24日）四草大橋下的事結束後，
        二部車同樣由子○○駕駛紅色馬三、寅○○坐副駕駛座
        ，後座載伊，Ｇ○○則駕駛另一輛馬三，載己○○及陳
        ０文；②到「伊芙琳護膚店」前，二輛車停車講話時，
        己○○探頭出來說有一白色ALTIS怪怪的，然後就聽到
        「碰」一聲，伊看到對方白色豐田副駕駛座有人拿一枝
        槍伸回車內，伊二輛馬三就開始追對方，到中華西路「
        台南大舞廳」正門前，對方又從副駕駛座把槍伸出車外
        ，朝二輛馬三開槍，之後至「華爾滋大舞廳」前，對方
        又從副駕駛座把槍伸出窗外，再朝二輛馬三開一槍；③
        之後二輛馬三追對方到中華西路、永華路交岔路口「家
        樂福量販店」前，子○○駕駛的紅色馬三前輪爆胎，便
        閃到旁邊小巷內察看等語（見偵卷10Ｆ第34至36頁）。
      ⑷本院審酌如下：
        ①觀諸本案被訴之被告均自白犯罪，並均稱紅色馬三是
          被告子○○所駕駛，而依附表三編號1、2時間相近，
          有相當關聯性，被告子○○應係紅色馬三之駕駛人，
          應無疑義，從而，證人亥○○證稱右前乘客座（即副
          駕駛座）之被告子○○開槍，是否出於真實，即有可
          疑；
        ②次查，亥○○及Ｄ○○均稱遭被告子○○近距離開槍
          擊發4、5槍，車身竟毫無損傷，亦非無疑；
        ③再者，本件涉案之各被告，自始即堅稱己方並未開槍
          ，是遭對方開槍等語，本案除亥○○指訴外，並無任
          何客觀事證足以證明被告子○○持不詳殺傷力槍枝並
          開槍之事實。
        ④反觀被告Ｉ○○所明確述Ｄ○○開槍之次數，更與自
          承開槍之Ｄ○○所述相符（均為三槍），亥○○證稱
          「二槍」反與之齟齬！
        ⑤又Ｄ○○所持槍械並未扣得，是否真如其述是單純「
          起跑槍」，不得而知！再觀諸Ｄ○○所證稱內容可知
          ，其早因友人遭被告子○○槍擊而認識被告子○○，
          足見其與被告子○○非素昧平生之人，自不宜以與被
          告子○○恐有嫌隙之人所述內容，為認定事實之依據
          。
      ⑸綜上所述，此部分被訴事實雖與被訴往來安全之公共危
        險犯行構成要件事實無涉，依本案調查證據之結果，自
        無從認定被告子○○等人於本案追逐過程中，有持不詳
        殺傷力不明槍枝朝馬路射擊之事實，反而應認為Ｄ○○
        曾持不詳殺傷力之不明槍枝於過程中朝被告等人射擊數
        發，此部分自應予更正，併此敘明。
三、附表三編號3（甲：被告共四人：子○○、己○○、寅○○
    （Ｃ○○無罪部分，詳下述）；乙：被害人共二人：顏建傑
    、Ｎ○○；黃仲義及王俞陽未在顏建傑車上）
  ㈠被告就被訴事實之陳述如下：
    ⒈被告子○○就其於附表三編號3所載之時、地駕駛紅色馬
      三為妨害公眾往來安全行為之事實自白不諱（見本院卷2
      第120至120頁背面）
    ⒉被告己○○就此部分之事實，自白不諱（見本院卷3第198
      背至199頁）
    ⒊被告寅○○初否認有何犯行，辯稱當天並未在車上云云（
      （見本院卷第44頁）145頁）；嗣後自白不諱（見本卷
      13第215頁背）
  ㈡經查：
    ⒈此部分事實，業據證人即被害人顏建傑、Ｎ○○證稱在卷
      （見偵卷10Ｇ第47至49頁；本院卷7第36至67頁）、並有
      顏建傑汽車鈑金、前後保險桿凹損、車窗玻璃及擋風玻璃
      破損照片（見偵卷10Ｈ第2至19頁），核與被告子○○、
      己○○及寅○○自白相符，此部分事實應可認定。
    ⒉又證人顏建傑、Ｎ○○均證稱見己○○持信號彈對著顏建
      傑，嗣後追逐時遭人以空氣槍射擊車窗玻璃及車身等語，
      被告己○○亦自承持空氣槍並射擊（見偵卷10Ｆ101頁）
      ，本院審酌顏、戴二人均坐於車輛同側（即駕駛座側），
      能近距離觀看駛至其左側之紅色馬三（車窗均已放下）一
      節，所述應可採信，採為認定事實之基礎，故認定己○○
      以信號彈對顏建傑，並過追逐過程中，以空氣槍射擊顏建
      傑所駕駛之車輛，併此敘明。
四、附表三編號4部分（甲：被告共六人【藍色馬三：Ｇ○○、
    己○○；紅色馬三：子○○、寅○○（其中Ｆ○○及志偉無
    罪部分，詳下述】；乙：被害人共四人：戊○○、謝芷嫈、
    林岱德及沈子輝）
  ㈠被告就被訴事實之陳述如下：
    ⒈被告Ｇ○○就其於附表三編號4所載之時、地，駕駛藍色
      馬三為妨害公眾往來及強制行為之事實自白不諱（見本院
      卷第169頁、卷第45頁）
    ⒉被告己○○就此部分之事實，自白不諱（見本院卷第
      199頁、卷第198背至199頁）
    ⒊被告子○○就其於附表三編號4所載之時、地駕駛紅色馬
      三為妨害公眾往來安全行為之事實自白不諱（見本院卷
      第120至121頁背面）
    ⒋被告寅○○否認有何犯行，辯稱，當天並未在車上云云（
      見本院卷第73頁、卷7第131頁）；嗣後改就此部分犯行
      自白不諱（見本院卷13第215背）
  ㈡經查：
    ⒈此部分事實，業據證人即被害人戊○○、謝芷嫈證稱在卷
      （見偵卷10Ｇ第54至56頁；本院卷第129至155頁）、並
      有戊○○自用小客車現場勘察紀錄表、車身鈑金、右前輪
      、右前車窗玻璃、車後方擋風玻璃破損照片（見偵卷10Ｈ
      第25至37頁），核與被告Ｇ○○、己○○、子○○及寅○○自白相符，被告四人之自白應係出於真實，要可採為認
      定事實之基礎，此部分事實應可認定。
    ⒉被告Ｇ○○、己○○、子○○及寅○○之犯行要可認定，
      應依法論科。
五、附表三編號5部分（甲：被告共六人【藍色馬三：Ｇ○○、
    己○○；紅色馬三：子○○、寅○○（Ｆ○○及Ｃ○○無罪
    部分，詳下述）】；乙：被害人共二人：丙○○、陳坤仁）
  ㈠被告就被訴事實之陳述如下：
    ⒈被告Ｇ○○就其於附表三編號5所載之時、地，駕駛藍色
      馬三為妨害公眾往來及強制行為及被告己○○持不明槍械
      射擊鋼珠之事實自白不諱（見本院卷第169頁、卷第
      45至46頁頁）
    ⒉被告己○○就此部分之事實，自白不諱（見本院卷第
      199頁、卷第199背至200頁）
    ⒊被告子○○就其於附表三編號5所載之時、地駕駛紅色馬
      三為妨害公眾往來安全行為之事實自白不諱（見本院卷
      第120至121頁背面）
    ⒋被告寅○○否認有何犯行，辯稱，當天並未在車上云云（
      見本院卷第73頁背至74頁）；嗣後改就此部分犯行自白
      不諱（見本院卷13第215頁）
  ㈡經查：
    ⒈此部分事實，業據證人即被害人丙○○、宙○○證稱在卷
      （見偵卷10Ｇ第171至173頁；本院卷八第29至34頁）、並
      有宙○○、丙○○所駕駛自用小客車現場勘察紀錄表、道
      路交通事故現場圖（警卷3第182之29、30）、現場照片（
      警卷3第182之33至37）、臺南市安南醫院診字第10205009
      66號、0000000000號診斷證明書各1紙（見警卷3第182之
      31至32頁），核與被告Ｇ○○、己○○、子○○及寅○○
      自白相符，被告四人之自白應係出於真實，要可採為認定
      事實之基礎，此部分事實應可認定。
     ⒉被告Ｇ○○、己○○、子○○及寅○○之犯行要可認定
       ，應依法論科。
六、附表三編號6部分（甲：被告共3人【紅色馬三：子○○、己○○（寅○○無罪部分，詳下述）】；乙：被害人共一人：
    玄○○）
  ㈠被告就被訴事實之陳述如下：
    ⒈被告子○○就其於附表三編號6所載之時、地，駕駛紅色
      馬三為妨害公眾往來及強制之事實自白不諱（見本院卷2
      第121頁背至122頁）。
    ⒉被告己○○就此部分之事實，自白不諱（見本院卷1第199
      頁、卷3第200至200頁背）
  ㈡經查：
    ⒈此部分事實，業據證人即共同被告子○○、己○○坦承不
      諱、並證稱在卷（見本院卷8第150至182頁、同卷第162至
      170頁）、並有現場照片6幀在卷為憑（見偵卷10Ｉ第81至
      84頁），並有告訴人玄○○撤回告訴狀（本院卷2第6頁）
      ，參諸告訴人玄○○機車左側確有輕微擦撞痕，被告二人
      之自白應係出於真實，要可採為認定事實之基礎，此部分
      事實應可認定。
    ⒉被告子○○及己○○之犯行要可認定，應依法論科。
七、附表三編號7部分（甲：被告共4人【藍色馬三：子○○、寅
    ○○；白色馬三：Ｇ○○、己○○】；乙：被害人共四人：
    戌○○、Ｏ○○、地○○及丁○○）
  ㈠被告就被訴事實之陳述如下：
    ⒈被告子○○就其於附表三編號7所載之時、地，駕駛藍色
      馬三（懸掛3061-NY號車牌，即附表二編號5之自用小客車
      ）為妨害公眾往來及強制之事實自白不諱（見本院卷第
      122頁背至122頁）。
    ⒉被告己○○固不否認於附表三編號7所載之時、地搭乘由
      被告Ｇ○○所駕駛車輛，被害人戌○○所駕車輛遭追撞之
      事實，惟矢口否認有何公共危險及強制犯行，辯稱，伊都
      在睡覺，並無公共危險及強制之犯意聯絡云云（見本院卷
      第201頁）。辯護人為被告辯護：己○○雖在被告Ｇ○○車上，但過程都在睡覺，並未參與等語前來。
    ⒊被告Ｇ○○就其駕駛白色馬三（懸掛竊得2110-UV號車牌
      ，即附表二編號7之自用小客車）、搭載己○○，於附表
      三編號7所載時、地妨害公眾往來安全及強制之事實自白
      不諱（見本院卷第46頁）。
    ⒋被告寅○○矢口否認有何參與此部分犯行，辯稱，並未搭
      子○○之車輛前往云云。
  ㈡經查：
    ⒈此部分事實，業據被告子○○、Ｇ○○坦承不諱（見本院
      卷122頁至122頁背、卷第201頁），核與證人戌○○
      、Ｏ○○、地○○及丁○○證述情節相符（見偵卷10Ｇ第
      60至63頁、第245至247頁、60至63頁），並有臺南市政府
      警察局第三分局現場紀錄照片、監視器翻拍照片8張（見
      警卷10Ｃ第1027至1030頁）、車牌號碼0000-00號自用小
      客車車損照片8張（見警卷10Ｃ第1033至1036頁）、2110
      -UV號、3061-NY號及7155-JH號自用小客車車輛詳細資料
      （見警卷5Ｃ第1037、1038頁及警卷3第212頁），此部分
      事實要可認定。
    ⒉被告己○○雖矢口否認犯行，辯稱，都在睡覺，不知道撞
      誰，戌○○並非其仇家云云；被告寅○○則證稱，並未前
      往云云。惟查，
      ⑴證人即共同被告子○○於本院審理時證稱如下（見本院
        卷8第150至162頁），
        ①伊有參與「大安南ＫＴＶ」擋車、撞車，因為己○○
          說看到仇人，當時伊開淺藍色馬三，車上載寅○○，
          跟在Ｇ○○駕駛之白色馬三後面，Ｇ○○車上載甘承
          恩，是己○○搖窗告知的；
        ②當時對方在停車場，伊與Ｇ○○一台擋在旁、一台擋
          在後方，伊倒退撞對方的車輛，對方也衝出來撞，伊
          與Ｇ○○二台車開始追對方，追逐過程中，對方有撞
          到路旁的車輛；
        ③當時寅○○與己○○住在一起，己○○提議要出去找
          仇人，並以電話告知，伊去時，就見到寅○○與甘承
          恩一起，Ｇ○○後來開車來，嗣後再多一輛車當天出
          去的目的是找己○○的仇人: 
        ④追逐車輛的過程中，寅○○有告知對方車輛的去向，
          撞對方車輛時，寅○○也無任何反應等語。
      ⑵證人即共同被告Ｇ○○亦證稱如下（見偵卷10Ｊ第223
        頁），
        ①（問：你在102年6月16日凌晨1、2點在中西區西和路
          有偷2110-UV號馬三？）是藍色馬三載我去的，車上
          有己○○；
        ②（問：102年6月15日晚上7、8點在台南市東區中華陸
          橋下偷3061-NY號藍色馬三自用客車？）有．．．，
          是因為己○○要用車等語；
      ⑶證人即共同被告己○○於偵查中證稱如下（偵卷10Ｆ第
        103頁），
        ①6月16日凌晨4點多在海佃路一段「大安南ＫＴＶ」前
          駕駛藍色、白色馬三衝撞別人車輛與人發生衝突，藍
          色馬三是子○○駕駛、搭載寅○○，白色馬三是陳嘉
          民載伊；
        ②當時白色馬三停在對方車輛後方，藍色馬三倒車用車
          尾撞擊對方車尾，撞完後，對方後退轉為正面，開出
          來車頭與白色馬三車頭對撞，之後對方衝出來，藍色
          馬三就追上去等語。
    ⒊參諸上開證述內容可知，其中⑴就本件衝撞戌○○自用小
      客車所用之藍、白二色馬三，均是由被告Ｇ○○於案發數
      小時前分別竊得，目的均是為尋被告己○○之仇家所用一
      節，業據證人子○○、Ｇ○○證述相符，足見此次目的是
      找尋被告己○○仇家，被告己○○亦在車上，其確有參與
      此次犯行，要無疑義；另外，就⑵就藍、白色馬三上的駕
      駛及乘客及衝撞戌○○自用小客車之過程，其中寅○○於
      案發時確實在被告子○○所駕駛之車上，亦據證人子○○
      及己○○證述相符，足見被告寅○○確有在被告子○○所
      駕駛之藍色馬三上，亦可認定，審酌被告寅○○於出發前
      即已知該行目的是尋共同被告己○○仇家，於衝撞被害人
      戌○○自用小客車過程，不僅從未出言反對，反而更積極
      告知被告子○○駛追逐方向，以遂行為被告己○○尋仇之
      目的，益見其與被告子○○、己○○及Ｇ○○等人公共危
      險及強制之犯行間，有犯意聯絡及行為之分擔。
    ⒋被告己○○及寅○○雖以前詞為辯。惟查，被告己○○就
      此部分犯行，不僅以被告身分就如何偷車、擋車及撞車完
      整供述（見警卷4Ａ94-17頁、偵卷10Ｊ第201頁、10Ｆ第
      99頁），更以證人身分就此部分具結證稱綦詳，業如前述
      ，並能指出仇家，顯然其並未於被告Ｇ○○車上睡著，反
      而是積極參與犯行，其辯稱睡著不知情云云，自不足採；
      而被告寅○○確於被告子○○衝撞之過程中，全程在場，
      並積極告知被害人戌○○之去向，以供被告子○○參考，
      業如前述，其辯稱未參與云云，自屬空言，核與本院調查
      證據結果不符，不足採信。
    ⒌被告子○○、寅○○、Ｇ○○及己○○之犯行要可認定，
      應依法論科。
八、附表三編號8部分（甲：被告共1人即子○○；乙：被害人共
    三人：宇○○、Ｍ○○、酉○○）
  ㈠被告就被訴事實之陳述如下：
    ⒈被告子○○固不否認被害人宇○○等人於附表三編號8所
      載之時、地，與己○○等人發生行車糾紛，嗣後遭人持不
      詳殺傷力之槍、彈，朝宇○○右後車窗玻璃射擊，（彈孔
      直徑0.9cm），射入後直接射中副駕駛座乘客Ｍ○○座位
      之頭枕，造成自小客車右後座玻璃破裂、右前座椅頭枕破
      損，子彈擦過頭枕與座椅間鐵條而改變方向由Ｍ○○頭部
      旁穿過、直接射入前方冷氣孔上方塑膠蓋而掉落地面，而
      未生死亡結果之事實，惟矢口否認有何殺人未遂之犯行，
      辯稱，伊並未與己○○等人乘車前往而與人發生行車糾紛
      ，更未開槍射擊云云（見本院卷第159頁）。
    ⒉辯護意旨則以：
      被告子○○並未於附表三編號8所載時、地，開槍射擊宇
      ○○車輛等語前來。
  ㈡惟查：
    ⒈宇○○所駕駛9535-Q7號自用小客車（Ｊ○○所有）、搭
      載Ｍ○○（副駕駛座）、袁柔羽（右後座），於附表三編
      號8所載時、地，適與己○○、Ｉ○○、辰○○、Ｆ○○
      、寅○○、少年陳０文、白０恩二人一輛機車等人發生行
      車糾紛，宇○○所駕駛之自用小客車遭人以不詳殺傷力之
      槍枝，自右後車窗玻璃射擊，（彈孔直徑0. 9cm），射入
      後直接射中副駕駛座乘客Ｍ○○座位之頭枕，造成自小客
      車右後座玻璃破裂、右前座椅頭枕破損，子彈擦過頭枕與
      座椅間鐵條而改變方向由Ｍ○○頭部旁穿過、直接射入前
      方冷氣孔上方塑膠蓋而掉落地面之事實，被告子○○並不
      否認，核與證人宇○○（偵卷10Ｇ第164至166頁）、Ｍ○○（偵卷10Ｇ第164至166頁）、酉○○（偵卷10Ｇ第164
      至166頁）、證人即共同被告己○○、Ｉ○○、辰○○偵
      查中具結證稱綦詳（見偵卷10Ｆ第103頁背、第82頁背面
      、第174頁背、偵卷10Ｂ第120至121頁、偵卷10Ｅ第18至
      18頁背；本院卷4第47至78頁；本院卷4第126至135頁），
      此外，並有臺南市中華北路、光賢街口監視器翻拍照片9
      張（見偵卷10Ｉ第77至80頁）、9535-Q7號自用小客車遭
      毀損採證案之現場勘察紀錄表、毀損照片在卷可稽（偵卷
      10Ｇ第44至81頁），此部分事實要可認定。
    ⒉又子彈彈頭碎片，經鑑定係彈頭銅包衣碎片，其上剩2條
      右來復線，有內政部警政署刑事警察局102年7月17日刑鑑
      字第1020067401號鑑定書1紙可佐（見本院卷13第123頁）
      ，揆諸前開勘驗照片可知，本件子彈係由小客車右後車窗
      玻璃射入（彈孔直徑約0.9公分），射入後直接射中右前
      乘客座Ｍ○○座位之頭枕，子彈因擦過頭枕與座椅間之鐵
      條而改變方向由Ｍ○○頸部旁邊穿過，經由彈道比對子彈
      射入之角度及行進路線，如未因鐵條改變方向，極可能直
      接射中副駕駛座上乘客即Ｍ○○之頭部或頸部，而參諸警
      察於駕駛座車門內側採得子彈銅質碎片，揆諸本案未扣案
      之槍枝既得發射銅質子彈，進而擊破汽車玻璃、穿越頭枕
      、擊中鐵條、再至冷氣出風口，足見確有相當之破壞力，
      果若持該槍朝車內之人發射，若擊中頭部、重要臟器者，
      非死即傷，竟仍開槍，足見開槍之人，確有殺人之不確定
      故意。
  ㈢本案之開槍者：
    ⒈證人宇○○於偵查中證稱，
      ⑴在6月18日凌晨12點多開車在中華北路與大興街口被人
        開槍射擊，當天是伊開車，鄧曉億坐在副駕駛座，酉○○坐駕駛座後面；
      ⑵（問：有看到對方怎麼開槍？）有看到，他們有7-8台
        機車，第一台車後座的人拿出一把槍朝伊車開過來；
      ⑶伊開過去看到旁邊7-8台機車，轉過頭看一下是否認識
        的，就看到拿槍出來，並未與對方有何行車糾紛；
      ⑷伊否可以確定是第一台車後座的人拿槍射擊；
      ⑸（問：第一台後座的人拿槍之前，有做什麼動作或跟其
        他人有什麼動作？）沒有。伊開車過去他就拿槍出來，
        他跟其他人沒有什麼互動，也沒有跟騎機車的人講話，
        只有幾秒鐘時間，就是對著伊的車射擊，最後從右後窗
        射進來。
      ⑹（問：子彈射擊具體部位是在哪裡？）車窗部分是靠近
        門邊。枕套彈孔是靠近右下部位。儀表板部分是在冷氣
        上方，鄧曉億坐在右前座，子彈有穿過頭枕部位差點被
        射到；
      ⑺後來對方一直追，從中華北路往台南大舞廳方向追，追
        到台南大舞廳那邊我轉彎之後就沒有看到。
      ⑻（問：警詢中說有5台車，10個人，可否確定人數？）
        我只有說大概5台，因為我是目測大概5台。後來有看監
        視錄影應該是7-8台等語。
    ⒉證人即共同被告己○○證稱如下
      ⑴偵查中證稱（偵卷10Ｆ第103頁背）
        ①（問：6月18日凌晨12點多在中華北路跟大興街口騎5
          台機車由子○○持槍對對方開槍？）有。
        ②是臨時發生的。因為對方意圖要衝撞我們車子。當時
          我騎車載子○○我有要閃那一台車子，在我要閃的時
          候就聽到槍聲，我事前不知道子○○有帶槍；
        ③當天事前在賢北國小聚集，子○○有先聯絡其他人到
          賢北國小那邊，其他人帶球棒、鐵管等語。
      ⑵審判中證稱（見本院卷4第47至78頁）
        ①（問102年6月18日凌晨0時58分發生在北區大興北路
          及大興街口，有十個人分騎五台機車跟宇○○駕駛的
          小客車發生糾紛，這件事你知不知道？）知道，因為
          我有在場，少年白○恩、Ｆ○○、Ｉ○○、少年陳○
          文。其他人我忘記了。
        ②（請審判長提示10A卷第221頁予證人己○○。）證人
          己○○從檢察官問你為何這樣做，你回答當天有五輛
          機車開始閱覽筆錄。你想起來了嗎？）我那天載陳志
          偉。（問你在檢察官那邊供述載誰？）子○○。因為
          當時聽說主要是辦子○○，當時會怕不知道怎麼，說
          看其他人都這樣說，我不知道怎麼講就推給他。
        ③我不知道到底有沒有射擊，因為我在閃車，對方要衝
          撞我。
        ④（問你在檢察官那邊作證時說坐在你後面的子○○開
          槍，你今天又說坐在你後座是Ｃ○○，不知道是誰開
          槍，你在哪邊說的是真話？）現在說的是真話。
        ⑤少年白○恩騎機車載Ｆ○○，Ｉ○○騎機車載辰○○
          等語。
    ⒊證人Ｉ○○證稱如下：
      ⑴偵查中證稱（見偵卷10Ｆ第82頁）
        ①（問：你上次開庭說你6月18日那天有跟己○○等10
          人共騎5台機車在中華北路跟大興街口對別人車輛開
          槍?）是。
        ②是己○○跟對方有糾紛，子○○集合大家的，約晚上
          11-12點在賢北國小集合，我、子○○、己○○、陳
          嘉民、寅○○、辰○○、Ｆ○○、庚○○、未○○，
          最後一個是誰忘記了；
        ③伊10點下班，忘了打給庚○○還是打給誰，對方說甘
          承恩被打，伊就先回中華北路住處換衣服再過去賢北
          國小，到了之後己○○就已經在那邊，其他人陸續來
          ，子○○有說要找對方天生集團的車子，子○○帶槍
          ，其他人帶球棒跟鐵管，是後座的人帶著，子○○帶
          的槍是一個全黑改造手槍。之後從觀海橋橋下出來我
          們就遇到這件事，就是有車子故意要來擦撞的意思，
          所以子○○就開槍。
        ④伊看到子○○在賢北國小有當著大家面把槍拿在手上
          ，所以有看到；
        ⑤也不知道對方是誰，只是對方有意要擦撞我們算挑釁
          。
      ⑵本院審理時證稱（本院卷4第126至135頁），
        ①我載辰○○，但己○○載陳立偉或子○○，誰我忘記
          了。
        ②事實上我沒看過子○○開槍，是因警察拿別人筆錄給
          我看，我照著講的等語。
    ⒋證人辰○○於偵查中證稱（偵卷10Ｆ第17頁背），
      ⑴（問：6月18日凌晨12點多是否10個人共騎5台機車前往
        中華北路跟大興街口並且有人持槍對前方的自小客車開
        槍？）是。
      ⑵（有哪10人？過程？）有子○○、己○○、庚○○、寅
        ○○、黃○○、Ｅ○○、Ｆ○○、Ｉ○○跟我，另一個
        我忘記了。Ａ○○有無在場我不記得。當天原本要去亂
        晃，那天晚上8-9點在賢北國小集合，是己○○打給我
        去那邊集合，我說到那邊，大家說要去亂晃，我們有遮
        住車牌，就出去，我們的路線我忘記了，我們沒有帶什
        麼工具，我不知道子○○有帶槍。
      ⑶只記得己○○載子○○，另外Ｉ○○載我，其餘不記得
        。
      ⑷（問：為何開槍射擊？）因為一台自小客車差點撞到我
        們這群人，我聽到前面有碰的一聲，是由前面機車發出
        來的，是己○○載子○○那台機車發出來的，騎車的人
        是己○○，開槍的人應該是子○○，他是朝前面車子開
        槍，開幾槍我不清楚，我無法判斷朝車子那邊開槍，因
        為當時我騎最後一台，己○○他們騎第一台。
      ⑸（開槍之後？）右轉和緯路停在那邊，其他機車散了，
        我就把車牌上面的口罩拿掉，再叫Ｉ○○載我離開。
    ⒌小結：本院審酌證人己○○、Ｉ○○二人，均就出發前眾
      人在賢北國小集合、目的是為尋找己○○仇家，被告子○○由己○○騎機車搭載時開槍，於偵查中證稱綦詳，而證
      人宇○○明確證述開槍之人即是乘第一台機車之人，證人
      辰○○亦明白證稱己○○搭載子○○之機車為第一台機車
      、發出槍擊，均互核相符，足見被告子○○即是由己○○
      搭載而開槍之人，要無疑義。證人己○○、Ｉ○○雖於本
      院審理時，就己○○所載之人、有無開槍之事，均改稱忘
      記云云。惟二人於本院審理時，仍就事前在賢北國小集合
      之原因（尋找己○○的仇家）、Ｉ○○騎車搭載辰○○，
      開槍原因（因宇○○開車衝撞）細節，均證稱綦詳，益見
      渠等二人印象深刻，足認二人於本院之證述內容，關於被
      告子○○部分，係專門迴護被告子○○而出，從而，此部
      分之證述內容，自不足為被告有利之認定依據。
  ㈣被告子○○雖辯稱其並未到場、更未開槍云云。惟查，參諸
    案發日之中華北路與光賢街交岔路口監視器翻拍照片編號1
    可知，己○○騎車確有搭載一身形較瘦小之人，核與被告子
    ○○之特徵相符。再者，被告子○○確係於第一台機車上而
    開槍之人，業據證人宇○○、辰○○、己○○及Ｉ○○等人
    證述在卷，業如前述，被告空言所辯，自不足採。
  ㈤綜上所述，應認此部分事證明確，應依法論科。
九、附表三編號9部分（甲：被告共2人，己○○Ｇ○○【子○○
    及寅○○無罪部分，詳下述】；乙：被害人共三人：林緯翔
    、Ｐ○○及Ｂ○○）
  ㈠被告就被訴事實之陳述如下：
    ⒈被告己○○就傷害及毀損之犯行坦承不諱，惟否認有何殺
      人未遂之犯行，辯稱，伊並無殺人之犯意云云（見本院卷
      13第217頁）。
    ⒉被告Ｇ○○就傷害及毀損之犯行坦承不諱，惟否認有何殺
      人未遂之犯行，固不否認案發當日先至「米堤汽車旅館」
      集合，嗣後被害人林緯翔、Ｐ○○及Ｂ○○等人，於附表
      三編號9所載之時、地，遭Ｇ○○等人，以附表所載之方
      式毆打，致受有如附表三編號9所載之傷勢，其中林緯翔
      並經成功大學附設醫院發出病危通知、Ｐ○○之自用小客
      車受有如事實欄所載損害之事實，惟否認有何殺人未遂之
      犯行，辯稱，伊並無攻擊林緯翔頭部、亦無殺人之犯意云
      云。
  ㈡經本院查，
    ⒈被害人Ｐ○○駕駛自用小客車搭載林緯翔（副駕駛座）及
      Ｂ○○（後座）三人，於附表三編號9所載之時，因與對
      向車道上之Ｇ○○、己○○等人相互認對方發射信號彈，
      Ｐ○○即駕駛自對向車道迴轉至對向車道即附表三編號9
      所載之地點，衝撞己○○、Ｇ○○等人所騎之數輛機車，
      並因底盤卡住機車、致車輛動彈不得，Ｇ○○即將副駕駛
      座上之林緯翔拖出車外，隨即遭被告Ｇ○○、己○○等人
      以附表三編號9所載之方式毆打，並毆打在車上之Ｐ○○
      （無診斷證明書，無從認定有無受有傷害，詳下述）、Ｂ
      ○○（未據告訴、且未就診、驗傷）及林緯翔，致林緯翔
      受有如附表三編號9所載之傷勢，Ｐ○○之自用小客車受
      有如事實欄所載損害之事實，業據被告Ｇ○○（本院卷5
      第61頁背）、己○○自承在卷（本院卷3第201頁背），並
      有林緯翔之國立成功大學醫學院附設醫院診斷證明書、受
      傷照片（見警卷3第118頁、警卷5Ｃ第1098至1099頁）、
      臺南市政府警察局第六分局102年9月22日南市警六偵字第
      1020478101號函覆之現場監視錄影光碟、翻拍照片、現場
      照片（警卷5Ｃ第1092至1095頁）、臺南市政府警察局第
      六分局102年10月6日南市警六偵字第1020501745號函覆之
      現場監視錄影光碟、翻拍照片（偵卷10Ｉ第50-1-54-1頁
      ）在卷為憑，此部分事實要可認定。
    ⒉次查，關於小客車一方即Ｐ○○、林緯翔及Ｂ○○之證述
      內容：
      ⑴證人林緯翔於偵查中具結證稱（見偵卷10Ｇ第71至74頁
        ）
        ①綽號是怪獸
        ②與跟己○○、子○○他們都不認識。
        ③（問：7月2日凌晨12點多是否在金華路2段馬路上有
          遭人毆打造成你頭部受傷？）有，我跟Ｐ○○及陳延
          曄三人在金華路麵攤吃麵，吃完麵開車要離開時遇
          到一群人，他們是飆車族，全部都騎機車，有戴安全
          帽、口罩，有帶球棒；
        ④我們當時已經上車了，我們開過去，他們有對我們丟
          東西，我們轉頭過去有撞到他們，車子被卡住沒辦法
          動，他們把我們三人拉下車，他們就開始打我們。後
          來警方到場有抓到一個人就是Ｇ○○，其他人跑掉了
        ⑤（你們被拉下車毆打是用什麼打？打的部位？）他們
          有10幾人拿球棒、木棍、鐵棒，有打我的頭，陳延曄
          、Ｐ○○也被打，他們都是亂打。
        ⑥除與陳延曄、Ｐ○○外，並無其他的人開車停在對面
        ⑦當時有看到信號彈擊出，好像是對方的。
        ⑧（問：他們的人是否可以辨識是誰？可否指認誰拿槍
          、球棒、鐵棍？或誰下手打你？）沒有辦法。他們都
          戴安全帽、口罩，沒辦法辨識。我只知道最後留在現
          場的那個人是Ｇ○○，且我有看到他打我。
        ⑨（對方在現場每一個人都有用工具打你？）我被拖下
          車之後他們就一直攻擊我的頭，我就暈倒，大部分
          的人都打我，剩下的人去打陳延曄、Ｐ○○。
        ⑩我坐在副駕駛座，Ｐ○○是駕駛，陳延曄坐後座。
        ⑪（現場是你們撞到對方車子？）是。我們要迴轉離開
          有撞到對方車子。
        ⑫（你們車子有無被砸？）有，窗戶都破了，板金都凹
          了。他們就是拿球棒亂打。
        ⑬（你的受傷情況？）顱內出血、左手骨折、身體多處
          擦傷。
        ⑭（陳延曄、Ｐ○○有無受傷？）Ｐ○○左手骨折，其
          他都是擦傷。陳延曄是擦傷。
      ⑵證人即告訴人Ｐ○○偵查中證稱（見偵卷9第18號至19
        頁；偵卷10Ｇ第71至74頁）
        ①我們當時是在對向車道，那邊有間麵攤，當時我們要
          去中華西路，經過金華路2段123號附近的麵攤，麵攤
          有朋友在聚餐，我有下車與他們打招呼，後來要駕車
          離開時，有一群機車騎過去，我們也是往中華西路的
          方向行駛，到123號的對向車道時，我的左側車門被
          攻擊，就聽到槍聲，應該是改造的鐵珠槍。我就迴轉
          。到他們面前時，就一台機車出來衝撞我們，然後就
          一群人砸我們的車。我是在車上受傷，因為我要開車
          門，他們不讓我開。然後副駕駛座的林緯翔被拖下車
          ，被打得很嚴重。後來據我所知，好像是對方認錯人
          。
        ②Ｇ○○砸我的車，他拿旗桿攻擊我的耳朵及手，我當
          時坐在駕駛座上，後來我搶他的武器，他跑去後面，
          我不知道他有沒有打我朋友，後來他被警察抓到是在
          我朋友那邊。
        ③（過程中你有開車要撞機車的行為？）沒有。
        ④7月2日凌晨12點多是否在金華路2段馬路上有遭人毆
          打，造成我耳朵、手指受傷，手指斷掉。）
        ⑤我開車載林緯翔、陳延曄，我有另外的朋友在那邊
          吃麵，他們兩人陪我去找那個朋友，他們在車上，我
          下車跟我朋友下車打招呼，打招呼完我就上車要開車
          離開，我轉頭看到對面有人丟我車子，丟什麼東西我
          不知道，我看對面只有2-3人跟1台機車，我就馬上迴
          轉到對面想要找對方理論；
        ⑥迴轉過去之後騎樓衝出1、20個人，也有人騎機車出
          來，騎車的人看到我車子停下來就過來砸我車子，沒
          有騎車的人把副駕駛座的林緯翔拖下去打，也有2-3
          人衝到我駕駛座這邊，從窗戶一直拿東西打我，我就
          在窗戶跟對方對打，我本來要下車，但對方不讓我下
          車，按住我車門，另一邊則是打林緯翔拖下車，陳延
          曄坐後座，他把後面的門都關起來，還有搶到對方一
          頂安全帽戴上，所以頭部沒有受傷，只有手有被木棍
          打到有腫起來。
         ⑦你車子迴轉到對面有撞到對方機車；
         ⑧車被打得很嚴重，修了7萬多，全部車窗除了天窗外
           都被掉，板金都凹陷。我要告對方毀損。
         ⑨（是否有維修資料？）要跟保養廠要。
         ⑩（你被打的受傷情況？）有診斷證明，我再提供。
         ⑪（是否可以認得出有哪些人打你或砸你車子？）不
           認得，他們都戴口罩，現場警方有抓到Ｇ○○。
         ⑫他們在場每個人都有打人跟砸車
       ⑶證人Ｂ○○於偵查中證稱（見偵卷10Ｇ第71至74頁）
         ：
         ①7月2日凌晨12點多在金華路2段馬路上有遭人攻擊，
           當時我在車上。
         ②Ｐ○○開車載我跟怪獸（林緯翔），我坐後座，林
           緯翔是副駛座，Ｐ○○開車，我們是要往金華路三
           段方向開過去，然車子的左側有聽到爆裂聲，羅義
           德就左迴轉，想要去了狀況，開到定點時候突然衝
           出3-4個戴安全帽跟口罩的人，有拿棍棒等武器攻擊
           Ｐ○○的車子，我在後座聽到砸車的聲音，一下子
           就有10幾個人包圍車子、瘋狂砸車，他們有拿路邊
           旗杆跟旗杆座攻擊；
         ③我看到林緯翔被拖下車到騎樓那遺被毆打，因為當
           時我也被攻擊所以我不知道林緯翔怎麼被打，只有
           看到一群人圍著林緯翔在毆打，但是我沒有看到他
           們有無拿工具，因我視線有被擋住。
         ④Ｐ○○想要逃跑才會撞對方車子。
         ⑤全部的車窗被打破從外面有很多棍棒伸進來攻擊並
           企圖把我拉出車外，我的背部跟手部有輕微受傷。
           119有幫我送醫院，但是我沒有健保也沒有掛號治療
           ，醫院沒有我資料。
         ⑥（是否要提告？）我先保留，因為沒有去驗傷。
         ⑦（有無看對方誰打你？誰砸車？）Ｇ○○當場有被
           警察抓住，其他人我沒有辦法認得，因為他們有戴
           安全帽、口罩等語。
       ⑷Ｂ○○於本院審理時證稱（見本院卷11第171至175頁
         ）
         ①102年7月2日凌晨時，在臺南市南區金華路二段與他
           人發生衝突的事件，當時我有在場，我當時是跟兩
           位朋友在一起，我在車上。
         ②（問：有他們的名字嗎？）我不知道他們本名。我
           只知道綽號叫「阿德」及「怪獸」。
         ③那天是搭「阿德」的車子。我坐車子中間後方。綽
           號「怪獸」坐在副駕駛座。「阿德」是駕駛。
         ④（問你有無認識子○○、己○○、寅○○、Ｇ○○
           、Ｉ○○、Ｆ○○、黃○○、庚○○這些人？）以
           上都沒有聽過。也沒有聽過綽號「小隻德」或「鮪
           魚」的人。
         ⑤當天我坐在車子後方，當下我在睡覺，後來就有碰
           撞聲玻璃開始碎掉，當時我看到「怪獸」從副駕駛
           座拖出去被打。對方都有戴口罩，但當下很混亂，
           大約十幾個。就算看到臉，我也認不出來。
         ⑥（這些人有帶何工具嗎？），棍子、球棒、路邊旗
           桿。
         ⑦（他們用什麼交通工具？）他們停在騎樓下，交通
           工具是摩托車。當下沒有注意到有人開車。
         ⑧（打你的人是用何工具？）他們要把我拖出去車外
           ，但當下我沒有被他們拖出去。
         ⑨（有人開始打你們之前，有沒有人跟你們講什麼話
           ？）沒有，因為當時我在車上睡覺。
         ⑩（依照你的警詢筆錄記載，「向我們的車攻擊並口
           問誰嗆小隻德和魷魚」，有無人跟你們問或嗆說有
           無人嗆「小隻德」或「鮪魚」？）那時候有，他當
           時是用台語，有人問用台語說你們誰嗆「小隻德」。
          「鮪魚」我當下沒有注意到。
         ⑪我未加入「鹽埕茶行幫」。
         ⑫記得對方有沒有人留在現場被警察抓到，是Ｇ○○
           。事後在警察局時才知道他本名。這個人有參與攻
           擊我們。
         ⑬不認識Ｋ○○。
         ⑭當下碰撞聲是不是信號彈我無法確定。槍聲當下沒
           有，當下那時候很緊張。
     ⒊又被告Ｇ○○與己○○之供述如下：
       ⑴被告Ｇ○○於偵查中供稱（見警卷第195至196頁）：
         ①在102.7.2凌晨2時42分有到臺南市○區○○路0段
           000號前鬥毆。當天是己○○打電話叫我騎機車過去
           安平區慶平路放龍舟的地方找他，在運河的旁邊，
           我跟他說我沒有車子，己○○就過來載我，電話中
           己○○就說有人要找他打架，他就找我一起去，我
           就答應跟他一起去，己○○就騎機車到我家載我去
           運河邊，我到場時，就已經看到很多人在那邊。
         ②當時有己○○、Ｉ○○，其他人因為我沒有跟他們
           講話，所以我不知道他是誰，他們都已經戴好口罩
           及安全帽，我就讓己○○載，就跟他們一起去，一
           開始我們先到新興國中旁的停車場集合，因為有先
           跟Ｋ○○約好在那裡打架。
         ③Ｋ○○他們沒有人到，可是他們有去報警，警察來
           之後我們就散掉；之後我們就往金華路的方向走，
           到了金華路二段的麵攤，我們準備解散，就有四、
           五台汽車從我們後面過來，對著我們拉信號彈。
         ④當時有十幾台機車，大概有二十幾個人，有帶木棍
           、球棒。只有四、五台機車有帶。
         ⑤在金華路被放信號彈後，我們就掉頭，跟對方對峙
           ，其他汽車都走掉了，有一台汽車就迴轉朝著我們的
           車隊撞，有撞到我們騎的機車，對方有倒車，我有
           聽到槍聲。是那台車子的人開槍，我只知道是綽號
           叫怪獸的人開槍的。怪獸的真實姓名是林緯翔。
         ⑥開槍後，他們的人就有開車過來，將林緯翔的槍拿
           走，他們把槍拿走後，我就去將林緯翔拉下車，我
           就跟林緯翔互毆，我就將林緯翔壓制在地上，我是
           用拳頭打林緯翔的背及身體，沒有打他的頭。還有
           人過來打林緯翔嗎。己○○也有過來打林緯翔。
         ⑦（你有拿什麼東西打林緯翔嗎？）沒有。
         ⑧林緯翔被打受傷倒地，他的頭部有流血，林緯翔的
           同夥準備將車子開走時，車子被卡住他我們全部的
           人就圍過去，拿旗桿、旗座及木棍等物來砸車。之
           後警察就來了，我們就被帶走了。
       ⑵被告己○○供稱（見偵卷10Ｆ第97至106）：
         ①7月2日凌晨12點多在金華路2段馬路上有發生火拼。
           一開始是對方約我7月1晚上11點多在新興國中門口
           要談判，我到的時候對方沒來，之後到了金華路鹽
           埕那邊繞。
         ②我們都是騎車，我給Ｇ○○載，要離開金華路的時
           候，在金華路看到對方，對方先向我們射擊信號彈
           ，之後對方就上車追我們，他們射擊信號彈時我們
           有迴轉看是誰，我們不確定對方是什麼人，後來他
           們開車直接向我們衝撞，他們有三台車，但衝撞我
           們的只有一台，他們直接撞上我們，我們車子有倒
           下，有些人就跑了，對方就下車，我們兩邊的人就
           打起來。
         ③當天我們有帶球棒，沒有帶槍。我們也有帶信號彈
         ④看路邊有什麼就拿什麼砸對方車子。
         ⑤與對方互毆，很多人打起來，我不確定有拿什麼打
           對方，就隨手拿東西打對方，我們有人要把他們駕
           駛跟後座的人拉下來，但沒有拉下來。
         ⑥（對方有幾個人？）就是撞我們那台車有留在現場
           ，另外兩台車是在對面，他們有從對面對我們開鋼
           珠槍。
         ⑦（你們當天到金華路火拼之前有先到米堤汽車旅館
           集合？）有。是晚上8-9點去那邊，一開始沒有集合
           是一群人聚在那，後來是鹽埕的人打電話來說要談
           判，我們就過去，在新興國中那邊沒有遇到人，到
           金華路就遇到了。
         ⑧打完架有去安平古堡集合。
    ⒋參酌被告二人及證人Ｐ○○等人上開供述內容，就雙方原
      本係對向車道，然因相互發射信號彈，致Ｐ○○駕車迴轉
      至對向車道並衝撞被告己○○等人之機車、造成人車倒地
      ，Ｐ○○因所駕駛之自用小客車底盤卡住倒地之機車，致
      無法動彈，被告己○○、Ｇ○○及同夥之人方一擁而上，
      進而發生本件傷害、毀損等情節，均互核相符，據此足認
      ，本案緣因被告己○○與「鹽埕茶行幫」成員Ｋ○○結仇
      ，雙方約好在新興國中對面停車場內談判、互毆，被告己○○為此糾集人馬，先在台南市○○區○○路000號「米
      堤汽車旅館」前即台南安平運河之司令台前集合，並先至
      「新興國中」前部署，然Ｋ○○並未依約前往，而被告己○○等人因警察到來而四散，嗣後眾人（約十餘台機車）
      再集結於至路上閒晃，而於案發地點前，與對向車道Ｐ○○及其友人（除Ｐ○○小客車外，尚有另外2輛自用小客
      車，且其中一輛車內即有Ｋ○○，此據Ｋ○○於偵查中具
      結證稱「那天我們在金華派出所附近麵攤吃東西，之後有
      1輛白色轎車被打，我在後面開車過去」等語可佐（偵卷
      10Ｇ第19頁））相遇，復因雙方均有人以信號彈朝對方發
      射，被告己○○等人因而認定Ｐ○○等人是「鹽埕茶行幫
      」成員，與Ｐ○○等人隔街對峙、互嗆，Ｐ○○隨即以駕
      車迴轉至對向車道、衝撞被告己○○等人，以此方式與被
      告己○○、Ｇ○○等人「理論」，進而引起事實欄所載之
      傷害、毀損等事實，應可認定，從而，被告己○○、Ｇ○○此部分傷害、毀損之犯行，事證明確，堪予認定，依應
      法論科。
十、附表三編號10部分（甲：被告共5人，子○○、己○○、寅
    ○○、Ｉ○○、Ｆ○○、辰○○（已歿）與綽號「阿Ｂ」之
    成年男子，少年陳０文、白０恩；乙：被害人共1人：Ｋ○○）
  ㈠被告就被訴事實之陳述如下：
    ⒈被告子○○固不否認於附表三編號10所載時間，至四草大
      橋，並見人毆打Ｋ○○時在場之事實，惟矢口否認有何妨
      害自由及恐嚇犯行，辯稱，伊只有在旁邊觀看，既未出手
      、也未出口云云（見本院卷2第123頁背至124頁）。
    ⒉被告己○○就此部分事實自白不諱（見本院卷3第202頁）
      。
    ⒊被告Ｉ○○就此部分事實自白不諱（見本院卷2第192頁）
      。
    ⒋被告寅○○固不否認告訴人Ｋ○○遭他人在花園夜市內押
      上車，帶至四草大橋附近毆打，後載至臺南市安南區海環
      街口釋放之事實，惟矢口否認有何妨害自由、恐嚇之犯行
      ，辯稱，伊並未參與云云（見本院卷3第75頁）
    ⒌被告Ｆ○○固不否認告訴人Ｋ○○遭他人在花園夜市內押
      上車，帶至四草大橋附近毆打，後載至臺南市安南區釋放
      之事實，惟矢口否認有何妨害自由、恐嚇之犯行，辯稱，
      伊並未參與云云（見本院卷3第25頁背）。
  ㈡經本院查，
    ⒈告訴人Ｋ○○於102年7月1日下午約10時起，即接獲被告
      己○○電話，二人於電話中互嗆、繼而約定鬥毆時、地（
      即102年7月2日凌晨，於新興國中對面停車場），惟Ｋ○○及其友人未依約前往，被告己○○等人復因警察巡邏而
      四散（關於被告己○○等人嗣後集結，而於金華路上認Ｐ
      ○○為Ｋ○○所屬集團人員而發生附表三編號9之事實，
      業如前述），被告己○○因此於102年7月3日下午，以電
      話與Ｋ○○妹妹前男友癸○○合議，由癸○○以陪同收錢
      為由，於7月3日下午約11時許，將Ｋ○○帶至臺南市花園
      夜市，Ｋ○○隨即由少年白０恩與另一人壓制，並以膠帶
      矇住眼睛及將手綁住，押入車內，隨後帶至四草大橋，遭
      被告己○○、Ｉ○○、辰○○及其餘之人，或徒手或拿工
      具共同毆打Ｋ○○成傷（傷害部分，業據告訴人撤回告訴
      ），除教訓Ｋ○○外，並於詢問日前雙方鬥毆時之情況時
      ，為逼Ｋ○○說出當日鬥毆參與之程度，有人以「不老實
      講要丟下海」、「去虎頭山或308高地睡」等加害生命、
      身體之事恐嚇Ｋ○○，事後告知Ｋ○○以後不要再打架，
      並以清水將Ｋ○○身上血跡清洗乾淨，再將Ｋ○○載至臺
      南市○○區○○街000號前，由Ｋ○○自行離去，全部時
      間共約4小時之事實，業據證人即告訴人Ｋ○○具結證稱
      在卷（見偵卷10Ｇ79至80頁；本院卷9第56頁背至69頁）
      ，核與被告己○○、Ｉ○○自白之情相符（被告己○○：
      見本院卷3第202頁；警卷4Ａ第94-21、22；偵卷10Ｆ第
      100頁、104至105頁；被告Ｉ○○：本院卷2第192頁；警
      卷4Ａ第185頁；偵卷10Ｅ第38頁、偵卷10Ｆ第83頁）、證
      人即共同被告辰○○（已歿）證述內容相符（見偵卷10Ｂ
      第125頁、偵卷7第9頁），並有Ｋ○○就診之國立成功大
      學醫學院附設醫院中文診斷證明書（警卷3第104頁），此
      部分之事實要可認定。
    ⒉次查，被告己○○自案發當日即103年7月3日下午5時59分
      起至下午7時54分許，多次以電話0000000000號行動電話
      撥打癸○○0000000000號行動電話，內容均是要癸○○帶
      某人外出，並一再確認該「某人」當日晚下能否出現，再
      於晚上9時27分許以電話確認癸○○所在位置，此有通訊
      監察譯文為憑（見警卷5Ｃ第1292頁至1293頁、第1297頁
      ），揆諸前開證人Ｋ○○證述及被告己○○供述內容可知
      ，電話中「某人」，即指Ｋ○○，堪認被告己○○與癸○○二人，業於當日下午7時54分許，已就癸○○當晚能將
      Ｋ○○誘出一節，有一定之共識，要可認定。
    ⒊再者，被告己○○與癸○○聯絡、確認可以誘出Ｋ○○後
      ，即以前開電話聯絡綽號「強強」之被告Ｆ○○（當日下
      午7時43分許）、綽號「阿全」（下午8時21分、38分、
      39分）、綽號「小白」之少年白０恩（下午8時24分、37
      分、9時16分）、辰○○（下午8時40分）、被告Ｉ○○（
      下午8時55分）、綽號「小文」（9時41分）、「某男」（
      下午10時18分、10時21分），其中被告Ｉ○○與辰○○（
      下午7時45分）、Ｉ○○與「大胖」（下午7時46分、8時
      48分、59分）、綽號「柚子」少年陳０文與辰○○（下午
      8時14分）、「柚子」少年陳０文與「小白」白０恩（8時
      37分、9時15分、9時17分、41分）、Ｆ○○與「阿全」（
      下午8時39分、8時54分）、Ｉ○○與某男（下午10時19分
      ），其中對話裡並提及集合地點是「民德國中」後門（見
      己○○與某男於10時18分、Ｉ○○與某男於下午10時19分
      通話、Ｉ○○與「大胖」於下午8時59分之通訊監察譯文
      ），足認上開相互、輾轉聯絡之人，業已知悉集合之時間
      及地點，要無疑義。
    ⒋證人己○○證稱如下（見偵卷10Ｆ第104頁）
      ⑴（當天情況？）有先在民德國中後面集合，當時有我、
        子○○、寅○○、Ｉ○○、Ｇ○○、Ｆ○○、白０恩、
        大胖、陳０文、阿全、小文、戰藍，其他我不記得了，
        當天大家討論要找Ｋ○○出來修理；
      ⑵到晚上11點左右癸○○就把他（指Ｋ○○）載出來，到
        和緯路時剛好遇到癸○○載Ｋ○○在我們前面，當時我
        開車，車上有Ｉ○○、辰○○，我們跟著他們車子，到
        海安路跟和緯路交叉口因為他們闖紅燈所以我們沒有跟
        到，之後他們騎進去花園夜市內，另外一台車就把他押
        進去，另一台車是Ｆ○○的車，他載白０恩、小文、阿
        B，之後我們就分散，後來電話聯絡到四草大橋。
      ⑶（你們開的兩台車是三菱的車？）是，一台黑的、一台
        白的。
      ⑷（除了兩台車外是否有人騎機車？）是，除兩台車的人
        外，其他人都騎機車。
      ⑸（你們在四草大橋有用安全帽籐條打Ｋ○○？）對。
      ⑹（子○○跟寅○○後來是否有到四草大橋這邊？）對。
        他們開車來的。
      ⑺（你們有對Ｋ○○說要把他抓去填海？）子○○在問話
        ，他都不會答，之後就有人說要抓去填海，但我不知道
        誰說的。
      ⑻（Ｋ○○之後怎麼處理？）問完話之後阿B開車載他去
        安南區一個巷子，車上還有Ｆ○○、我、白０恩。
      ⑼（從你們在花園夜市抓到Ｋ○○到四草大橋之後到安南
        區巷子放掉這段時間多久？）我們是晚上11-12點抓到
        他，放掉是凌晨2點多，大約2-3小時。（105背）
      ⑽（癸○○知道你們要約Ｋ○○出來是要修理他？）大概
        知道，因為金華路火併那天是Ｋ○○約的，癸○○說他
        有辦法把Ｋ○○約出來。
    ⒌證人即共同被告Ｉ○○證稱（見偵卷10Ｅ第38頁）
      ⑴（7月3日晚上有到花園夜市押人去四草大橋那邊毆打？
        ）是。
      ⑵（有誰參加？）己○○、白０恩、子○○、陳０文、Ｆ
        ○○、辰○○，黃○○不清楚。寅○○也有去。
      ⑶（當天的過程？）一開始應該在賢北國小集合，幾點集
        合我忘了，就有講到這個事，當天是己○○叫我們集合
        的，是己○○跟對方有糾紛。己○○有說到他跟Ｋ○○
        有糾紛，有說到他已經叫癸○○把Ｋ○○帶到花園夜市
        ，我們就去花園夜市找他們；
      ⑷當時我們開兩台車去，己○○開一台，我跟辰○○坐己○○這台，Ｆ○○也開一台，Ｆ○○車上我只記得有白
        ０恩。
      ⑸我們本來在小北夜市要到花園夜市找癸○○他們，就在
        路上遇到癸○○帶Ｋ○○，就開始跟，他們就到花園夜
        市廁所，我們到的時候白０承恩就把Ｋ○○押上Ｆ○○
        的車。我們就去四草大橋那邊，他們都有打Ｋ○○。
      ⑹（子○○是否有去花園夜市及四草大橋？）子○○是後
        來跟寅○○一起去四草大橋，他們兩人有打Ｋ○○。
   ⒍證人辰○○證稱（見偵卷10Ｂ第125頁）
     ⑴（7月3日有去花園夜市押人？）是。我剛剛都有說了。
       是鮪魚（即己○○）打電話叫我去的
     ⑵（你們有誰去？）強強、我、白０恩、陳０文、己○○
       。子○○是後來才來的。另外還有Ｉ○○也有去。
     ⑶（你們在哪邊集合？）應該是小北夜市那邊，那邊路我
       不熟。
     ⑷（你們的交通工具？）轎車，有鮪魚跟強強的轎車。當
       天只有開兩台車，就是我們上述這些人去的。
     ⑸（你們為什麼要去押人？）我也不知道。
     ⑹（你們在小北夜市那邊集合有無討論什麼押人的過程？
       ）有。鮪魚跟皓丞在討論怎麼押人，他們說要叫癸○○
       把人引出來到花園夜市再由我們去押他們。
     ⑺（你們討論的時候有誰在場？）除了子○○外，上述的
       人都在場強強、我、庚○○、Ｅ○○、己○○、Ｉ○○
       都在。
     ⑻（你說子○○是後來來的，是何時來的？）押完人之後
       來的
     ⑼（你們押人的過程？）他們有討論，我在旁邊聽，就是
       叫癸○○載要被押的人到花園夜市，我們再去押他，之
       後癸○○有把要被押人載到花園夜市那邊，我不知道誰
       下去押，因為到的時候前面那台車下去押人的，前面那
       台車車上有強強、白０恩、陳０文，我們這台車是我、
       鮪魚、皓丞，人是押在前面那台車上面，癸○○去坐我
       們的車。我們那台車就是載癸○○。
     ⑽之後我們去四草大橋那邊。子○○開車到四草大橋那邊
       找我們，他應該是只有一個人。
     ⑪（你們在四草大橋那邊做什麼？）問他話，子○○有問
       被押的人是否前幾天有出車、那些人是誰，差不多就是
       這樣。每人都有下手打被押的人。有拿安全帽，再來就
        是徒手打。
     ⑫但我不知道誰說的，只有聽到有人說要把他抓去填海。
     ⑬（是否有說要讓他選擇去虎頭山還是308高地？）我沒聽
       到。
     ⑭（被押的人是否叫宇仔？）我們都叫他宇仔
     （偵卷7第9至9頁背）
   ⒎辰○○於本院審理時證稱
     ⑴7月1日（應為7月3日）是晚上11點多有去花園夜市押走
       Ｋ○○；
     ⑵（你們是在小北夜市附近集合？）是。當時有我跟己○○、庚○○、Ｆ○○、Ｉ○○、Ｅ○○，寅○○我忘記
       他當天有無上斑，當時我們開兩台車子，Ｆ○○開黑色
       三菱，但我忘記有坐誰，我坐白色三菱，我們這邊是己○○開車的，但車上有誰我忘記了。
     ⑶（當時有討論怎麼押人？）有聽到他們討論，好像就是
       叫癸○○把Ｋ○○約出來。
     ⑷（還沒有到花園夜市路上你們是否有遇到癸○○載Ｋ○○？）在路上有看到。
     ⑸（在花園夜市如何押人的？）當時有另外兩台機車，他
       們把Ｋ○○押到Ｆ○○車上，癸○○來做我們車子。把
       人押到四草大橋那邊。
     ⑹（在四草大橋是否拿藤條安全帽打Ｋ○○？）有。但是
       誰拿藤條安全帽打Ｋ○○我忘記了。
     ⑺（是否有人對Ｋ○○說要把他抓去填海？）有，但我不
       知道誰說的。
     ⑻（子○○是何時到場的？）我們把Ｋ○○押到四草大橋
       那邊沒多久子○○就來了，但我不知道誰叫子○○來的
       。
     ⑼（你們在打Ｋ○○並說要把他填海過程中子○○是否在
       場？）是。
     ⑽（後來有幫他（Ｋ○○）清理傷口，有把他載到一個地
       方，是Ｆ○○那台車載的。
     ⑪（你們押Ｋ○○把到他放掉大約多久？）大約3小時。
     ⑫（在場每個人是否都有出手打Ｋ○○？）應該都有。
   ⒏本院審酌證人即共同被告己○○、Ｉ○○及辰○○上開證
     述內容，三人均就⑴前往集合地點即民德國中之人員中，
     均有少年白０恩、少年陳０文、被告子○○、寅○○、Ｆ
     ○○等人；⒉被告己○○於集合地點，對眾人說明與Ｋ○○結怨、已委癸○○將Ｋ○○誘出、藉此修理Ｋ○○之計
     劃；⒊出發前往花園夜市共有二輛自用三菱牌小客車（黑
     、白色各一），其中⑴黑色三菱小客車由Ｆ○○駕駛、搭
     載白０恩及陳０文，由白０恩下車將Ｋ○○壓制後帶上該
     車至四草大橋附近，嗣後再由「阿Ｂ」駕駛該車、搭載Ｆ
     ○○、己○○及白０恩，自四海大橋附近，將Ｋ○○載至
     安南區某處，由Ｋ○○自行離去，⑵白色三菱由被告己○○駕駛，搭載被告Ｉ○○、辰○○，嗣後癸○○並搭上該
     車至四草大橋附近；⒋被告子○○嗣後駕車載被告寅○○
     至四草大橋，並由被告子○○向Ｋ○○詢問當天金華路火
     拼一事，期間並有人以「抓去填海」等語恐嚇Ｋ○○，眾
     人均有毆打Ｋ○○等涉及傷害、剝奪行動自由之重要構成
     要件事實，均互核相符，且與前開各聯絡人間相互通報之
     通訊監察譯文內容相同，證人白０恩亦於本院審理時證稱
     當日伊在花園夜市下車後、毆打Ｋ○○，並將Ｋ○○押上
     車，至四草大橋附近後，再出手毆打Ｋ○○，當天共有二
     台自用小客車等語（見本院卷10第26至35頁），被告子○○更自承駕車至四草大橋附近一節，亦與證人己○○、Ｉ
     ○○及辰○○證述情節相符，足認證人己○○、Ｉ○○及
     辰○○之證述內容為實，應可採信！
   ⒐本院審酌被告子○○、寅○○及Ｆ○○三人，先於案發前
     在民德國中後門集合，主觀上已知悉當晚己○○欲修理Ｋ
     ○○計劃，被告Ｆ○○甚至駕駛三菱牌黑色自用小客車參
     與每個階段（押人、打人及放人），被告子○○及寅○○
     更於四草大橋附近動手毆打Ｋ○○，並利用詢問過程中有
     人出言恐嚇Ｋ○○之情形，達到詢問Ｋ○○當日金華路互
     毆之目的，益見三人確與被告己○○等人就整個犯行（即
     傷害、妨害自由及恐嚇危害安全之犯行）有犯意聯絡及行
     為分擔，要可認定！
   ⒑又證人即共同被告己○○、Ｉ○○及辰○○各於本院審理
     時翻異前詞（證人即被告己○○部分，見本院卷10第91至
     100頁；證人即被告Ｉ○○部分，見本院卷10第10頁至20頁
     背；證人即被告辰○○部分，見本院卷9第69至89頁），證
     人己○○改稱因案件太多，不記得本案情節，不記得Ｋ○○綽號是否「宇仔」，也不記得被告子○○、寅○○及Ｆ
     ○○有無參與本案；只記得押Ｋ○○，忘記哪些人打Ｋ○○，有看到Ｆ○○的黑色車子，但忘記有無看到Ｆ○○，
     忘記子○○、寅○○有無去四草大橋附近，應以偵查中所
     證述內容較為可採等語；證人即被告辰○○改稱，有看到
     Ｆ○○開黑色三菱的車，不記得車上載誰，不記得有無看
     到寅○○、寅○○可能在上班，子○○在民德國中並未下
     車參與討論，子○○駕車至四草大橋附近時，僅向伊詢問
     何事即離開等語，均與渠等於偵查中不符，且三人就重大
     構成要件事實及細節部分，或稱忘記、或又相互齟齬，顯
     然均係有意迴護被告子○○、寅○○及Ｆ○○，從而，證
     人即共同被告己○○、Ｉ○○及辰○○於本院審理時所為
     之證述內容，即無足採為被告子○○、寅○○及辰○○有
     利之依據，併此敘明。
   ⒒被告Ｆ○○、子○○及寅○○雖以前詞置辯，被告之辯護
     人亦以前詞為被告辯護前來。惟查，⑴被告Ｆ○○提出打
     卡紀錄為102年7月3日上午8時33分上班，下午5時05分下班
     ，而本案案發時間為7月3日下午11時許後，已在被告Ｆ○○下班之後，自不足為被告Ｆ○○有利之認定依據；再者
     ，被告Ｆ○○案發前與眾人聯繫，並全程參與本案，有前
     揭通訊監察譯文及證人己○○、Ｉ○○及辰○○證述為憑
     ，而被告子○○、寅○○於案發前至民德國中後門集合、
     至四草大橋附近出手毆打Ｋ○○、並利用同行之人恐嚇告
     訴人情況下，達到問出金華路火拼情況之目的等情，均業
     如前述，被告子○○三人及辯護意旨空言所辯，自不足採
     ，事證明確，應依法論科。
伍、寄藏手槍部分：
  一、被告Ｃ○○就此部分犯行自白不諱（見本院卷14第49頁背
      ），復有上開改造手槍1把（槍枝管制編號：000000000 0
      號）扣案可資佐證。而前開手槍經送內政部警政署刑事警
      察局以檢視法、性能檢驗法鑑定結果，認送鑑手槍枝1枝
      ，係改造手槍，由仿BERETTA廠M-9型半自動手槍製造之槍
      枝，換裝土造金屬槍管而成，擊發功能正常，可供擊發適
      用子彈使用，認具殺傷力，有該局102年9月27日刑鑑字第
      1020079456號鑑定書1份（見偵卷10Ｇ第203至204頁）、
      現場照附卷可稽（見偵卷10Ｅ第74至90頁），並有臺南市
      政府警察局永康分局搜索扣押筆錄、扣押物品目錄表在卷
      可參（警卷4Ｂ第282至285頁）。是以，被告Ｃ○○確持
      有扣案之具有殺傷力改造手槍1枝之情無訛。足徵被告Ｃ
      ○○之自白與卷內積極事證相符，應堪採信。
  二、本件事證明確，被告Ｃ○○非法寄藏可發射子彈具有殺傷
      力之槍枝之犯行，堪以認定，應依法論科。
陸、論罪科刑：
一、附表一（販賣毒品）
  ㈠新舊法比較：
    被告行為後，毒品危害防制條例第4條第3項業於104年2月6
    日修正生效，修正前毒品危害防制條例第4條第3項規定：
    「製造、運輸、販賣第三級毒品者，處5年以上有期徒刑，
    得併科新臺幣7百萬元以下罰金。」，修正後毒品危害防制
    條例第4條第3項則規定：「製造、運輸、販賣第三級毒品者
    ，處7年以上有期徒刑，得併科新臺幣7百萬元以下罰金。」
    法定最低度本刑提高，經比較新、舊法律，修正前規定較有
    利於行為人，依刑法第2條第1項前段，應適用行為時即修正
    前毒品危害防制條例第4條第3項之規定。
  ㈡核被告子○○、己○○、Ｆ○○及Ｉ○○於附表一所為，均
    係犯修正前毒品危害防制條例第4條第3項販賣第三級毒品罪
    。其販賣第三級毒品前持有第三級毒品之行為，因無證據證
    明被告被告等人持有之第三級毒品純質淨重已達20公克以上
    ，而毒品危害防制條例對於持有第三級毒品愷他命純質淨重
    未達20公克之行為未設有處罰規定，販賣前之持有行為不予
    論罪。又被告子○○、己○○、Ｆ○○及Ｉ○○就附表一分
    別所載之各次犯行間，分別有犯意聯絡及行為分擔，應分別
    論以共同正犯。
  ㈢刑之加重減輕事由：
    ⒈查販毒者與購毒者，讓與毒品、禁藥者與受讓毒品、禁藥
      者，係屬對向犯罪之結構，亦即販毒或轉讓毒品、禁藥者
      ，實非故意對購毒或受讓者犯罪，故成年人販賣毒品或轉
      讓毒品、禁藥予兒童或少年，自不構成教唆、幫助或利用
      其犯罪或與之共同實施犯罪或故意對其犯罪之情事，即無
      兒童及少年福利與權益保障法第112條第1項前段加重其刑
      規定之適用（最高法院101年度第8次刑事庭會議決議參照
      ）。本件被告己○○、Ｉ○○就附表一編號9所示雖係販
      賣第三級毒品予少年李○宏（年籍詳卷），然依前開見解
      ，並無兒童及少年福利與權益保障法第112條第1項前段加
      重其刑規定之適用，而其所犯毒品危害防制條例第4條第3
      項之罪，亦非毒品危害防制條例第9條加重其刑之範圍，
      併此敘明。又被告Ｉ○○犯罪時未滿20歲，尚未成年，亦
      無此加重條件之適用。
    ⒉又被告己○○、子○○於附表一編號8所示行為時，均係
      成年人，共犯中之陳０文（年籍詳卷），係未滿18歲之少
      年，被告己○○利用少年陳０文拿毒品及收款，應依兒童
      及少年福利與權益保障法第112條第1項前段加重其刑；至
      於被告子○○是否知悉被告己○○所利用之人為未滿18歲
      之少年一情，未經檢察官舉證證明，卷內亦查無被告子○○知悉此節事證，依罪疑唯輕原則，尚無兒童及少年福利
      與權益保障法第112條第1項前段規定加重其刑之適用。
    ⒊按有無刑法第59條酌減其刑之適用，應就被告犯罪行為時
      之情狀為觀察，尚難因其在犯罪後，另有類如自首、自白
      或供出毒品來源因而查獲等法定減輕其刑或免除其刑之事
      由，即反推無刑法第59條之適用，否則將有違刑法第62條
      鼓勵被告自新，以及毒品危害防制條例第17條：「為有效
      破獲上游之製造、販賣、運輸毒品組織，鼓勵毒販供出毒
      品來源之上手，有效推展斷絕供給之緝毒工作，對查獲之
      毒販，供出毒品來源，因而破獲者，修正為應減輕其刑或
      免除其刑。又為使製造、販賣或運輸毒品案件之刑事訴訟
      程序儘早確定，鼓勵被告自白認罪，開啟其自新之路，對
      製造、販賣或運輸毒品罪之被告於偵查及審判中均自白者
      ，增列應減輕其刑之規定，採行寬厚之刑事政策」之立法
      意旨。況毒品危害防制條例第17條第2項之增訂，既出於
      採行寬厚之刑事政策，當無排除刑法第59條規定同時適用
      之理。再按若有二種以上法定減輕事由，仍應先依法定減
      輕事由遞減其刑後，猶嫌過重時，始得再依刑法第五十九
      條規定酌減其刑（最高法院88年台上字第1862號判決意旨
      參照）。經查，
      ⑴本件被告己○○、Ｉ○○遭查獲後，於偵查及本院審理
        時始終坦承犯行，均應依毒品危害防制條例第17條第2
        項減輕其刑。被告己○○就附表一編號8部分應先加後
        減。
      ⑵又被告Ｉ○○、Ｆ○○均係為共同被告己○○交付毒品
        、收受款項，所為固係販賣毒品構成要件行為，然均未
        牟利，本案之犯罪情節、危害社會程度，相較大量或長
        期販毒者確有差異，難謂重大，而有情輕法重之情形，
        在客觀上足以引起一般人之同情，爰均依刑法第59條
        之規定予以酌減，其中被告Ｉ○○部分並依法遞減。
二、附表二（竊盜）部分：
  ㈠按刑法第321條第1項第3款之攜帶兇器竊盜罪，係以行為人
    攜帶兇器竊盜為其加重條件，此所謂兇器，其種類並無限制
    ，凡客觀上足對人之生命、身體、安全構成威脅，具有危險
    性之兇器均屬之，且祇須行竊時攜帶此種具有危險性之兇器
    為已足，並不以攜帶之初有行兇之意圖為必要（最高法院79 
    年臺上字第5253號判例意旨參照）。查被告Ｇ○○所持剪刀
    、螺絲起子，均屬金屬製品，長約十幾公分，業據被告Ｇ○○供陳在卷（見本院卷6第114頁反面），其或質地堅硬，或
    尖端銳利，客觀上對人之生命、身體具有危險性，足供兇器
    使用無疑。
  ㈡故核附表二所載被告Ｇ○○、己○○、子○○、Ｆ○○、Ｉ
    ○○所為，各係犯如表二所載「罪名及宣告刑」欄所載之刑
    法第321條第1項第4款、第3款之結夥三人攜帶兇器竊盜罪。
    被告Ｇ○○、己○○及子○○三人間，就附表二編號2、4、
    7之犯行，被告Ｇ○○、Ｆ○○二人間，就附表二編號3之犯
    行，被告Ｇ○○、Ｉ○○及子○○三人間，就附表編號5之
    犯行，均分別有犯意聯絡及行為之分擔，均應分別論以共同
    正犯。
三、附表三部分：
  ㈠附表三編號1部分：
    ⒈核被告子○○、己○○、Ｉ○○、Ｇ○○、寅○○此部分
      所為，係犯刑法第277條第1項傷害罪、第354條毀損罪及
      第302條妨害行動自由罪（起訴書誤繕為第304條強制罪，
      惟業經公訴檢察官更正，併此敘明）。
    ⒉又按刑法上一行為而觸犯數罪名之想像競合犯存在之目的
      ，在於避免對於同一不法要素予以過度評價，其所謂「同
      一行為」係指所實行者為完全或局部同一之行為而言。因
      此刑法修正刪除牽連犯之規定後，於修正前原認屬於方法
      目的或原因結果之不同犯罪，其間果有實行之行為完全或
      局部同一之情形，應得依想像競合犯論擬（最高法院97年
      度臺上字第3494號判決意旨參照）。查本案被告等人因誤
      認告訴人甲○○等人係「天狩集團」成員，欲逼問「天狩
      集團」首領下落，毀損甲○○機車行為、傷害及剝奪少年
      陳０佑行動自由之行為，在時間、地點上緊密相連，應具
      有部分行為重疊之關係，揆諸前開判決意旨，應得認為同
      一行為，以免產生過度評價之問題，被告等以一個繼續行
      為，同時毀損甲○○機車、傷害及剝奪被害人陳０佑之行
      動自由，應認一行為觸犯數罪名，為想像競合犯之裁判上
      一罪關係，應論以較重之剝奪他人行動自由罪。
    ⒊被告等人與少年陳０文就上開犯行，有犯意聯絡及行為分
      擔，應論以共同正犯。
    ⒋刑之加重減輕事由：
      ⑴本件被告子○○、己○○及Ｇ○○附表二編號1所示行
        為時，均係成年人，共犯中之陳０文（年籍詳卷），被
        害人陳０佑，均係未滿18歲之少年，均應依兒童及少年
        福利與權益保障法第112條第1項前段加重其刑；
      ⑵至於被告Ｉ○○及寅○○於行為時，尚未成年，自無依
        前開規定加重其刑之適用。
  ㈡附表三編號2部分：
    ⒈按刑法第185條第1項之公共危險罪，係具體危險犯。並不
      以發生實害為必要，只須其行為造成往來公共危險之狀態
      ，且行為人主觀上具有損壞、壅塞陸路、水路、橋樑或其
      他公眾往來之設備或以他法使供公眾交通之設備喪失其效
      用之故意，並認識其行為所生之結果將足生交通往來危險
      之虞，即可構成（最高法院79年度台上字第2250號、77年
      度台上字第2607號判決參照）。又所謂「以他法」致生往
      來之危險，係指損壞、壅塞以外，其他凡足以妨害公眾往
      來通行之方法皆是（最高法院100年度台上字第4869號判
      決參照）。查被告子○○、己○○、Ｉ○○、Ｇ○○、寅
      ○○等人以附表所載之強暴方式，試圖追撞亥○○，妨害
      往來車輛之通行，並妨害亥○○正常駕車通行於車道之權
      利，係犯刑法第185條第1項之以他法致生陸路往來之危險
      罪及同法第304條第1項以強暴妨害人行使權利罪。被告等
      人先後任意加速、追撞，為一次妨害他人行使權利之接續
      動作。被告等人以一危險駕駛行為，觸犯前揭二罪，為想
      像競合犯，應從一重論以以他法致生陸路往來之危險罪。
    ⒉被告等人與少年陳０文就上開犯行，有犯意聯絡及行為分
      擔，應論以共同正犯。
    ⒊刑之加重減輕事由：
      ⑴本件被告子○○、己○○及Ｇ○○附表二編號2所示行
        為時，均係成年人，共犯中之陳０文（年籍詳卷），係
        未滿18歲之少年，均應依兒童及少年福利與權益保障法
        第112條第1項前段加重其刑；
      ⑵至於被告Ｉ○○及寅○○於行為時，尚未成年，自無依
        前開規定加重其刑之適用。
  ㈢附表三編號3部分：
    ⒈核被告子○○、己○○及寅○○所為，係犯刑法第185條
      第1項妨害公眾往來安全罪及刑法第304條強制罪，其一行
      為觸犯二罪名，為想像競合犯，應從一重之妨害公眾往來
      安全罪論處。又告訴人顏建傑就毀損部分，業已與被告子
      ○○、己○○和解，並對被告子○○撤回告訴，有撤回告
      訴狀1紙（本院卷2第11頁），依告訴不可分原則，其撤回
      之效力亦及於其他被告，而此部分與有罪部分（即一行為
      觸犯刑法第185條及第304條）有想像競合犯關係，爰不另
      為不受理諭知，併此敘明。
    ⒉被告與另二名姓名年籍不詳之人就此部分犯行，有犯意聯
      絡及行為分擔，應論以共同正犯。
  ㈣附表三編號4部分：
    ⒈核被告Ｇ○○、己○○、子○○及寅○○所為，係犯刑法
      第185條第1項妨害公眾往來安全罪及刑法第304條強制罪
      ，其一行為觸犯二罪名，為想像競合犯，應從一重之妨害
      公眾往來安全罪論處。又告訴人戊○○業就毀損部分已與
      被告子○○、己○○和解，並對被告子○○撤回告訴，有
      撤回告訴狀1紙（本院卷2第9頁）依告訴不可分原則，其
      撤回之效力亦及於其他被告，而此部分與有罪部分（即一
      行為觸犯刑法第185條及第304條）有想像競合犯關係，爰
      不另為不受理諭知，併此敘明。
    ⒉被告等人就此部分犯行，有犯意聯絡及行為分擔，應論以
      共同正犯。
  ㈤附表三編號5部分：
    ⒈核被告Ｇ○○、己○○、子○○及寅○○所為，係犯刑法
      第185條第1項妨害公眾往來安全罪、刑法第304條強制罪
      、第354條毀損罪；渠等追撞宙○○車輛，致宙○○車輛
      再追撞前方丙○○車輛，使二人受傷及車輛受損，屬一行
      為觸犯數罪名，為想像競合犯，應從一重之妨害公眾往來
      安全罪論處。又告訴人丙○○就毀損部分已與被告子○○
      、己○○和解，並對被告子○○撤回告訴，有撤回告訴狀
      1紙（本院卷2第8頁）依告訴不可分原則，其撤回之效力
      亦及於其他被告，而此部分與有罪部分（即一行為觸犯刑
      法第185條及第304條）有想像競合犯關係，爰不另為不受
      理諭知，併此敘明。
    ⒉被告等人就此部分犯行，有犯意聯絡及行為分擔，應論以
      共同正犯。
  ㈥附表三編號6部分：
    ⒈核被告子○○、己○○所為，係犯刑法第185條第1項妨害
      公眾往來安全罪及刑法第304條強制罪，被告二人一行為
      觸犯數罪名，為想像競合犯，應從一重之妨害公眾往來安
      全罪論處。
    ⒉被告二人與另數名姓名年籍不詳之人就此部分犯行，有犯
      意聯絡及行為分擔，應論以共同正犯。
  ㈦附表三編號7部分：
    ⒈核被告子○○、寅○○、Ｇ○○及己○○所為，係犯刑法
      第185條第1項妨害公眾往來安全罪及刑法第304條強制罪
      ，被告四人一行為觸犯數罪名，為想像競合犯，應從一重
      之妨害公眾往來安全罪論處。至於造成戌○○車輛毀損，
      告訴人戌○○就毀損部分已與被告子○○和解，並對被告
      子○○撤回告訴，有撤回告訴狀1紙（本院卷2第10頁）依
      告訴不可分原則，其撤回之效力亦及於其他被告，而此部
      分與有罪部分（即一行為觸犯刑法第185條及第304條）有
      想像競合犯關係，爰不另為不受理諭知，併此敘明。
    ⒉被告等人就此部分犯行，有犯意聯絡及行為分擔，應論以
      共同正犯。
  ㈧附表三編號8部分：
    ⒈核被告子○○所為，係犯刑法第271條第2項、第1項殺人
      未遂罪及同法第354條毀損罪，被告一開槍行為觸犯上開
      二罪名，應依刑法第55條想像競合論以較重之殺人未遂罪
      。
    ⒉被告子○○著手於殺人犯行而不遂，爰依刑法第25條第2
      項規定，按既遂犯之刑減輕之。
    ⒊公訴人雖認被告子○○尚涉有違反槍砲彈藥刀械管制條例
      第8條第4項、第12條第4項及刑法第354條毀損罪嫌云云。
      惟本案被告子○○所持以發射之器械並未扣案，子彈亦僅
      剩碎片，究竟有無殺傷力，無從認定，自難認與槍砲彈藥
      刀械管制條例須以「具殺傷力」之槍、彈構成要件相符，
      此部分並無積極證據證明，此部分爰不另為無罪之諭知。
  ㈨附表三編號9部分：
    ⒈核被告己○○、Ｇ○○所為，均係犯刑法第277條第1項傷
      害罪、第354條毀損罪。被告己○○、Ｇ○○與其他十餘
      名姓名年籍不詳之成年男子，就傷害及毀損之犯行間，有
      犯意聯絡及行為分擔，應論以共同正犯。又所犯傷害、毀
      損傷害二罪，犯意各別，行為互異，應分論併罰。
    ⒉又公訴意旨認告訴人Ｐ○○受有耳朵、手指受傷、斷裂之
      傷害，係以告訴人Ｐ○○於警詢及偵查中證述為憑（見前
      開出處），核與證人林緯翔及陳曄廷證述情節相符，惟此
      部分僅足證明Ｐ○○遭被告己○○等人攻擊、毆打之事實
      ，而尚不足證明Ｐ○○確實受有如起訴書所載之傷害；再
      者，證人Ｐ○○於偵查中即一直未提出任何診斷證明書（
      見前開供述內容），更於本院審理時傳拘未到，有屏東縣
      ○○○○○里○○○000○0○00○里○○○○0000000000
      0號函覆之拘提報告書1紙（見本院卷5第131、132頁），
      而依警卷5Ｃ第1098頁之照片之人（其上註明「編號1：綽
      號『阿德』），是否即是告訴人Ｐ○○？不得而知！再者
      ，縱然該人是告訴人羅承德，揆諸該照片中之人左手食指
      固染有瘀血、殘留血跡之情況，然均無法據此判斷有起訴
      書所載「手指斷裂、耳朵受傷」之情形，此外，復無其他
      積極證據足以證明其受有如起訴意旨所載傷勢，此部分自
      屬不能證明！依起訴書所載，被告己○○、Ｇ○○及其他
      姓名不詳之人，因認對方是仇家而於同一時、地，共同傷
      害告訴人Ｐ○○、林緯翔，應屬一傷害行為，此部分既與
      有前開有罪部分（共同傷害林緯翔）有裁判上一罪之想像
      競合犯關係，自不另為無罪之諭知，併此敘明。
    ⒊變更起訴法條部分：
      ⑴公訴意旨雖以：①上揭醫院所出具診斷證明書上所載告
        訴人林緯翔受傷部位、傷勢；②證人林緯翔、Ｐ○○及
        Ｂ○○所證被告等人下手行兇情節；③證人即共同被告
        己○○及陳嘉明之證述等證據資料，而認前揭傷害犯行
        ，被告己○○、Ｇ○○係基於共同殺人故意之犯意聯絡
        ，明知頭部為重要部位，如以重物持續敲擊，有可能造
        成他人死亡的結果，仍共同以木棍、旗桿、旗座持刀刺
        殺告訴人致告訴人受有前揭傷勢，應論以刑法第271條
        第2項、第1項之殺人未遂罪云云。
      ⑵訊據被告己○○及Ｇ○○固坦承前揭共同傷害致告訴人
        林緯翔受有上開傷害等情，惟堅決否認有何殺人未遂犯
        行，均辯稱：並不認識對方，因認為對方是「盬埕茶行
        幫」成員，因為對方衝撞才會毆打對方語。
      ⑶按「刑法上殺人罪與傷害人致死罪之區別，本視加害人
        有無殺意為斷，被害人所受之傷害程度，固不能據為認
        定有無殺意之唯一標準，但加害人之下手情形如何，於
        審究犯意方面，仍不失為重要參考資料」，最高法院20
        年非字第104號判例可資參照；又「殺人與傷害之區別
        ，自以有無殺意為斷，審理事實之法院，應就案內一切
        證據，詳查審認，視其犯罪之動機、殺傷之次數、所殺
        傷部位、傷勢程度、犯後態度等綜合判斷，俾為認定」
        ，最高法院85年度台上字第5611號判決亦可參照；且「
        殺人罪之成立，須於實施加害行為時，即有使人喪失生
        命之故意，始足當之，而此一主觀之要件，既關係罪責
        之成立與否，自應憑證據予以證明，且不容有合理性懷
        疑之存在」，亦據最高法院著有76年台上字第2588號判
        決在案。
      ⑷查告訴人林緯翔於102年7月2日因外傷，至國立成功大
        學附設醫院急診求治，到院時意識清楚，但頭部有多處
        頭皮撕裂傷，左背及左腹多處擦傷，左手第5指骨折，
        頭部電腦斷層檢查發現左側額部顱骨骨折併硬腦膜上出
        血，故囑降腦壓藥物、點滴補充、止痛針劑、抗生素使
        用並縫合頭部傷口，照會神經外科醫師，評估不需手術
        開刀，故於同日住入神經外科一般病房，並於102年7月
        5日接受左手骨折骨釘固定手術，於102年7月11日出院
        。當時病人如未接受住院降腦藥物…等保守治療，恐有
        顱內壓上升，意識惡化神經學障礙影響一節，有該院
        103年2月20日成附醫外字第1030001981號函暨檢覆林緯
        翔病情鑑定報告書1份可佐（見本院卷4第154至155頁）
        ，參諸告訴人林緯翔雖受有顱骨骨折硬腦膜上出血之傷
        害，惟既經醫師評估不需開刀取出血塊，硬腦膜上出血
        情況並不嚴重，若被告己○○、Ｇ○○及其他共犯確有
        致告訴人於死之故意，其造成之結果當不至僅微量出血
        ，否則告訴人所受傷害又豈會如此而已。足見被告己○○及Ｇ○○及其他共犯固有出手致告訴人林緯翔成傷，
        但尚不致害及告訴人之生命，仍難遽以告訴人林緯翔之
        受傷部位即認被告有殺人之決意。
      ⑸再者，揆諸前開被告己○○、Ｇ○○之供述及證人Ｐ○○、林緯翔及陳曄廷之證述內容可知，雙方根本不認識
        ，而本件衝突起因復因雙方人馬眾多（一方十餘輛機車
        、另一方有三輛自用小客車）、並相互朝對方發射信號
        彈，Ｐ○○進而駕車迴轉衝撞被告己○○等人機車，車
        輛底盤卡住，已如前述，被告己○○、Ｇ○○及其餘同
        行之人，既與林緯翔不認識，益足見被告等人僅出自教
        訓對方用意之可能性存在。
      ⑹綜上，告訴人林緯翔與被告間除上揭糾紛外，別無深仇
        大恨，被告等人一時氣憤始毆打告訴人，實難認被告有
        何非置告訴人於死地之動機，故被告究否係出於殺人故
        意而持刀攻擊告訴人，本院認為仍存有合理之懷疑，尚
        未到達確信其為真實之程度，而公訴人所提出之證據，
        尚不足為被告主觀上有殺人故意之積極證明，併此敘明
        。是公訴意旨就此部分所認，容有未洽，惟因起訴之基
        本事實相同，爰變更起訴法條為傷害罪；又上情業據本
        院於準備程序時已當庭告知（本院卷第79頁背面），已
        踐行刑事訴訟法第95條第1款之程序，並無突襲審判之
        問題，亦在此敘明】。
   ㈩附表三編號10部分
     ⒈核被告子○○、己○○、Ｉ○○、寅○○及Ｆ○○所為
       ，係犯刑法第302條之第1項之剝奪他人行動自由罪。被
       告子○○、己○○、Ｉ○○、寅○○及Ｆ○○與少年白
       ０恩、陳０文及其他不詳姓名之人間，就此部分犯行有
       犯意聯絡及行為分擔，應論以共同正犯。
     ⒉按刑法第302條第1項、第304條第1項及第305條之罪，均
       係以人之自由為其保護之法益。而刑法第302條第1項之
       罪所稱之非法方法，已包括強暴、脅迫或恐嚇等一切不
       法手段在內。因之，如以非法方法剝奪他人行動自由行
       為繼續中，再對被害人施加恐嚇，或以恐嚇之手段迫使
       被害人行無義務之事；則其恐嚇之行為，仍屬於非法方
       法剝奪行動自由之部分行為，應僅論以刑法第302條第1
       項之罪，無另成立同法第304條或第305條之罪之餘地（
       最高法院89年度台上字第780號判決參照）。查被告子○○、己○○、Ｉ○○、寅○○及Ｆ○○及其他不詳姓名
       之人於以非法方法剝奪告訴人行動自由行為繼續中，再
       對其施加恐嚇，屬於非法方法剝奪行動自由之部分行為
       ，應不另論恐嚇危害安全罪。起訴意旨認被告等人所為
       ，另涉犯刑法第305條之恐嚇危害安全罪，容有誤會，附
       此敘明。又按告訴乃論之罪，對於共犯之一人告訴或撤
       回告訴者，其效力及於其他共犯；告訴乃論之罪，告訴
       人於第一審辯論終結前，得撤回其告訴；又告訴乃論之
       罪經撤回者，應諭知不受理之判決，並得不經言詞辯論
       為之，刑事訴訟法第239條、第238條第1項、第303條第3
       款及第307條分別定有明文。查被告等人於剝奪Ｋ○○自
       由行為繼續中，在四草大橋附近共同毆打Ｋ○○，檢察
       官認此部分所為是犯刑法第277條第1項傷害罪，惟此部
       分業據告訴人Ｋ○○對被告子○○、己○○、Ｉ○○、
       辰○○撤回告訴，有和解書1紙、撤回告訴書1紙（本院
       卷2第5頁、卷4第153頁、卷5第28、30至32頁），揆諸前
       開說明，告訴人撤回告訴之效力，亦及於共同被告寅○○及Ｆ○○，惟此部分與有罪之剝奪行動自由罪部分，
       有裁判上一罪之想像競合犯關係，爰不另為不受理之諭
       知，併此敘明。
     ⒊刑之加重減輕事由：
       ⑴本案被告子○○、己○○及Ｆ○○於本案行為時（102
         年7月3日），均業已成年，與少年白０恩、陳０文共
         同實施犯罪，均應依上開規定加重其刑；至於被告Ｉ
         ○○及寅○○，於102年7月3日行為時尚未滿20歲，非
         成年人，縱有與少年白０恩、陳０文共同實施犯罪之
         情形，亦與上開規定不符，自毋庸依上開規定加重其
         刑，併予敘明。
四、寄藏槍枝罪部分
  ㈠按槍砲彈藥刀械管制條例第8條第4項，係將「持有」與「寄
    藏」為分別之處罰規定，而寄藏與持有，皆係將物置於自己
    實力支配之下，僅寄藏必先有他人之持有行為，而後始為之
    受「寄」代「藏」而已；故寄藏之受人委託代為保管，其保
    管之本身，亦屬持有。不過，此之持有係受寄之當然結果，
    故法律上宜僅就寄藏行為為包括之評價，不應另就持有行為
    予以論罪；寄藏與持有之界限，應以持有即實力支配係為他
    人或為自己而占有管領為判別準據（最高法院74年台上字第
    3400號判例、97年度台上字第2334號判決、95年度台上字
    第3978號判決意旨參照）。又未經許可寄藏者，其寄藏之繼
    續，為行為之繼續，亦即一經寄藏，罪已成立，但其完結須
    繼續至持有行為終了時為止。查被告Ｃ○○持有扣案手槍之
    目的，係受友人「芫仔」所託代為保管該等手槍，而非為自
    己占有管領該等手槍等情，業經被告於警詢、偵查及本院審
    理中供述明確（見偵卷10Ｋ第9至13頁、本院卷3第115頁、
    卷14第49頁背）。是核被告所為，係犯槍砲彈藥刀械管制條
    例第8條第4項之未經許可寄藏可發射子彈具有殺傷力改造槍
    枝罪。
  ㈡起訴書另載被告持有具殺傷力之子彈，惟本案並無任何扣得
    任何子彈，此部分應係誤繕，惟此部分與起訴有罪部分有裁
    判上一罪之想像競合關係，爰不另為無罪諭知，併此敘明。
五：量刑
    爰審酌被告子○○高職肄業、與母親、配偶同住；被告己○○
    高職肄業、與母親同住、未婚；被告Ｉ○○高職肄業、與父
    母兄弟同住、未婚；被告Ｆ○○高職畢業、與母親同住、未
    婚；被告Ｇ○○高職肄業、與父母同住、未婚；被告寅○○
    高職肄業、與祖父母及父親同住、未婚；被告Ｃ○○國中畢
    業、與父親同住之智識程度及家庭生活狀況；兼衡⒈被告己○○、子○○、Ｆ○○於附表一販賣毒品犯行中之主、從地
    位，事後有無認罪與否之犯後態度；⒉被告Ｇ○○、子○○
    、己○○、Ｆ○○、Ｉ○○於附表二所載竊盜犯行中之主、
    從地位，竊盜之目的是為附表三所載之公共危險犯行，是否
    認罪及被告Ｇ○○、子○○與Ｉ○○業已與編號5之辛○○
    達成解調之犯後態度；⒊被告子○○、己○○、寅○○、Ｉ
    ○○、Ｇ○○於附表三所載各次公共危險等犯行中，所有被
    害人除附表三編號1被害人與被告等人完全不熟悉外，其餘
    多係因被告己○○尋仇或故意挑釁（例如附表三編號2之亥
    ○○、Ｄ○○尚以不詳殺傷力之不明手槍朝被告等人擊發、
    編號5丙○○、宙○○故意追逐被告子○○所駕駛之車輛、
    編號6玄○○與之發生行車糾紛、編號9Ｐ○○等人故意駕車
    衝撞，並與己○○仇家Ｋ○○同行）所起、各人擔任之主從
    地位、參與程度，於審理是否承認犯行及事後被告Ｉ○○、
    Ｇ○○、與己○○業已賠償謝０賢（未據告訴），有調解筆
    錄可佐（見本院卷5第23頁）、被告子○○、己○○與附表
    三編號3被害人顏建傑達成和解，有和解書可佐（見本院卷1
    第190頁、卷2第11頁、卷5第11頁），被告子○○、己○○
    與附表三編號4被害人戊○○和解，有和解書可佐（見本院
    卷1第89頁、卷5第6頁），被告子○○與附表三編號5被害人
    丙○○達成和解，有和解書可佐（見本院卷1第187頁）、被
    告子○○與附表三編號7被害人戌○○、Ｏ○○達成和解（
    見本院卷1第188、192頁），被告子○○、己○○及Ｉ○○
    與附表三編號10被害人Ｋ○○達成和解（見本院卷1第191頁
    、卷5第28、30、32頁）之犯後態度；⒋被告子○○僅因超
    車糾紛，率爾開槍，幸未發生致命情事，⒌被告Ｃ○○被告
    明知具殺傷力之槍枝屬管制物品，仍受託代為寄藏，對社會
    治安構成相當程度之危害，⒍被告己○○於偵查中以證人身
    份指認多人，嗣於本院審理時一再翻異前詞，並聲稱自己偽
    證，實難認定其犯後態度良好等一切情事，分別量處如主文
    所示之刑，罰金刑部分並諭知易服勞役之折算標準及定應執
    行刑。
六、從刑部分：
  ㈠附表一部分（販賣毒品部分）：
    按犯販賣第三級毒品之罪者，其供犯罪所用或因犯罪所得之
    財物，均沒收之，如全部或一部不能沒收時，追徵其價額或
    以其財產抵償之，毒品危害防制條例第19條第1 項定有明文
    。查本件被告己○○附表一所示犯行所用之門號0000000000
    號行動電話，為其所持用用以作為販賣毒品之聯絡工具，故
    堪認為其所有，自應依上開規定，於各次罪刑項下宣告沒收
    。又被告各次販賣愷他命所得，亦應依上開規定，於各次罪
    刑項下宣告沒收，如全部或一部不能沒收時，追徵其價額。
    又該條項所規定因犯罪所得之財物，均沒收之，如全部或一
    部不能沒收時，追徵其價額或以其財產抵償之，其中所謂追
    徵其價額者，必限於所沒收之物為我國現行貨幣以外之其他
    財物而無法沒收時，始應追徵其價額，使其繳納與原物相當
    之價額。如犯罪所得之金錢為我國貨幣即新臺幣（中央銀行
    發行新臺幣辦法第2條參照），因其本身即為我國現行貨幣
    價值之表示，自不發生追徵其價額之問題（最高法院92年台
    上字第5872號判決意旨參照），是其上開未經扣案之各次販
    賣毒品所得部分，如全部或一部不能沒收時，應以其財產抵
    償之。
  ㈡附表二（竊盜部分）
    被告Ｇ○○使用於行竊之螺絲起子及剪刀，均未扣案，為避
    免未來執行之困難，爰不宣告沒收，併此敘明。
  ㈢扣案之具殺傷力改造手槍1把（槍枝管制編號：0000000000
    ），屬違禁物，爰應依刑法第38條第1項第1款之規定，均併
    予宣告沒收。
  ㈣至於經警扣得西瓜刀7把、鉅刀1把、鯊魚劍1把、開山刀7把
    、武士刀4把、藍波刀1把等物，經送鑑定，均非列管之刀械
    ，有臺南市政府警察局103年2月11日南市警保字第10300673
    03號函1紙（本院卷4第100至102頁），顯非違禁物，亦未供
    犯罪所用，自不予宣告沒收。
  ㈤另扣案之信號彈及空氣槍（未具殺傷力），既無積極證據證
    明供被告等人使用於附表三所載犯行，核與犯罪無涉，爰不
    宣告沒收。
柒、無罪部分：
一、被告被告未○○被訴附表一編號4販賣毒品部分（起訴書犯
    罪事實二）：
  ㈠公訴意旨認：被告未○○涉犯前開罪嫌，無非是以證人即證
    人丑○○、證人即少年黃０婷證述內容為憑。被告未○○固
    不否認於附表編號4所載之時、地載少年黃０婷，與丑○○
    見面之事實，惟堅決否認有何共同販賣毒品愷他命之犯行，
    辯稱，並不知道少年黃０婷販賣毒品等語。
  ㈡經本院查；
    被告未○○固有以機車搭載少年黃０婷，於附表編號4所載
    時、地，與丑○○為第三級毒品愷他命之事實，業據少年黃
    ０婷及丑○○證稱在卷（見本院卷3月27日審判筆錄），此
    部分事實固可認定。惟查，關於少年黃０婷係基於幫助施用
    第三級毒品愷他命之犯意，受丑○○委託，向被告己○○購
    買毒品愷他命，從而，少年黃０婷所涉係幫助施用第三級毒
    品一節，業如前述，而被告未○○與少年黃０婷於彼時即附
    表編號4所載時間為男女朋友，而載送少年黃０婷與丑○○
    為毒品交易，並無證據證明與被告己○○有何毒品交易之犯
    意聯絡，足認被告未○○係與少年黃０婷共同基於幫助丑○○施用第三級毒品愷他命之犯意為之，而參諸本案被告未○○既未與販毒者即被告己○○為任何聯繫，亦無其他積極證
    據足以證明，自難認其與被告己○○間就該次販賣第三級毒
    品間有何犯意聯絡及行為分擔！再者，施用第三級毒品並不
    構成犯罪，被告未○○所為幫助施用第三級毒品即不成罪，
    應為無罪之諭知。
二、被告Ｃ○○被訴附表三編號3無罪部分：
  ㈠證人顏建傑於偵查中證稱
    ⒈當天伊將車停放在中華北路觀海橋下等朋友下班，紅色馬
      三開至伊車輛左方，車內有四或五人，伊看到就上車準備
      離開，紅色馬三副駕駛座拿出信號彈對著伊，問伊是哪裡
      的人，伊立刻駕車離開；⒉紅色馬車撞伊車輛左側，伊車
      子左後方也遭人射擊鋼珠彈，造成伊車輛擋風玻璃及左後
      方車窗玻璃破損，鈑金也有破洞，但伊沒有看到射擊過程
      ；⒊伊往中華西路開，對方一直追撞伊車，直到第五分局
      才離開；⒋伊車上彈孔是對方射擊造成，左後方是遭撞擊
      造成，車上並無被石頭丟擲痕跡等語（偵卷10Ｇ第47至49
      頁）
    ⒉本院證稱，
      ⑴當晚約12點半，伊駕駛自用小客車，遭人自觀海橋下追
        撞到第五分局，一開始，伊與戴寬銘站在車輛左側，看
        到紅色小客車來，停在旁邊，伊趕緊上車；
      ⑵左邊車窗及左邊後照鏡都被破壞；
      ⑶對方是開一輛紅色車內的人都戴口罩，共有四人，因為
        對方車窗都有放下，副駕駛座的人拿一支信號彈對著伊
        ；
      ⑷拿信號彈的人是己○○，因為案發後與己○○談和解認
        識，有聊天、說話，確認是他，知道信號彈槍是因為在
        網路上看過；
      ⑸對方車子一直追伊所駕駛車輛，自觀海橋、中華北路、
        大興街到文賢路，側撞伊的車子左邊，然後一直撞伊車
        後左方；
      ⑹對方車上的人伊無法確認；
      ⑺伊無法確定Ｃ○○有在車上，也無法確認子○○拿槍對
        伊（車輛）射擊；
      ⑻伊朋友（指Ｎ○○）當時坐在伊後方，說子○○坐在副
        駕駛座後方；
      ⑼（問：你在檢察官訊問時供述子○○是在開車？）現在
        想一起應該不是開車，應該是在副駕駛座後面；
      ⑽伊並未看到拿空氣槍的人，因為對方在伊車子左邊，應
        該是副駕駛座後方的位置，因為副駕駛座就是拿信號彈
        了，伊朋友說有看到槍是長的，所以應該是二人（持槍
        ），一人拿一支等語（見本院卷7第36至37頁），
  ㈡、證人Ｎ○○證稱
    ⒈偵查中證稱
      ⑴當時伊與顏建傑開車至觀海橋下，突然有一輛紅色馬三
        駛到左方，車內之人都戴口罩，伊叫顏建傑趕快上車，
        沒多久，紅色馬三就撞過來了；⒉副駕駛座的人拿信號
        彈對顏建傑，顏建傑上車後，紅色馬三就往車子左側撞
        來；⒊當時伊坐在後座，有聽到很多聲槍響，打到車身
        、玻璃及後照鏡；⒋追逐過程中，對方不斷撞伊與顏建
        傑的車等語
       （偵卷10Ｇ第47至49頁）
    ⒉於本院證稱
      ⑴當天伊與顏建傑在顏建傑白色車外聊天，紅色車子的右
        邊車窗都有放下、開到白色車子左邊，伊看到裡面共有
        四人，都戴衛生口罩；
      ⑵副駕駛座的人拿著信號彈對著顏建傑說「你是混哪裡的
        」，伊即與顏建傑上車，才剛上車，對方就撞過來；
      ⑶ 上車後，就聽到有被槍打到的聲音，後照鏡與後面玻
         璃都被打破，當時伊坐在駕駛座後方，有看到紅色車
         內有人拿CO2的槍射擊顏建傑車子，擊中左後方的鈑金
         與車窗；
      ⑷伊與顏建傑從觀海槍開往中華北路、又開往文賢路與大
        興街口，沿途紅色車子一直追撞，因為伊一直有聽到「
        咚咚咚」的聲音，才會認為有人對伊所搭的車子持續開
        槍射擊；
      ⑸沒有辦法注意是紅色車輛哪個車窗射擊，因為後面玻
        璃都變成蜘蛛狀；
      ⑹紅色車一直在後面追撞，沒有在旁邊，感覺上要把伊搭
        的車子撞去路邊撞其他車輛；
      ⑺伊無法辨識子○○與己○○有無在車上，因為都戴著口
        罩等語（見本院卷7第36至37頁）。
  ㈢證人即共同被告己○○證稱
    ⒈偵查中證稱，
      ⑴（問：5月25日凌晨12時（應為0時）多是否有開紅色馬
        三，有人拿信號彈，在北區觀海橋攻擊別人的車輛，並
        造成他人車輛毀損）伊搭紅色馬三，只記得對方是一輛
        台色自用小客車，有與對方發生爭執，紅色馬三追撞對
        方車子，並丟石頭，直到一個地方才未繼續追；
      ⑵紅色馬三是子○○開車，伊有持空氣槍射擊對方車窗與
        擋風玻璃，寅○○朝對方丟擲石頭；⒊紅色馬三是子○○開車，車上有寅○○、Ｃ○○，後來追完白色小客車
        後，改搭前來集合Ｇ○○的藍色馬三（見偵卷10Ｆ卷第
        101頁至102頁、偵卷10Ｊ第201至202頁；偵卷10Ｋ第9
        至13頁），該輛藍色馬三係Ｇ○○偷的，載伊參與速邁
        樂加油站及永華路、建平路口案件（即附表四編號4、5
        部分）（見前卷第201至202頁）
    ⒉於本院審理中證稱：
      ⑴子○○駕駛紅色馬三載伊，車上共有三人，另一人是誰
        ，伊忘記了，大家都戴口罩、安全帽或鴨舌帽，至於誰
        戴安全帽、鴨舌帽，伊忘記了；
      ⑵子○○駕車至觀海橋下，找顏建傑、Ｎ○○講幾句話，
        突然與對方發生衝突，伊忘記發生原因，但不是伊找顏
        建傑他們講話；
      ⑶伊在車上有看到石頭，前後座腳踏板上都有石頭，伊坐
        前座可以轉頭看（後改稱忘記自己坐在前座或後座），
        但未見有人持信號彈、空氣槍，伊不清楚是否有人持空
        氣槍朝對方射擊；
      ⑷對方（指顏建傑、Ｎ○○）並無攻擊行為，只有說話挑
        釁，但伊忘記對方講話內容；
      ⑸伊有朝對方車輛丟石頭；
      ⑹伊不記得寅○○有無在車上，Ｃ○○並未在車上，伊在
        檢察官偵查中提及寅○○、Ｃ○○均在車上，寅○○朝
        朝對方丟擲石頭，是因寅○○曾有一次駕駛紅色馬三載
        伊，台南大舞廳前的某件案子，Ｃ○○當時有在車上，
        伊因所涉及案件太多而搞混了（見本院卷7第36至67）
        。
  ㈣證人子○○於本院審理時，則稱，除己○○外，忘記車上其
    他乘客了等語（見本院卷）
  ㈤檢察官認被告Ｃ○○此部分涉有犯嫌，無非是以證人顏建傑
    、Ｎ○○及共同被告己○○偵查中之證述內容為憑，惟就⒈
    紅色馬三駕駛人（己○○偵、審中均證稱是子○○，顏建傑
    於本院則稱是子○○、己○○以外之人）、⒉紅色馬三之武
    器配置、攻擊方式（證人顏建傑、Ｎ○○均證稱有信號彈、
    空氣槍，並遭空氣槍射擊，但未見丟擲石頭；己○○偵查中
    稱有伊發射空氣槍、本院審理時否認有發射空氣槍、改稱僅
    丟擲石頭）、紅色馬三內成員人數（證人顏建傑、Ｎ○○證
    稱共四人；己○○於偵查中證稱共5人，於本院改稱3人），
    均不相符，另酌以被告己○○於本院審理時，常以忘記為由
    而避重就輕，固不足採為認定事實之基礎，惟其偵查中所證
    述，仍與證人顏建傑、Ｎ○○相左，證人己○○之證述內容
    既前後不一，且無其他積極證據與之相佐，自不宜單憑己○○片面之詞以為認定被告Ｃ○○之犯行。至於被告寅○○機
    車上扣得信號彈一枚，惟扣得時間為102年7月23日，與本件
    案發時間5月25日凌晨，期間相隔達2月之久，扣案信號彈是
    否為證人顏建傑、Ｎ○○所稱之信號彈，尚無積極證據可佐
    ，併此敘明。
三、被告Ｆ○○及Ｃ○○被訴附表三編號4無罪部分：
  ㈠被告Ｆ○○及Ｃ○○均否認有何犯行，辯稱，當天並未在車
    上等語（見本院卷3第9頁、第114頁至115頁、卷7第197頁）
    。
  ㈡查證人戊○○、謝芷嫈於偵查中及本院審理時，固然就其駕
    駛自用小客車，於附表三編號4所載之時、地，遭紅色馬三
    、藍色馬三自右側、後方追撞、逼車，自臺南市○區○○○
    路○段00號「速邁樂加油站」前起，往北在中華北路、大興
    街交岔口、往東南方永康方向．．、，一路追逐，超速、闖
    越紅燈，嗣後沿中華西路由北往南方向至中華西路、民權路
    交岔路口，為紅色馬三追撞而撞及安全島再滑行至中華西路
    、民生路口處方停止，期間並有人持不明槍械發射鋼珠、車
    身有前揭損壞，惟就搭乘紅色馬三及藍色馬三之人，因為均
    戴安全帽及口罩而無法辨識一節，證述詳實（參見前開出處
    ），從而，自無從憑證人戊○○、謝芷嫈之證述內容而認定
    涉及本案之行為人及其人數！
  ㈢次查，證人即共同被告己○○證稱
    ⒈偵查中證稱，
      ⑴在觀海橋追完白色車子後，回到某處，Ｇ○○開著藍色
        馬前來集合，伊改搭藍色馬三，紅色馬三由子○○駕駛
        ，車上有Ｆ○○、寅○○及Ｃ○○等人；
      ⑵對方（指王瑋翔）從加油站出來，往中華北路行駛，紅
        色馬三一直追，藍色馬三則跟在紅色馬三後方；
      ⑶伊當時有帶空氣槍，但未朝對方玻璃發射，當天只有伊
        帶空氣槍等語
    （見偵卷10Ｆ第102頁）
    ⒉於本院審理中證稱
      ⑴當天共有二輛車追王瑋翔自用小客車，紅色馬三由子○○駕駛，藍色馬三由Ｇ○○駕駛，追逐過程，伊都在藍
        色馬三上：
      ⑵伊忘記為何換車到藍色馬三，車上除了伊以外，後座還
        有一、二人，但伊忘記是誰；
      ⑶伊搭的藍色馬三到中華西路就沒有跟上王瑋翔的車子了
        ；
      ⑷伊不記得寅○○、Ｆ○○、Ｃ○○當時有無在子○○駕
        駛之紅色馬三車上；
      ⑸偵查中證稱寅○○、Ｆ○○及Ｃ○○等人在車上，是因
        為有人提供筆錄供伊觀覽，而且警察一直說有誰參加，
        但伊忘記內容等語（見本院卷7第129至155頁）；
  ㈣證人子○○於本院審理時，則證稱，
    ⒈是己○○接到電話叫伊過去，藍色馬三才開來，伊才知道
      是Ｇ○○；
    ⒉寅○○、Ｆ○○及陳立偉根本未參與，紅色馬三車上只有
      伊一人；
    ⒊對方開到哪裡，伊就跟到哪裡，也有發生擦撞等語（見本
      院卷7第129至155頁）
  ㈤檢察官認被告Ｆ○○及陳立偉此部分涉有犯嫌，無非是以證
    人戊○○、謝芷嫈及共同被告己○○偵查中之證述內容為憑
    ，惟證人己○○並未搭乘紅色馬三，是否能確實知悉紅色馬
    三之乘客？且證人己○○於本院審理時，改稱寅○○等三人
    未於車上，且就紅色馬三及藍色馬三之人數，也與偵查中不
    符（偵查中稱紅色馬三中有五人，審理時改稱不知道；偵查
    中稱藍色馬三中有二人，審理時改稱除伊與Ｇ○○外，後座
    尚有一、二人），前後並不相符，被告己○○於本院審理時
    ，常以忘記為由而避重就輕，甚至與事實相左（如於本院證
    稱是因有人提示其他人筆錄，或警察在旁，致其供出寅○○
    等人所致，惟除證人即共同被告己○○於偵查中供出寅○○
    、Ｃ○○及Ｆ○○等人外，並無他人為相同之供述！），均
    不足採信，且證人即共同被告Ｆ○○及寅○○於本院交互詰
    問之證述內容，亦無從與證人己○○於偵查中所稱相符（分
    見本院卷7第195至204頁），自無從以此推定其偵查中所證
    述為真，且無其他積極證據與之相佐，自不宜單憑己○○偵
    查中片面之詞以為認定被告Ｆ○○、Ｃ○○此部分之犯行。
四、被告寅○○被訴附表三編號6無罪部分：
  ㈠檢察官認被告寅○○此部分涉有罪嫌，無非是以證人玄○○
    及共同被告己○○之證述內容為憑。
  ㈡證人玄○○於警詢中證稱，
    ⒈伊指認子○○、Ｆ○○、己○○及Ｃ○○均是102年5月25
      日晚上8時許，駕車毀損伊機車之人；
    ⒉當天伊騎車經過永華路2段永華夜市前，子○○車輛與鐵
      灰色凌志車輛共有八位，伊有看到車上有己○○、Ｃ○○
      、Ｆ○○及庚○○；
    ⒊在永華路上，己○○開紅色馬三載子○○與Ｃ○○開自己
      的凌志鐵灰色汽車，分別共同追撞伊與朋友機車，造成機
      車外部毀損；
    ⒋追逐的過程中，伊看到子○○拿出一把黑色小型烏茲衝鋒
      槍朝伊與朋友掃射，當時大家嚇到趕緊躲進巷內；
    ⒌伊損失約3000元左右等語（見警卷3第178至180頁）。
  ㈢證人己○○於偵查及本院審理時證稱
    ⒈102年8月19日中供稱（見偵卷10Ｆ第102至103頁），
      ⑴在永華夜市前，有紅色馬三與凌志灰色汽車與對方發生
        衝突；
      ⑵伊搭紅色馬三，車上有子○○、寅○○及Ｇ○○，是子
        ○○開車，伊不知道凌志車上有誰，都不認識；
      ⑶在永華夜市那邊看對方五、六台機車，手持棍棒叫囂並
        要攻擊，子○○就開車撞對方，撞完就走了；
      ⑷除了衝撞外，也有迴轉後拿槍射擊對方，當天空氣槍是
        Ｇ○○帶的，也是他射擊的；
      ⑸Ｇ○○有下車要拿對方
        機車鑰匙，好像拿安全帽砸車；
    ⒉102年11月20日證稱（見偵卷10Ｋ第9至13頁）
      ⑴（問：在永華夜市前，開紅色馬三車子的人是否為子○○？Ｇ○○有無去？）Ｇ○○有無去我不確定，我給子
        ○○載；
      ⑵（你上次為何說Ｇ○○有拔人家鑰匙？）太多件我忘記
        了等語。
    ⒊103年6月26日證稱（見本院卷8第162至164頁）
      ⑴當天伊搭馬三經過永華夜市，車輛顏色忘記了，因為對
        方有很多台機車、並拿球棍攻擊追打，才開車撞對方；
      ⑵伊所搭的車上有子○○、Ｇ○○；
      ⑶（提示偵卷，問：你之前在檢察官供述內容，你說你坐
        紅色馬三，上面有你、子○○、寅○○及Ｇ○○？）是
        ，（問：所以車上有4個人？）現在只記得3個人，因為
        伊犯罪事實太多，且出去的人都一樣，所以不確定到底
        有誰去；
      ⑷伊忘記當晚誰帶空氣槍，也不記得有誰下車，伊確定自
        己並未下車；
      ⑸當晚伊坐在紅色馬三之左後方，前方是子○○及Ｇ○○
        ，但忘記是誰開車等語。
  ㈣證人即共同被告子○○證稱（見本院卷8第150至153頁）
    ⒈當晚伊並未開車撞玄○○，伊只有開到機車道擋住機車群
      ；
    ⒉伊車上有己○○及Ｇ○○，並未見到寅○○，也不知道另
      一部車上有哪些人，另一部車是己○○的友人，是己○○
      叫來的；
    ⒊一開始是Ｇ○○開車來載伊，後來在永華路改由伊開車，
      己○○坐在副駕駛座；
    ⒋伊與己○○都有拿空氣槍射對方等語。
  ㈤公訴意旨認被告寅○○涉有公共危險罪嫌，無非是以證人即
    共同被告己○○偵查中之證述及玄○○警詢筆錄為憑，然證
    人己○○光就當晚車上之人員即前後供述不一（先稱有四人
    即伊與子○○、寅○○及Ｇ○○，後改稱Ｇ○○未參與【且
    未提及寅○○】、嗣改稱只記得Ｇ○○與己○○，甚至迴避
    自己有無持空氣槍射擊一事，再者，證人玄○○警詢時所稱
    參與之人更高達五人（即被告子○○、Ｆ○○、己○○、Ｃ
    ○○及庚○○），然均未提及被告吳承豪，顯與證人己○○
    於偵查中證述情節不符，無從以此推定其偵查中所證述為真
    ，此外，無其他積極證據與之相佐，自不宜單憑己○○偵查
    中片面之詞以為認定。
五、被告子○○、寅○○被訴涉犯附表三編號9部分：
  ㈠公訴意旨以附表三編號9所載之事實，認被告子○○、寅○○與被告己○○、Ｇ○○涉犯刑法第271條第2項、第1項殺
    人未遂及第354條毀損罪嫌等語前來，並以證人即共同被告
    己○○、Ｇ○○、Ｉ○○、Ｋ○○、廖貴評之證述、國立成
    功大學附設醫院診斷證明書、扣案改造槍、械、瓦斯槍鑑定
    報告書、被告子○○人持有之行動電話案發前基地臺位置圖
    、案發時基地臺位置圖為憑。
  ㈡訊據被告子○○、寅○○均堅決否認有何殺人未遂及毀損之
    犯行，被告子○○辯稱，伊只有開車到「米堤汽車旅館」前
    集合後，之後就離開了，並未參與等語；被告寅○○則供稱
    ，並未參與被訴事實等語。
  ㈢證人即共同被告己○○之供述如下：
    ⒈固然於偵查中證稱（見偵卷10Ｆ第104至104頁背）：
      ⑴7月2日凌晨12點多在金華路2段馬路上有發生火拼；
      ⑵一開始是晚上8-9點去那邊，一開始沒有集合是一群人
        聚在米堤汽車旅館那邊，後來是鹽埕的人打電話來說要
        去新興國中談判，我們就過去，在新興國中那邊沒有遇
        到人；
      ⑶之後我們要回市區到金華路就遇到對方的人。當時有子
        ○○、Ｉ○○、Ｇ○○、Ｆ○○、庚○○、寅○○、阿
        歡、小文、徐嘉翔、大胖，其他我忘了，我們都是騎車
        ，我給Ｇ○○載，要離開金華路的時候，在金華路看到
        對方，對方先向我們射擊信號彈，他們射擊信號彈時我
        們有迴轉看是誰，我們不確定對方是什麼人，後來他們
        開車直接向我們衝撞，他們有三台車，但衝撞我們的只
        有一台，他們直接撞上我們；
      ⑷當天我們有帶球棒、也有帶信號彈；
      ⑸對方有只三人，對方撞過來時我有被撞到，對方副駕駛
        座人下車，就跟他們打起來，其他人就有人砸車，有人
        打人，一下子警察就來，大家就跑掉了。（104背）
      ⑹（現場對方有幾個人？）就是撞我們那台車有留在現場
        ，另外兩台車是在對面，他們有從對面對我們開鋼珠槍
        ；
      ⑺（你們留在現場打架的有誰？）我、子○○、寅○○、
        Ｇ○○、庚○○、阿歡、大胖。在新興國中時Ｉ○○有
        在，但是後來他坐上Ｆ○○的車好像先去安平古堡，子
        ○○原本給Ｆ○○載來，後來就坐機車。陳０文不在打
        架現場等語。
    ⒉惟於本院審理時，翻異前詞，改稱如下（見本院卷5第83
      至103頁），
      ⑴（請審判長提示永康分局卷宗第1257頁（譯文卷第34頁
        102年7月1日上午9時34分19秒）予證人己○○。請證人
        己○○閱覽此通話譯文。）你看一下這通電話，你是否
        有跟綽號「莞仔」劉莞慶0000-000-000通話？）是。（
        85背）
      ⑵（你說那時候很多人搶著接電話，但錄音內容只有三個
        人的聲音？另外一個人是誰？）子○○。
      ⑶（你們在米堤汽車旅館前方運河旁司令臺前那邊集合聊
        天，集合聊天時，你們後來有去新興國中、白河公園找
        劉莞慶他們？）是，子○○也在那邊。
      ⑷（子○○知道你們要去新興國中及白河公園找劉莞慶他
        們嗎？）我不知道他知不知道。
      ⑸（寅○○有在那邊嗎？）沒有印象。（7月1號至7月2號
        這段時間你有無印象跟寅○○在一起？）忘記了。
      ⑹（提示警詢筆錄第14頁，警察問你為何發生衝突，當天
        是鹽埕的人約我們談判，當天由子○○帶隊，帶我、少
        年白○恩這些人，最後是說到米堤汽車旅館前方運河旁
        司令臺前集合。你在警詢供述，子○○到底有無跟你們
        去金華路那邊跟對方打起來？）他是到米堤汽車旅館前
        方運河旁司令臺前那邊之後就開車走，我們都騎車去，
        之後我們就走了，因為我們全部騎車他開車。
      ⑺（你說米堤那邊子○○先走，他跟誰先走？）他自己。
      ⑻ 我記得我好像有受傷，好像有打給子○○。他問我在
         哪裡，我說在安平古堡。
      ⑼子○○並沒有在打架現場，金華路沒有遇到子○○，所
        以才會跟警察說火拼完子○○才去；
      ⑽忘記寅○○有無參加。
  ㈣本院參諸證人即共同被告己○○先則肯定直指被告子○○、
    寅○○均搭乘機車，參與附表三編號9之犯罪事實，繼於交
    互詰問時，模糊其詞改稱子○○僅在伊與仇家Ｋ○○通話時
    ，接過電話與Ｋ○○互嗆，且當天是開車（駕駛自用小客車
    ）、並未至現場，忘記寅○○有無至現場等語，就交通工具
    、有無參與等與重要構成要件事實均前後矛盾，尚無法單憑
    其於偵查中之證述為被告子○○、寅○○不利之認定依據。
  ㈤證人Ｉ○○固於偵查中證稱「（後來去金華路火拼的有誰？
    ）己○○、庚○○、子○○、寅○○、Ｅ○○。辰○○跟Ｃ
    ○○上班沒有去」等語（見偵卷10Ｅ第37背），惟觀諸其於
    警詢即證稱「我有跟大家在台南市安平區慶平路米堤汽車旅
    館前集合．．，當時還有子○○、己○○、白０恩、陳０文
    ．．寅○○」、「我真的沒有去（金華路）」（警卷4Ａ第
    198頁）、「（是否有去金華路跟鹽埕的人火拼？）離開米
    提我坐子○○車子，當時車上有我、子○○、一個女生、一
    個綽號猴子的人，其他人騎機車，後來我們在亞洲工商集合
    ，子○○就給白０恩載，Ｆ○○來我們這台車子，我們去安
    平快到觀汐平台那邊的萊爾富，其他人去鹽埕，子○○應該
    是給白０恩載去」、「（你們本來就為了火拼而集合，為何
    你們沒有一起去？）就去安平等他們，因為我們開車子，他
    們騎機車所以就沒有跟」）（偵卷10Ｅ第35頁背）、偵查中
    亦證稱「這是我聽他們回來講的」等語（見偵卷10Ｅ第38頁
    ），可見證人Ｉ○○本身並未到案發地即金華路，而是僅於
    案發前，在米堤汽車旅館前與被告子○○、寅○○共處，並
    與被告子○○乘車共處，其於警詢及偵查中證稱被告承德及
    寅○○參與本件犯罪事實，俱非出於其本身親自見聞，而是
    聽聞他人所提及，從而，其於警詢及偵查中所為之證述內容
    ，即不足為被告子○○及寅○○不利之認定依據。
  ㈥至於其他之證據，僅足證明告訴人林緯翔身體、Ｐ○○之車
    輛遭攻擊及毀損之事實，並無其他證人提及被告子○○及寅
    ○○有無參與本案！而基地台分析位置表更無從認定被告吳
    德承、寅○○於案發時、地在場。綜上所述，本件依公訴人
    所舉之證據及本院調查所得，不僅證人己○○之證詞前後不
    一，而證人Ｉ○○非親自見聞，均不足採信，此外更乏積極
    證據足資證明被告子○○及寅○○有公訴人所指之殺人未遂
    及毀損犯行，則依罪證有疑利於被告之證據法則，即不得遽
    為不利被告之認定，則依上開法條規定及判例意旨，應認被
    告之犯罪尚屬不能證明，自應為無罪之諭知。
玖、至於癸○○與附表三編號10所載被告己○○等人，共同為附
    表三編號10所載之妨害自由等犯行部分，及被告己○○涉嫌
    偽證部分，應由檢察官另行處理，併此敘明。
據上論斷，應依刑事訴訟法第299條第1項前段、第300條、第301
條第1項，修正前毒品危害防制條例第4條第3項、第17條第2項、
第19條第1項，槍砲彈藥刀械管制條例第8條第4項，兒童及少年
福利與權益保障法第112條第1項前段，刑法第11條前段、第2條
、第28條、第25條第2項、第321條第1項第3、4款、第185條第1
項、第304條、第277條第1項、第271條第2項、第1項、第302條
第1項、第354條、第55條、第59條、第41條第1項前段、第42條
第3項、第51條第5、9款、第38條第1項第1款，刑法施行法第1條
之1，判決如主文。
本案經檢察官申○○到庭執行職務
中    華    民    國   104    年    12    月    30    日
                  刑事第四庭    審判長法  官  彭喜有
                                      法  官  鄭雅文
                                      法  官  洪士傑
以上正本證明與原本無異                                                           
如不服本判決應於收受本判後10日內向本院提出上訴書狀，並應
敘述具體理由。其未敘述上訴理由者，應於上訴期間屆滿後20日
內向本院補提理由書狀（均須按他造當事人之人數附繕本）「切
勿逕送上級法院」。
                                      書記官  黃鋕偉
中    華    民    國   104    年    12    月    30    日
附錄法條：
毒品危害防制條例第4條
製造、運輸、販賣第一級毒品者，處死刑或無期徒刑；處無期徒
刑者，得併科新臺幣 2 千萬元以下罰金。
製造、運輸、販賣第二級毒品者，處無期徒刑或 7 年以上有期
徒刑，得併科新臺幣 1 千萬元以下罰金。
製造、運輸、販賣第三級毒品者，處 7 年以上有期徒刑，得併
科新臺幣 7 百萬元以下罰金。
製造、運輸、販賣第四級毒品者，處 5 年以上 12 年以下有期
徒刑，得併科新臺幣 3 百萬元以下罰金。
製造、運輸、販賣專供製造或施用毒品之器具者，處 1 年以上
7 年以下有期徒刑，得併科新臺幣 1 百萬元以下罰金。
前五項之未遂犯罰之。
槍砲彈藥刀械管制條例第8條
未經許可，製造、販賣或運輸鋼筆槍、瓦斯槍、麻醉槍、獵槍、
空氣槍或第 4 條第 1 項第 1 款所定其他可發射金屬或子彈具
有殺傷力之各式槍砲者，處無期徒刑或 5 年以上有期徒刑，併
科新臺幣 1 千萬元以下罰金。
未經許可，轉讓、出租或出借前項所列槍枝者，處 5 年以上有
期徒刑，併科新臺幣 1 千萬元以下罰金。
意圖供自己或他人犯罪之用，而犯前二項之罪者，處無期徒刑或
7 年以上有期徒刑，併科新臺幣 1 千萬元以下罰金。
未經許可，持有、寄藏或意圖販賣而陳列第 1 項所列槍枝者，
處 3 年以上 10 年以下有期徒刑，併科新臺幣 7 百萬元以下罰
金。
第 1 項至第 3 項之未遂犯罰之。
犯第 1 項、第 2 項或第 4 項有關空氣槍之罪，其情節輕微者
，得減輕其刑。
中華民國刑法第185條
（妨害公眾往來安全罪）
損壞或壅塞陸路、水路、橋樑或其他公眾往來之設備或以他法致
生往來之危險者，處 5 年以下有期徒刑，拘役或 5 百元以下罰
金。
因而致人於死者，處無期徒刑或 7 年以上有期徒刑。致重傷者
，處 3 年以上 10 年以下有期徒刑。
第 1 項之未遂犯罰之。
中華民國刑法第271條
（普通殺人罪）
殺人者，處死刑、無期徒刑或 10 年以上有期徒刑。
前項之未遂犯罰之。
預備犯第 1 項之罪者，處 2 年以下有期徒刑。
中華民國刑法第277條
（普通傷害罪）
傷害人之身體或健康者，處 3 年以下有期徒刑、拘役或 1 千元
以下罰金。
犯前項之罪因而致人於死者，處無期徒刑或 7 年以上有期徒刑
；致重傷者，處 3 年以上 10 年以下有期徒刑。
中華民國刑法第302條
（剝奪他人行動自由罪）
私行拘禁或以其他非法方法，剝奪人之行動自由者，處 5 年以
下有期徒刑、拘役或 3 百元以下罰金。
因而致人於死者，處無期徒刑或 7 年以上有期徒刑，致重傷者
，處 3 年以上 10 年以下有期徒刑。
第 1 項之未遂犯罰之。
中華民國刑法第304條
（強制罪）
以強暴、脅迫使人行無義務之事或妨害人行使權利者，處 3 年
以下有期徒刑、拘役或 3 百元以下罰金。
前項之未遂犯罰之。
中華民國刑法第354條
（毀損器物罪）
毀棄、損壞前二條以外之他人之物或致令不堪用，足以生損害於
公眾或他人者，處 2 年以下有期徒刑、拘役或 5 百元以下罰金
。
┌────────────────────────────────────────────┐
│附表一                                                                                  │
├─┬──────┬────┬───┬───────┬───────┬──────────┤
│編│行為人      │購毒者  │時間  │地點及交易過程│毒品種類、重量│所犯罪名及宣告刑    │
│號│            │連絡電話│      │              │、金額        │                    │
│  │            │        │      │              │              │                    │
├─┼──────┼────┼───┼───────┼───────┼──────────┤
│1 │子○○      │丑○○  │102年 │丑○○於左述時│愷他命1小包、 │己○○共同犯販賣第三│
│  │己○○      │00000000│6月8日│間，以電話撥打│重約2.5公克、 │級毒品罪，處有期徒刑│
│  │0000000000  │35      │18時24│少年黃Ｏ婷電話│1500元        │參年。販賣毒品所得新│
│  │            │少年黃０│分23秒│，由少年黃０婷│              │台幣壹仟伍佰元沒收，│
│  │            │婷      │許電話│與己○○聯繫，│              │如全部或一部不能沒收│
│  │            │00000000│聯絡後│再向丑○○約定│              │時，以其與子○○財產│
│  │            │131     │不久，│時間、地點後不│              │連帶抵償之。行動電話│
│  │            │        │      │久，先至臺南市│              │壹支（０九三八八九０│
│  │            │        │      │安平區公園內，│              │二五五號）沒收。    │
│  │            │        │      │向己○○取得第│              │                    │
│  │            │        │      │三級毒品愷他命│              │子○○共同犯販賣第三│
│  │            │        │      │交後，再至臺南│              │級毒品罪，處有期徒刑│
│  │            │        │      │市北區公園南路│              │伍年貳月。販賣毒品所│
│  │            │        │      │全家便利商店前│              │得新台幣壹仟伍佰元沒│
│  │            │        │      │，將毒品交予吳│              │收，如全部或一部不能│
│  │            │        │      │柏瑢，再將吳柏│              │沒收時，以其與己○○│
│  │            │        │      │瑢給付之交易金│              │財產連帶抵償之。行動│
│  │            │        │      │額交予己○○  │              │電話壹支（０九三八八│
│  │            │        │      │              │              │九０二五五號）沒收。│
├─┼──────┼────┼───┼───────┼───────┼──────────┤
│2 │己○○      │丑○○  │102年 │丑○○於左述時│愷他命1小包、 │己○○共同犯販賣第三│
│  │子○○      │        │6月11 │間，以電話聯絡│1,500元       │級毒品罪，處有期徒刑│
│  │            │少年黃０│日凌晨│黃Ｏ婷，黃Ｏ婷│              │參年。販賣毒品所得新│
│  │            │婷      │2時28 │即以電話與甘承│              │台幣壹仟伍佰元沒收，│
│  │            │        │分22秒│恩聯繫後，再至│              │如全部或一部不能沒收│
│  │            │        │、31分│臺南市全家樂釣│              │時，以其與子○○財產│
│  │            │        │21秒、│蝦場向己○○取│              │連帶抵償之。行動電話│
│  │            │        │32分31│得毒品，再至臺│              │壹支（０九三八八九０│
│  │            │        │秒、42│南市北區公園南│              │二五五號）沒收。    │
│  │            │        │分59秒│路全家便利商店│              │                    │
│  │            │        │、53分│前交易毒品，並│              │子○○共同犯販賣第三│
│  │            │        │4秒、 │至臺南市中華西│              │級毒品罪，處有期徒刑│
│  │            │        │55分31│路2段559號臺南│              │伍年貳月。販賣毒品所│
│  │            │        │秒、3 │大舞廳旁統一超│              │得新台幣壹仟伍佰元沒│
│  │            │        │時7分 │商將交易金額交│              │收，如全部或一部不能│
│  │            │        │48秒許│予己○○。    │              │沒收時，以其與己○○│
│  │            │        │電話聯│              │              │財產連帶抵償之。行動│
│  │            │        │絡後不│              │              │電話壹支（０九三八八│
│  │            │        │久，  │              │              │九０二五五號）沒收。│
├─┼──────┼────┼───┼───────┼───────┼──────────┤
│3 │己○○      │丑○○  │102年 │丑○○於左述時│愷他命1小包、 │己○○共同犯販賣第三│
│  │子○○      │        │6月12 │間，以電話聯絡│1,500元       │級毒品罪，處有期徒刑│
│  │            │少年黃０│日下午│少年黃Ｏ婷，少│              │參年捌月。販賣毒品所│
│  │            │婷      │4時37 │年黃Ｏ婷即以電│              │得新台幣壹仟伍佰元沒│
│  │            │        │分2秒 │話與己○○聯繫│              │收，如全部或一部不能│
│  │            │        │至54分│後，至臺南市北│              │沒收時，以其與子○○│
│  │            │        │15秒多│區公園南路全家│              │財產連帶抵償之。行動│
│  │            │        │次電話│便利商店，向甘│              │電話壹支（０九三八八│
│  │            │        │聯絡後│承恩取得毒品，│              │九０二五五號）沒收。│
│  │            │        │，    │再至臺南市北區│              │                    │
│  │            │        │      │公園南路全家便│              │                    │
│  │            │        │      │利商店前將毒品│              │子○○共同犯販賣第三│
│  │            │        │      │交予丑○○，並│              │級毒品罪，處有期徒刑│
│  │            │        │      │至臺南市中華西│              │伍年貳月。販賣毒品所│
│  │            │        │      │路2段559號臺南│              │得新台幣壹仟伍佰元沒│
│  │            │        │      │大舞廳旁巷內，│              │收，如全部或一部不能│
│  │            │        │      │將丑○○購買毒│              │沒收時，以其與己○○│
│  │            │        │      │品之金額交予甘│              │財產連帶抵償之。行動│
│  │            │        │      │承恩。        │              │電話壹支（０九三八八│
│  │            │        │      │              │              │九０二五五號）沒收。│
├─┼──────┼────┼───┼───────┼───────┼──────────┤
│4 │己○○      │丑○○  │102年 │丑○○於左述時│愷他命1小包、 │己○○共同犯販賣第三│
│  │子○○      │楊啟文  │6月13 │間，以楊啟文電│1,500元       │級毒品罪，處有期徒刑│
│  │            │        │日下午│話聯絡少年黃Ｏ│              │參年。販賣毒品所得新│
│  │            │少年黃０│6時2分│婷，少年黃Ｏ婷│              │台幣壹仟伍佰元沒收，│
│  │            │婷      │14起至│即以電話與甘承│              │如全部或一部不能沒收│
│  │            │        │7時至 │恩聯繫後，與林│              │時，以其與子○○財產│
│  │            │        │多次電│晏傑至臺南市北│              │連帶抵償之。行動電話│
│  │            │        │話聯絡│區北海釣蝦場，│              │壹支（０九三八八九０│
│  │            │        │後，  │向己○○取得毒│              │二五五號）沒收。    │
│  │            │        │      │品，再至臺南市│              │                    │
│  │            │        │      │北區五聖夜市旁│              │                    │
│  │            │        │      │「茶之魔手」，│              │                    │
│  │            │        │      │將毒品交予吳柏│              │子○○共同犯販賣第三│
│  │            │        │      │瑢，再將丑○○│              │級毒品罪，處有期徒刑│
│  │            │        │      │購買毒品之金額│              │伍年貳月。販賣毒品所│
│  │            │        │      │交予己○○。  │              │得新台幣壹仟伍佰元沒│
│  │            │        │      │              │              │收，如全部或一部不能│
│  │            │        │      │              │              │沒收時，以其與己○○│
│  │            │        │      │              │              │財產連帶抵償之。行動│
│  │            │        │      │              │              │電話壹支（０九三八八│
│  │            │        │      │              │              │九０二五五號）沒收。│
├─┼──────┼────┼───┼───────┼───────┼──────────┤
│5 │己○○      │徐嘉翔  │102年 │徐嘉翔於左述時│愷他命1小包、 │己○○共同犯販賣第三│
│  │子○○      │00000000│6月28 │間，以電話聯絡│1,000元       │級毒品罪，處有期徒刑│
│  │            │28      │日下午│與己○○聯繫後│              │貳年捌月。販賣毒品所│
│  │            │        │7時59 │，在臺南市北區│              │得新台幣壹仟元沒收，│
│  │            │        │分38秒│大興街599號賢 │              │如全部或一部不能沒收│
│  │            │        │、8時 │北國小前，由甘│              │時，以其與子○○財產│
│  │            │        │9分7秒│承恩販賣毒品一│              │連帶抵償之。行動電話│
│  │            │        │多次電│包予徐嘉翔。  │              │壹支（０九三八八九０│
│  │            │        │話聯絡│              │              │二五五號）沒收。    │
│  │            │        │後，  │              │              │                    │
│  │            │        │      │              │              │                    │
│  │            │        │      │              │              │子○○共同犯販賣第三│
│  │            │        │      │              │              │級毒品罪，處有期徒刑│
│  │            │        │      │              │              │伍年貳月。販賣毒品所│
│  │            │        │      │              │              │得新台幣壹仟元沒收，│
│  │            │        │      │              │              │如全部或一部不能沒收│
│  │            │        │      │              │              │時，以其與己○○財產│
│  │            │        │      │              │              │連帶抵償之。行動電話│
│  │            │        │      │              │              │壹支（０九三八八九０│
│  │            │        │      │              │              │二五五號）沒收。    │
├─┼──────┼────┼───┼───────┼───────┼──────────┤
│6 │己○○      │壬○○  │102年 │壬○○於左述時│愷他命1小包、 │己○○共同犯販賣第三│
│  │Ｆ○○      │00000000│6月30 │間，以電話聯絡│500元         │級毒品罪，處有期徒刑│
│  │子○○      │24      │日下午│己○○，己○○│              │貳年捌月。販賣毒品所│
│  │            │        │9時36 │再與Ｆ○○聯絡│              │得新台幣伍佰元沒收，│
│  │            │        │秒許起│，由Ｆ○○於電│              │如全部或一部不能沒收│
│  │            │        │至9時 │話聯絡後不久，│              │時，以其與子○○、陳│
│  │            │        │46分59│將第三級毒品愷│              │富強財產連帶抵償之。│
│  │            │        │秒多次│他命一包以500 │              │行動電話貳支（含０九│
│  │            │        │電話聯│元代價賣與吳侑│              │三八八九０二五五號  │
│  │            │        │絡後，│澄。          │              │SIM卡、含０九一三二 │
│  │            │        │      │              │              │四二六０六號）沒收。│
│  │            │        │      │              │              │                    │
│  │            │        │      │              │              │子○○共同犯販賣第三│
│  │            │        │      │              │              │級毒品罪，處有期徒刑│
│  │            │        │      │              │              │伍年貳月。販賣毒品所│
│  │            │        │      │              │              │得新台幣伍佰元沒收，│
│  │            │        │      │              │              │如全部或一部不能沒收│
│  │            │        │      │              │              │時，以其與己○○、陳│
│  │            │        │      │              │              │富強財產連帶抵償之。│
│  │            │        │      │              │              │行動電話貳支（含０九│
│  │            │        │      │              │              │三八八九０二五五號  │
│  │            │        │      │              │              │SIM卡、含０九一三二 │
│  │            │        │      │              │              │四二六０六號）沒收。│
│  │            │        │      │              │              │                    │
│  │            │        │      │              │              │Ｆ○○共同犯販賣第三│
│  │            │        │      │              │              │級毒品罪，處有期徒刑│
│  │            │        │      │              │              │貳年陸月。販賣毒品所│
│  │            │        │      │              │              │得新台幣伍佰元沒收，│
│  │            │        │      │              │              │如全部或一部不能沒收│
│  │            │        │      │              │              │時，以其與子○○、甘│
│  │            │        │      │              │              │承恩財產連帶抵償之。│
│  │            │        │      │              │              │行動電話貳支（含０九│
│  │            │        │      │              │              │三八八九０二五五號  │
│  │            │        │      │              │              │SIM卡、含０九一三二 │
│  │            │        │      │              │              │四二六０六號）沒收。│
│  │            │        │      │              │              │                    │
│  │            │        │      │              │              │                    │
│  │            │        │      │              │              │                    │
│  │            │        │      │              │              │                    │
│  │            │        │      │              │              │                    │
│  │            │        │      │              │              │                    │
│  │            │        │      │              │              │                    │
│  │            │        │      │              │              │                    │
│  │            │        │      │              │              │                    │
│  │            │        │      │              │              │                    │
├─┼──────┼────┼───┼───────┼───────┼──────────┤
│7 │己○○      │辰○○  │102年 │己○○左述時間│愷他命1小包、 │己○○共同犯販賣第三│
│  │子○○      │00000000│7月1日│，在臺南市北區│300元         │級毒品罪，處有期徒刑│
│  │            │52      │前某日│中華北路某處，│              │貳年陸月。販賣毒品所│
│  │            │        │      │以300元代價， │              │得新台幣參佰元沒收，│
│  │            │        │      │出售第三級毒品│              │如全部或一部不能沒收│
│  │            │        │      │愷他命一包予杜│              │時，以其與子○○財產│
│  │            │        │      │立文。        │              │連帶抵償之。行動電話│
│  │            │        │      │              │              │壹支（０九三八八九０│
│  │            │        │      │              │              │二五五號）沒收。    │
│  │            │        │      │              │              │                    │
│  │            │        │      │              │              │子○○共同犯販賣第三│
│  │            │        │      │              │              │級毒品罪，處有期徒刑│
│  │            │        │      │              │              │伍年貳月。販賣毒品所│
│  │            │        │      │              │              │得新台幣參佰元沒收，│
│  │            │        │      │              │              │如全部或一部不能沒收│
│  │            │        │      │              │              │時，以其與己○○財產│
│  │            │        │      │              │              │連帶抵償之。行動電話│
│  │            │        │      │              │              │壹支（０九三八八九０│
│  │            │        │      │              │              │二五五號）沒收。    │
├─┼──────┼────┼───┼───────┼───────┼──────────┤
│8 │己○○      │辰○○  │102年 │辰○○於左述時│愷他命1小包、 │己○○成年人與少年共│
│  │少年陳０文  │        │7月1日│間，以電話聯絡│500元         │同犯販賣第三級毒品罪│
│  │0000000000  │        │上午11│少年陳０文，少│              │，處有期徒刑參年。販│
│  │子○○      │        │時34分│年即基於與甘承│              │賣毒品所得新台幣伍佰│
│  │            │        │42秒起│恩共同販賣第三│              │元沒收，如全部或一部│
│  │            │        │      │級毒品之犯意聯│              │不能沒收時，以其與吳│
│  │            │        │      │絡，於聯繫後不│              │承德、少年陳０文財產│
│  │            │        │      │久，在臺南市北│              │連帶抵償之。        │
│  │            │        │      │區公園南路362 │              │                    │
│  │            │        │      │巷10號10樓處，│              │                    │
│  │            │        │      │以500元代價， │              │子○○共同犯販賣第三│
│  │            │        │      │出售第三級毒品│              │級毒品罪，處有期徒刑│
│  │            │        │      │愷他命一包予杜│              │伍年貳月。販賣毒品所│
│  │            │        │      │立文。        │              │得新台幣伍佰元沒收，│
│  │            │        │      │              │              │如全部或一部不能沒收│
│  │            │        │      │              │              │時，以其與少年陳０文│
│  │            │        │      │              │              │、己○○財產連帶抵償│
│  │            │        │      │              │              │之。                │
│  │            │        │      │              │              │                    │
│  │            │        │      │              │              │                    │
│  │            │        │      │              │              │                    │
│  │            │        │      │              │              │                    │
│  │            │        │      │              │              │                    │
├─┼──────┼────┼───┼───────┼───────┼──────────┤
│9 │己○○      │少年李０│102年 │少年李０宏於左│愷他命1小包、 │己○○共同犯販賣第三│
│  │Ｉ○○      │宏      │7月4日│述時間，以電話│1,000元       │級毒品罪，處有期徒刑│
│  │0000000000  │00000000│下午8 │聯絡Ｉ○○，楊│              │貳年捌月。販賣毒品所│
│  │子○○      │19      │時49分│皓丞告知己○○│              │得新台幣壹仟元沒收，│
│  │            │        │4秒至 │後，以機車搭載│              │如全部或一部不能沒收│
│  │            │        │9時05 │己○○至少年李│              │時，以其與子○○、楊│
│  │            │        │分多次│０宏住處（詳卷│              │皓丞財產連帶抵償之。│
│  │            │        │電話聯│），由己○○以│              │                    │
│  │            │        │絡後，│1000元代價，出│              │                    │
│  │            │        │      │售第三級毒品愷│              │子○○共同犯販賣第三│
│  │            │        │      │他命1包予李０ │              │級毒品罪，處有期徒刑│
│  │            │        │      │宏。          │              │貳年捌月。販賣毒品所│
│  │            │        │      │              │              │得新台幣壹仟元沒收，│
│  │            │        │      │              │              │如全部或一部不能沒收│
│  │            │        │      │              │              │時，以其與己○○、楊│
│  │            │        │      │              │              │皓丞財產連帶抵償之。│
│  │            │        │      │              │              │                    │
│  │            │        │      │              │              │                    │
│  │            │        │      │              │              │Ｉ○○共同犯販賣第三│
│  │            │        │      │              │              │級毒品罪，處有期徒刑│
│  │            │        │      │              │              │壹年貳月。販賣毒品所│
│  │            │        │      │              │              │得新台幣壹仟元沒收，│
│  │            │        │      │              │              │如全部或一部不能沒收│
│  │            │        │      │              │              │時，以其與子○○、甘│
│  │            │        │      │              │              │承恩財產連帶抵償之。│
│  │            │        │      │              │              │                    │
│  │            │        │      │              │              │                    │
│  │            │        │      │              │              │                    │
│  │            │        │      │              │              │                    │
│  │            │        │      │              │              │                    │
│  │            │        │      │              │              │                    │
│  │            │        │      │              │              │                    │
│  │            │        │      │              │              │                    │
│  │            │        │      │              │              │                    │
│  │            │        │      │              │              │                    │
├─┼──────┼────┼───┼───────┼───────┼──────────┤
│10│己○○      │壬○○  │102年 │壬○○於左述時│愷他命1小包、 │己○○犯販賣第三級毒│
│  │子○○      │        │7月5日│間，以電話聯絡│500元         │品罪，處有期徒刑貳年│
│  │            │        │下午5 │己○○聯繫後，│              │捌月。販賣毒品所得新│
│  │            │        │時20分│至臺南市北區公│              │台幣伍佰元沒收，如全│
│  │            │        │13秒至│園南路全家便利│              │部或一部不能沒收時，│
│  │            │        │6時1分│商店，向己○○│              │以其與子○○財產連帶│
│  │            │        │0秒多 │以500元價格購 │              │抵償之。行動電話壹支│
│  │            │        │次電話│得第三級毒品愷│              │（０九三八八九０二五│
│  │            │        │聯絡後│他命1包。     │              │五號）沒收。        │
│  │            │        │      │              │              │                    │
│  │            │        │      │              │              │子○○犯販賣第三級毒│
│  │            │        │      │              │              │品罪，處有期徒刑伍年│
│  │            │        │      │              │              │貳月。販賣毒品所得新│
│  │            │        │      │              │              │台幣伍佰元沒收，如全│
│  │            │        │      │              │              │部或一部不能沒收時，│
│  │            │        │      │              │              │以其與己○○財產連帶│
│  │            │        │      │              │              │抵償之。行動電話壹支│
│  │            │        │      │              │              │（０九三八八九０二五│
│  │            │        │      │              │              │五號）沒收。        │
└─┴──────┴────┴───┴───────┴───────┴──────────┘
附表二（Ｇ○○共竊得6輛馬三、2塊車牌）
┌──┬───────┬────────┬───────────┬─────────────────┐
│編號│行為人        │犯  罪   地  點 │竊盜之方式            │        主           文           │
│    ├───────┤                │                      │                                  │
│    │犯罪時間      │                │                      │                                  │
├──┼───────┼────────┼───────────┼─────────────────┤
│一  │Ｇ○○        │臺南市安南區智安│Ｇ○○以客觀上足供兇  │Ｇ○○犯刑法第三百二十一條第一項第│
│    ├───────┤1街39號前       │器使用之剪刀，破壞張鴻│三款之竊盜罪，處有期徒刑壹年。    │
│    │              │                │勇所有之車牌號碼0000  │                                  │
│    │102年5月21日凌│                │-RV號紅色自用小客車（ │                                  │
│    │晨3時許       │                │Mazda3，俗稱馬三）車門│                                  │
│    │              │                │後，竊得該車。        │                                  │
│    │              │                │ （查獲後，業經發還） │                                  │
├──┼───────┼────────┼───────────┼─────────────────┤
│二  │Ｇ○○        │臺南市南區健康路│子○○駕車搭載己○○、│Ｇ○○共同犯刑法第三百二十一條第一│
│    │己○○        │2段116巷7巷口   │Ｇ○○，三人共同基於不│項第三、四款之竊盜罪，處有期徒刑壹│
│    │子○○        │                │法所有之犯意聯絡，於左│年。                              │
│    ├───────┤                │列時、地發現Ｌ○○所有│子○○共同犯刑法第三百二十一條第一│
│    │102年5月23日下│                │之藍色車牌號碼0000-00 │項第三、四款之竊盜罪，處有期徒刑壹│
│    │午11時許      │                │號自用小客車（藍色馬三│年。                              │
│    │              │                │），子○○、己○○留在│己○○共同犯刑法第三百二十一條第一│
│    │              │                │車上把風，由Ｇ○○下車│項第三、四款之竊盜罪，處有期徒刑壹│
│    │              │                │，以客觀上足供兇器使用│年。                              │
│    │              │                │之剪刀1把破壞車門後， │                                  │
│    │              │                │竊得該車。（查獲後，業│                                  │
│    │              │                │經發還）              │                                  │
├──┼───────┼────────┼───────────┼─────────────────┤
│三  │Ｇ○○        │臺南市南區新樂路│Ｇ○○、Ｆ○○基於共同│Ｇ○○共同犯刑法第三百二十一條第一│
│    │Ｆ○○        │57號            │犯意之聯絡，以客觀上足│項第三款之竊盜罪，處有期徒刑陸月，│
│    ├───────┤                │供兇器使用之螺絲起子，│如易科罰金，以新臺幣壹仟元折算壹日│
│    │102年5月23日下│                │竊得Ｈ○○所有之車牌號│。                                │
│    │午11時許      │                │碼TV-6179號車牌2面。  │                                  │
│    │              │                │                      │Ｆ○○共同犯刑法第三百二十一條第一│
│    │              │                │                      │項第三款之竊盜罪，處有期徒刑陸月，│
│    │              │                │                      │如易科罰金，以新臺幣壹仟元折算壹日│
│    │              │                │                      │。                                │
├──┼───────┼────────┼───────────┼─────────────────┤
│四  │Ｇ○○        │臺南市南區德興路│子○○駕車搭載己○○、│Ｇ○○共同犯刑法第三百二十一條第一│
│    │己○○        │158號旁         │Ｇ○○，三人基於不法所│項第三、四款之竊盜罪，處有期徒刑壹│
│    │子○○        │                │有之犯意聯絡，於左列時│年。                              │
│    ├───────┤                │、地發現巳○○所有之藍│己○○共同犯刑法第三百二十一條第一│
│    │102年5月25日凌│                │色車牌號碼0000-00號自 │項第三、四款之竊盜罪，處有期徒刑壹│
│    │晨0時許       │                │用小客車（藍色馬三），│年。                              │
│    │              │                │子○○、己○○留在車上│子○○共同犯刑法第三百二十一條第一│
│    │              │                │把風，由Ｇ○○下車，以│項第三、四款之竊盜罪，處有期徒刑壹│
│    │              │                │客觀上足供兇器使用之剪│年。                              │
│    │              │                │刀1把破壞車門後，竊得 │                                  │
│    │              │                │該車。（查獲後，業經發│                                  │
│    │              │                │還）                  │                                  │
├──┼───────┼────────┼───────────┼─────────────────┤
│五  │Ｇ○○        │臺南市東區中華陸│子○○指示Ｉ○○及陳嘉│Ｇ○○共同犯刑法第三百二十一條第一│
│    │子○○        │橋下方          │民竊取馬三自用小客車，│項第三、四款之竊盜罪，處有期徒刑壹│
│    │Ｉ○○        │                │三人因此基共同為自己不│年。                              │
│    ├───────┤                │法所有之犯意聯絡，楊皓│Ｉ○○共同犯刑法第三百二十一條第一│
│    │102年6月15日下│                │丞以機車搭載Ｇ○○，於│項第三、四款之竊盜罪，處有期徒刑捌│
│    │午10至11時許（│                │左列時、地發現辛○○所│月。                              │
│    │起訴書誤繕為下│                │有之藍色車牌號碼0000  │子○○共同犯刑法第三百二十一條第一│
│    │午7至8時許）  │                │-NY號自用小客車（藍色 │項第三、四款之竊盜罪，處有期徒刑壹│
│    │              │                │馬三），Ｉ○○留在車上│年。                              │
│    │              │                │把風，由Ｇ○○下車，以│                                  │
│    │              │                │客觀上足供兇器使用之剪│                                  │
│    │              │                │刀1把破壞車門後，竊得 │                                  │
│    │              │                │該車。                │                                  │
│    │              │                │                      │                                  │
│    │              │                │                      │                                  │
├──┼───────┼────────┼───────────┼─────────────────┤
│六  │Ｇ○○        │臺南市北區大興街│Ｇ○○以客觀上足供兇器│Ｇ○○犯刑法第三百二十一條第一項第│
│    │              │565巷口         │使用之剪刀1把破壞呂淑 │三款之竊盜罪，處有期徒刑壹年。    │
│    │              │                │枝所有之銀色車牌號碼  │                                  │
│    ├───────┤                │ACJ-2251號自用小客車（│                                  │
│    │102年6月16日凌│                │銀色馬三）車門後，竊得│                                  │
│    │晨1時許       │                │該車。                │                                  │
│    │              │                │                      │                                  │
├──┼───────┼────────┼───────────┼─────────────────┤
│七  │Ｇ○○        │臺南市中西區西和│子○○駕車搭載己○○、│Ｇ○○共同犯刑法第三百二十一條第一│
│    │己○○        │路275號         │Ｇ○○，三人基於不法所│項第三、四款之竊盜罪，處有期徒刑壹│
│    │子○○        │                │有之犯意聯絡，於左列時│年。                              │
│    ├───────┤                │、地發現乙○○所有之藍│子○○共同犯刑法第三百二十一條第一│
│    │102年6月16日凌│                │色車牌號碼0000-00（起 │項第三、四款之竊盜罪，處有期徒刑壹│
│    │晨1、2時許    │                │訴書誤繕為2100-UL）號 │年。                              │
│    │              │                │自用小客車（白色馬三）│己○○共同犯刑法第三百二十一條第一│
│    │              │                │，子○○、己○○留在車│項第三、四款之竊盜罪，處有期徒刑壹│
│    │              │                │上把風，由Ｇ○○下車，│年。                              │
│    │              │                │以客觀上足供兇器使用之│                                  │
│    │              │                │剪刀1把破壞車門後，竊 │                                  │
│    │              │                │得該車。              │                                  │
└──┴───────┴────────┴───────────┴─────────────────┘
附表三（即起訴書犯罪事實四）
┌──┬───────┬────────┬───────────┬─────────────────┐
│編號│行為人        │犯  罪   地  點 │犯罪方式              │        主           文           │
│    ├───────┤                │                      │                                  │
│    │犯罪時間      │                │                      │                                  │
├──┼───────┼────────┼───────────┼─────────────────┤
│一  │共五人及少年陳│臺南市安平區觀夕│己○○因甲○○、午○○│子○○成年人與少年共同對少年犯剝奪│
│    │０文          │平台            │、少年陳０佑（88年4月 │他人行動自由罪，處有期徒刑捌月。  │
│    │              │                │9日生，年籍詳卷）、呂 │己○○成年人與少年共同對少年犯剝奪│
│    │              │                │０菖（85年1月11日生， │他人行動自由罪，處有期徒刑壹年。  │
│    │              │                │其餘年籍詳卷）、謝０賢│Ｇ○○成年人與少年共同對少年犯剝奪│
│    │㈠            │                │（85年11月23日出生，其│他人行動自由罪，處有期徒刑拾月。  │
│    │子○○        │                │餘年籍詳卷，未據告訴）│寅○○共同犯剝奪他人行動自由罪，處│
│    │寅○○        │                │等人使用之機車上貼有「│有期徒刑伍月，如易科罰金，以新臺幣│
│    │Ｉ○○        │                │狩」貼紙，詢問甲○○等│壹仟元折算壹日。                  │
│    │（以上三人，由│                │人所屬團體，見甲○○等│Ｉ○○共同犯剝奪他人行動自由罪，處│
│    │子○○駕駛附表│                │人未答，認係仇家，即與│有期徒刑捌月。                    │
│    │二編號1之失竊 │                │子○○、寅○○、Ｉ○○│                                  │
│    │車輛，並懸掛失│                │、Ｇ○○、陳０文共同基│                                  │
│    │竊之5422-NU號 │                │於傷害、毀損之犯意聯絡│                                  │
│    │車牌）        │                │，分持木棍、球棒及鋼珠│                                  │
│    │              │                │槍，毀損甲○○106-LVL │                                  │
│    │Ｇ○○        │                │、謝０賢使用之577-LUW │                                  │
│    │己○○        │                │號、午○○879-JSJ號機 │                                  │
│    │少年陳０文    │                │車，再將甲○○及謝０賢│                                  │
│    │（以上三人，由│                │之機車推入海中，致令方│                                  │
│    │Ｇ○○駕駛附表│                │郁翔、謝０賢機車全毀、│                                  │
│    │二編號2所載失 │                │午○○機車面板、下導流│                                  │
│    │竊淺藍色馬三，│                │板、排氣管護片、座墊、│                                  │
│    │並懸掛附表二編│                │右邊側蓋、右側條、後土│                                  │
│    │號3所載之失竊 │                │除、拉桿、方向燈等多處│                                  │
│    │車牌）        │                │毀損，致生損害於甲○○│                                  │
│    ├───────┤                │、午○○（謝０賢部分未│                                  │
│    │㈠            │                │據告訴）。            │                                  │
│    │102年5月24日凌│                │                      │                                  │
│    │晨2時10分許   │                │                      │                                  │
│    │              │                │                      │                                  │
│    ├───────┼────────┼───────────┼─────────────────┤
│    │同上          │四草大橋下魚塭  │己○○等人見少年陳０佑│                                  │
│    │              │                │躲入觀夕平台廁所內，竟│                                  │
│    ├───────┤                │另行基於妨害自由之犯意│                                  │
│    │㈡於㈠時間後不│                │聯絡，己○○踹門後，由│                                  │
│    │久            │                │Ｇ○○爬入廁所裡將少年│                                  │
│    │              │                │陳０佑拉出，強押少年陳│                                  │
│    │              │                │０佑至子○○駕駛之紅色│                                  │
│    │              │                │馬三後座，由陳０文、楊│                                  │
│    │              │                │皓丞同坐二側看顧，吳崇│                                  │
│    │              │                │豪則坐在副駕駛位上，陳│                                  │
│    │              │                │嘉民則駕駛藍色馬三搭載│                                  │
│    │              │                │己○○，齊至四草大橋下│                                  │
│    │              │                │，以此方式剝奪陳０佑之│                                  │
│    │              │                │行動自由，將陳０佑拉出│                                  │
│    │              │                │，共同毆打，致陳０佑受│                                  │
│    │              │                │有左前臂挫傷、右頭砸傷│                                  │
│    │              │                │／撕裂傷1公分長之傷害 │                                  │
│    │              │                │                      │                                  │
│    │              │                │                      │                                  │
│    │              │                │                      │                                  │
├──┼───────┼────────┼───────────┼─────────────────┤
│二  │共五人及少年陳│臺南市安平區中華│子○○等六人共同犯意聯│子○○成年人與少年共同犯妨害公眾往│
│    │０文          │西路二段250號「 │絡，於左列時、地停等紅│來安全罪，處有期徒刑壹年。        │
│    │              │伊芙琳護膚店」前│燈之際，見亥○○所駕駛│己○○成年人與少年共同犯妨害公眾往│
│    │㈠子○○      │至中華西路與永華│、搭載Ｄ○○之車牌號碼│來安全罪，處有期徒刑壹年肆月。    │
│    │  寅○○      │路交岔路口      │6862-E5號自用小客車對 │Ｇ○○成年人與少年共同犯妨害公眾往│
│    │  Ｉ○○      │                │渠挑釁，並以不詳殺傷力│來安全罪，處有期徒刑壹年。        │
│    │（以上三      │                │之不明槍械朝渠等發射，│Ｉ○○共同犯妨害公眾往來安全罪，處│
│    │人，由子○○駕│                │二車即在公眾往來之道路│有期徒刑拾月。                    │
│    │駛附表二編號1 │                │上，高速追逐亥○○所駕│寅○○共同犯妨害公眾往來安全罪，處│
│    │之失竊紅色馬三│                │駛之自用小客車，任意闖│有期徒刑拾月。                    │
│    │車輛，並懸掛失│                │越紅燈、逼車，以此強暴│                                  │
│    │竊之5422-NU號 │                │方式使妨害亥○○正常行│                                  │
│    │車牌）        │                │駛於道路之權利，並致張│                                  │
│    │              │                │信財及其他往來車輛難以│                                  │
│    │Ｇ○○        │                │維持正常安全行車，嚴重│                                  │
│    │己○○        │                │影響參與道路交通公眾之│                                  │
│    │少年陳０文    │                │安全。                │                                  │
│    │（以上三人，由│                │                      │                                  │
│    │Ｇ○○駕駛附表│                │                      │                                  │
│    │二編號2所載失 │                │                      │                                  │
│    │竊淺藍色馬三，│                │                      │                                  │
│    │並懸掛附表二編│                │                      │                                  │
│    │號3所載之失竊 │                │                      │                                  │
│    │車牌）        │                │                      │                                  │
│    │              │                │                      │                                  │
│    │102年5月24日凌│                │                      │                                  │
│    │晨3時許       │                │                      │                                  │
├──┼───────┼────────┼───────────┼─────────────────┤
│三  │三人及不詳姓名│臺南市北區觀海橋│子○○等四人共同犯意聯│子○○共同犯妨害公眾往來安全罪，處│
│    │之成年男子一人│下              │絡，於左列時、地，駛至│有期徒刑壹年。                    │
│    │              │                │顏建傑所駕駛2Ｓ-8057號│己○○共同犯妨害公眾往來安全罪，處│
│    │㈠子○○      │                │自用小客車旁，副駕駛座│有期徒刑壹年貳月。                │
│    │㈡己○○      │                │之己○○放下車窗，以信│寅○○共同犯妨害公眾往來安全罪，處│
│    │㈢寅○○      │                │號彈對準顏建傑，詢問在│有期徒刑捌月。                    │
│    │（以上四人，由│                │車旁之顏建傑、Ｎ○○「│                                  │
│    │子○○駕駛附表│                │你是混哪裡的」，顏、戴│                                  │
│    │二編號1之失竊 │                │二人立即上車駛離，吳承│                                  │
│    │紅色馬三車輛，│                │德則駕車衝撞顏建傑自用│                                  │
│    │並懸掛失竊之  │                │小客車左、右側及後側車│                                  │
│    │5422 -NU號車牌│                │身，己○○並於追逐中，│                                  │
│    │）            │                │以空氣槍射擊顏建傑車輛│                                  │
│    │              │                │，至臺南市政府警察局第│                                  │
│    │              │                │五分局始離去，致顏建傑│                                  │
│    │              │                │車輛左前保險桿及鈑金擦│                                  │
│    │              │                │損、左後保險桿及鈑金凹│                                  │
│    │102年5月25日凌│                │損、左後車窗玻璃破裂、│                                  │
│    │晨0時許       │                │後擋風玻璃及旁鈑金凹損│                                  │
│    │              │                │之損害，以此強暴方式妨│                                  │
│    │              │                │害顏建傑正常行駛於道路│                                  │
│    │              │                │之權利，並致顏建傑及其│                                  │
│    │              │                │他往來車輛難以維持正常│                                  │
│    │              │                │安全行車，嚴重影響參與│                                  │
│    │              │                │道路交通公眾之安全。  │                                  │
├──┼───────┼────────┼───────────┼─────────────────┤
│四  │四人及數名不詳│臺南市北區中華北│子○○駕駛紅色馬三、陳│子○○共同犯妨害公眾往來安全罪，處│
│    │姓名之成年男子│路1段76號「統一 │嘉民駕駛藍色馬三搭載甘│有期徒刑壹年。                    │
│    │              │精工速邁樂加油站│承恩，己○○見戊○○之│寅○○共同犯妨害公眾往來安全罪，處│
│    │              │」旁起，沿中華北│車輛（內有謝芷嫈、林岱│有期徒刑捌月。                    │
│    │㈠子○○      │路往東北永康方向│億及沈子輝），認係仇家│己○○共同犯妨害公眾往來安全罪，處│
│    │  寅○○      │、繞回中華北路往│，即告知子○○、Ｇ○○│有期徒刑壹年貳月。                │
│    │（由子○○駕駛│南方向，至中華西│，三人即共同基於妨害自│Ｇ○○共同犯妨害公眾往來安全罪，處│
│    │附表二編號1之 │路與民權路交岔口│由及公共危險之犯意聯絡│有期徒刑壹年。                    │
│    │失竊車輛，並懸│，中華西路與民生│，先由子○○駕車撞擊王│                                  │
│    │掛失竊之5422-N│路交岔口方止    │暐翔右側車身至路中安全│                                  │
│    │U號車牌，搭載 │                │島，隨後再與Ｇ○○，分│                                  │
│    │寅○○）      │                │別於左列地點追逐戊○○│                                  │
│    │              │                │，並不斷追撞後側車身，│                                  │
│    │㈡Ｇ○○      │                │追逐中有不詳之人持空氣│                                  │
│    │  己○○      │                │槍朝戊○○車身射擊，至│                                  │
│    │              │                │中華西路與民權路交岔口│                                  │
│    │（由Ｇ○○駕  │                │，王瑋翔車輛遭子○○車│                                  │
│    │駛附表二編號1 │                │輛所撞，滑行至下一路口│                                  │
│    │所載失竊淺藍色│                │即中華西路、民生路交岔│                                  │
│    │馬三，並懸掛附│                │口方止，致戊○○車輛右│                                  │
│    │表二編號3所載 │                │側鈑金全毀、車輪斷落、│                                  │
│    │之失竊車牌）  │                │左前鈑金及輪胎均已撞毀│                                  │
│    │              │                │、鈑金上留有紅色烤漆、│                                  │
│    ├───────┤                │左前車窗玻璃及後擋風玻│                                  │
│    │102年5月25日凌│                │璃破裂之損害，以此強暴│                                  │
│    │晨1時         │                │方式妨害戊○○正常行駛│                                  │
│    │              │                │於道路之權利，並致王暐│                                  │
│    │              │                │翔其他往來車輛難以維持│                                  │
│    │              │                │正常安全行車，嚴重參與│                                  │
│    │              │                │道路交通公眾之安全。  │                                  │
│    │              │                │                      │                                  │
│    │              │                │                      │                                  │
│    │              │                │                      │                                  │
│    │              │                │                      │                                  │
│    │              │                │                      │                                  │
│    │              │                │                      │                                  │
│    │              │                │                      │                                  │
│    │              │                │                      │                                  │
├──┼───────┼────────┼───────────┼─────────────────┤
│五  │              │                │子○○駕駛紅色馬三，陳│子○○共同犯妨害公眾往來安全罪，處│
│    │四人及數名不詳│臺南市安平區建平│嘉民駕駛藍色馬三，於左│有期徒刑拾月。                    │
│    │姓名之成年男子│路與永華路口    │列時、地，共同基於妨害│寅○○共同犯妨害公眾往來安全罪，處│
│    │              │                │自由及公共危險之犯意聯│有期徒刑柒月。                    │
│    │              │                │絡，撞擊宙○○所駕駛之│己○○共同犯妨害公眾往來安全罪，處│
│    │㈠子○○      │                │車輛（車牌號碼00-0000 │有期徒刑壹年。                    │
│    │  寅○○      │                │），隨後再與Ｇ○○，追│Ｇ○○共同犯妨害公眾往來安全罪，處│
│    │（由吳        │                │逐宙○○及丙○○所駕駛│有期徒刑壹年。                    │
│    │承德駕駛附表二│                │之車輛（車牌號碼      │                                  │
│    │編號1之失竊車 │                │UC-3198），並不斷追撞 │                                  │
│    │輛，並懸掛OF-4│                │宙○○後側車身，追逐中│                                  │
│    │585號車牌搭載 │                │己○○持空氣槍朝方、郭│                                  │
│    │寅○○）      │                │二人車身射擊，嗣在建平│                                  │
│    │              │                │路與健康路二段交岔路口│                                  │
│    │              │                │前，宙○○追撞前方車輛│                                  │
│    │㈡Ｇ○○、甘承│                │，致丙○○撞擊健康路二│                                  │
│    │恩（由Ｇ○○駕│                │段之安全島，宙○○車輛│                                  │
│    │駛附表二編號2 │                │則停於健康路二段之內側│                                  │
│    │所載失竊淺藍色│                │車道，造成宙○○車輛引│                                  │
│    │馬三，並懸掛附│                │擎蓋傾斜、大燈、前後擋│                                  │
│    │表二編號3所載 │                │風玻璃破裂之損害，受有│                                  │
│    │之失竊車牌）  │                │左臂2處圓形開放性傷口 │                                  │
│    │              │                │之傷勢，丙○○車輛左、│                                  │
│    │              │                │右二側均毀、無法修復而│                                  │
│    │              │                │直接報廢之損害，並受有│                                  │
│    │              │                │頭部外傷併額頭擦傷血腫│                                  │
│    │              │                │、左膝挫傷之傷害。吳承│                                  │
│    │102年5月25日凌│                │德、Ｇ○○及己○○、吳│                                  │
│    │晨2時25分許   │                │崇豪以此強暴方式妨害方│                                  │
│    │              │                │博觀、宙○○正常行駛於│                                  │
│    │              │                │道路之權利，並致方、郭│                                  │
│    │              │                │二人其他往來車輛難以維│                                  │
│    │              │                │持正常安全行車，嚴重影│                                  │
│    │              │                │響道路交通公眾之安全。│                                  │
│    │              │                │                      │                                  │
│    │              │                │                      │                                  │
│    │              │                │                      │                                  │
│    │              │                │                      │                                  │
│    │              │                │                      │                                  │
│    │              │                │                      │                                  │
├──┼───────┼────────┼───────────┼─────────────────┤
│六  │二人與數名年籍│臺南市安平區永華│子○○駕駛紅色馬三、搭│子○○共同犯妨害公眾往來安全罪，處│
│    │姓名不詳之男子│路2段永華夜市前 │載己○○，與另搭乘凌志│有期徒刑壹年。                    │
│    │              │                │車輛不詳人數之人，於左│己○○共同犯妨害公眾往來安全罪，處│
│    │              │                │列時、地，共同基於妨害│有期徒刑壹年貳月。                │
│    │              │                │自由及公共危險之犯意聯│                                  │
│    │㈠子○○      │                │絡，撞擊玄○○所駕駛之│                                  │
│    │  己○○      │                │機車（車牌號碼000-000 │                                  │
│    │（由子○○駕駛│                │），並以殺傷力不詳之空│                                  │
│    │附表二編號1之 │                │氣槍射擊玄○○。子○○│                                  │
│    │失竊車輛，並懸│                │、己○○以此強暴方式妨│                                  │
│    │掛號車牌5419-R│                │害玄○○正常行駛於道路│                                  │
│    │3號車牌，搭載 │                │之權利，並致其他往來車│                                  │
│    │己○○）      │                │輛難以維持正常安全行車│                                  │
│    │              │                │，嚴重影響道路交通公眾│                                  │
│    │              │                │之安全。              │                                  │
│    │              │                │                      │                                  │
│    │102年5月25日晚│                │                      │                                  │
│    │上8時許       │                │                      │                                  │
│    │              │                │                      │                                  │
│    │              │                │                      │                                  │
│    │              │                │                      │                                  │
│    │              │                │                      │                                  │
│    │              │                │                      │                                  │
│    │              │                │                      │                                  │
├──┼───────┼────────┼───────────┼─────────────────┤
│七  │四人          │臺南市安南區海佃│子○○駕駛淺藍色馬三、│子○○共同犯妨害公眾往來安全罪，處│
│    │              │路1段345巷32號「│搭載寅○○，Ｇ○○駕駛│有期徒刑壹年。                    │
│    │              │大安南ＫＴＶ」前│白色馬三搭載己○○，  │己○○共同犯妨害公眾往來安全罪，處│
│    │㈠子○○      │                │於左列時、地，共同基於│有期徒刑壹年貳月。                │
│    │㈡寅○○      │                │妨害自由及公共危險之犯│寅○○共同犯妨害公眾往來安全罪，處│
│    │（由子○○駕駛│                │意聯絡，撞擊戌○○所駕│有期徒刑捌月。                    │
│    │附表二車牌號  │                │駛之自用小客車（車牌號│Ｇ○○共同犯妨害公眾往來安全罪，處│
│    │碼3061-NY號失 │                │碼7155-JH，其上載有謝 │有期徒刑壹年。                    │
│    │竊車輛即淺藍色│                │欣哲、地○○、丁○○）│                                  │
│    │馬三，搭載吳崇│                │後，仍不斷追逐，致張廷│                                  │
│    │豪）          │                │楙撞擊路旁黃超群車輛，│                                  │
│    │              │                │致受有車輛右前車頭、左│                                  │
│    │㈢Ｇ○○      │                │側車身及車尾嚴重毀損之│                                  │
│    │㈣己○○      │                │損害。子○○等人以此強│                                  │
│    │（由Ｇ○○駕駛│                │暴方式妨害戌○○常行駛│                                  │
│    │竊得之2110-UV │                │於道路之權利，並致其他│                                  │
│    │號自用小客車即│                │往來車輛難以維持正常安│                                  │
│    │白色馬三，搭載│                │全行車，嚴重影響道路交│                                  │
│    │己○○）      │                │通公眾之安全。        │                                  │
│    │              │                │                      │                                  │
│    │編號1之       │                │                      │                                  │
│    │失竊車輛，並懸│                │                      │                                  │
│    │掛號車牌5419  │                │                      │                                  │
│    │-R3號車牌）   │                │                      │                                  │
│    │              │                │                      │                                  │
│    │              │                │                      │                                  │
│    │              │                │                      │                                  │
│    │              │                │                      │                                  │
│    │102年6月16日凌│                │                      │                                  │
│    │晨4時9分許    │                │                      │                                  │
│    │              │                │                      │                                  │
│    │              │                │                      │                                  │
│    │              │                │                      │                                  │
│    │              │                │                      │                                  │
│    │              │                │                      │                                  │
│    │              │                │                      │                                  │
├──┼───────┼────────┼───────────┼─────────────────┤
│八  │一人          │臺南市北區大興街│子○○由己○○騎機車搭│子○○犯殺人未遂罪，處有期徒刑陸年│
│    │              │與大興街交岔口  │載、與Ｉ○○、辰○○、│。                                │
│    │              │                │Ｆ○○及其餘不詳姓名之│                                  │
│    │㈠子○○      │                │人共10人，兩兩相載，駕│                                  │
│    │              │                │駛5輛機車，於左列時、 │                                  │
│    │              │                │地，因與宇○○駕駛之自│                                  │
│    │              │                │用小客車（Ｍ○○位於副│                                  │
│    │102年6月18日凌│                │駕駛座、酉○○位於左後│                                  │
│    │晨0時58分許   │                │座）發生超車糾紛，詎吳│                                  │
│    │              │                │承德明知足以發射銅質子│                                  │
│    │              │                │彈彈頭、破壞汽車車窗之│                                  │
│    │              │                │不明器械，有相當之破壞│                                  │
│    │              │                │力，若以之對人體頭部、│                                  │
│    │              │                │重要臟器射擊，將可能發│                                  │
│    │              │                │生死亡之結果，而其結果│                                  │
│    │              │                │不違其意，詎其竟基於不│                                  │
│    │              │                │確定之殺人故意，自後朝│                                  │
│    │              │                │自小客車發射，致子彈由│                                  │
│    │              │                │右後車窗貫穿玻璃射入、│                                  │
│    │              │                │射穿副駕駛座位頭枕、擦│                                  │
│    │              │                │過頭枕與座椅間的鐵條而│                                  │
│    │              │                │改變方向由Ｍ○○頭部旁│                                  │
│    │              │                │邊穿過，幸未生死亡之結│                                  │
│    │              │                │果。                  │                                  │
│    │              │                │                      │                                  │
├──┼───────┼────────┼───────────┼─────────────────┤
│九  │二人與數名姓名│臺南市南區金華路│緣己○○與「鹽埕茶行幫│己○○共同犯傷害罪，處有期徒刑拾月│
│    │不詳之人      │2段123號前      │」成員Ｋ○○前生糾紛，│；又共同犯毀損罪，處有期徒刑伍月，│
│    │              │                │二人於102年7月1日下午 │如易科罰金，以新臺幣壹仟元折算壹日│
│    │              │                │，以電話約定7月2日凌晨│。                                │
│    │㈠Ｇ○○      │                │0時許，在臺南市南區新 │Ｇ○○共同犯傷害罪，處有期徒刑捌月│
│    │㈡己○○      │                │興國中門口前之停車場談│；又共同犯毀損罪，處有期徒刑參月，│
│    │              │                │判，己○○、Ｇ○○與其│如易科罰金，以新臺幣壹仟元折算壹日│
│    │              │                │他姓名年籍不詳之人，於│。                                │
│    │102年7月2日凌 │                │約定時間前至該處埋伏，│                                  │
│    │晨0時42分許   │                │惟Ｋ○○並未依約前往，│                                  │
│    │              │                │而己○○、Ｇ○○及同行│                                  │
│    │              │                │之人亦因警察前來而四散│                                  │
│    │              │                │。嗣己○○、Ｇ○○一行│                                  │
│    │              │                │人再度集結，騎乘機車於│                                  │
│    │              │                │道路行駛，於7月2日凌晨│                                  │
│    │              │                │0時42分許，在臺南市○ ○                                  ○○    ○              ○                ○區○○路○段000號前， │                                  │
│    │              │                │見對向車道Ｐ○○駕駛車│                                  │
│    │              │                │牌號碼6622-V2號自用小 │                                  │
│    │              │                │客車（搭載林緯翔、陳廷│                                  │
│    │              │                │曄）及其他二輛自用小客│                                  │
│    │              │                │車（其中一輛為Ｋ○○所│                                  │
│    │              │                │駕駛），雙方對峙、互嗆│                                  │
│    │              │                │後，Ｐ○○竟駕駛自用小│                                  │
│    │              │                │客車迴轉、衝撞己○○、│                                  │
│    │              │                │Ｇ○○等人之機車，並因│                                  │
│    │              │                │衝撞力道過大，致底盤卡│                                  │
│    │              │                │住機車而無法動彈，甘承│                                  │
│    │              │                │恩、Ｇ○○與其他數名姓│                                  │
│    │              │                │名不之成年男子，即基於│                                  │
│    │              │                │傷害、毀損之犯意聯絡，│                                  │
│    │              │                │共同以木棍、旗桿、旗座│                                  │
│    │              │                │等物，共同破壞Ｐ○○之│                                  │
│    │              │                │自用小客車，共同毆打羅│                                  │
│    │              │                │義德（無法證明是否成傷│                                  │
│    │              │                │，詳下述）、林緯翔及陳│                                  │
│    │              │                │廷曄（Ｂ○○傷害部分未│                                  │
│    │              │                │據告訴），致林緯翔受有│                                  │
│    │              │                │頭部外傷頭皮撕裂傷、外│                                  │
│    │              │                │傷性硬腦膜上出血、左手│                                  │
│    │              │                │第五掌掌骨骨折之傷害，│                                  │
│    │              │                │Ｐ○○自用小客車天窗破│                                  │
│    │              │                │損、鈑金凹陷，致生損害│                                  │
│    │              │                │於Ｐ○○。嗣經警據報到│                                  │
│    │              │                │場，逮捕受傷無法離去之│                                  │
│    │              │                │Ｇ○○，而查獲上情。  │                                  │
│    │              │                │                      │                                  │
├──┼───────┼────────┼───────────┼─────────────────┤
│十  │五人及少年陳０│臺南市北區花園夜│⒈己○○於102年7月3日 │子○○成年人與少年共同犯剝奪他人行│
│    │文、白０恩    │市              │  下午，以電話與有犯意│動自由罪，處有期徒刑玖月。        │
│    │              │                │  聯絡之癸○○聯絡（吳│己○○成年人與少年共同犯剝奪他人行│
│    │              │                │  宗謙當時為Ｋ○○妹妹│動自由罪，處有期徒刑壹年。        │
│    │㈠己○○      │                │  男友），約定由癸○○│Ｆ○○成年人與少年共同犯剝奪他人行│
│    │㈡子○○      │                │  誘出Ｋ○○，由己○○│動自由罪，處有期徒刑拾月。        │
│    │㈢Ｉ○○      │                │  等人修理；謀議既定後│寅○○共同犯剝奪他人行動自由罪，處│
│    │㈣Ｆ○○      │                │  ，己○○隨即以電話通│有期徒刑柒月。                    │
│    │㈤寅○○      │                │  知眾人、再轉輾通知其│Ｉ○○共同犯剝奪他人行動自由罪，處│
│    │              │                │  他人，己○○、寅○○│有期徒刑捌月。                    │
│    │              │                │  、子○○、Ｆ○○、楊│                                  │
│    │              │                │  皓丞、辰○○、少年陳│                                  │
│    │              │                │  ０文、白０恩及姓名年│                                  │
│    │102年7月3日下 │                │  籍不詳綽號「阿Ｂ」之│                                  │
│    │午11時許起    │                │  成年男子等多人，先於│                                  │
│    │              │                │  當日下午8、9點，在臺│                                  │
│    │              │                │  南市民德國中附近集合│                                  │
│    │              │                │  ，由己○○告知上開謀│                                  │
│    │              │                │  議。                │                                  │
│    │              │                │⒉嗣於同日晚上11時許，│                                  │
│    │              │                │  Ｆ○○駕駛黑色三菱自│                                  │
│    │              │                │  用小客車（搭載少年白│                                  │
│    │              │                │  ０恩、陳０文）、甘承│                                  │
│    │              │                │  恩駕駛白色自用小客車│                                  │
│    │              │                │  （搭載Ｉ○○、辰○○│                                  │
│    │              │                │  ），至臺南市和緯路「│                                  │
│    │              │                │  花園夜市」廁所旁，由│                                  │
│    │              │                │  少年白０恩下車壓制劉│                                  │
│    │              │                │  芫慶，並以膠帶貼住劉│                                  │
│    │              │                │  芫慶眼睛及雙手，強押│                                  │
│    │              │                │  上車，載至四草大橋附│                                  │
│    │              │                │  近，己○○則駕車尾隨│                                  │
│    │              │                │  在後駛至。          │                                  │
│    │              │                │⒊子○○嗣後駕車搭載吳│                                  │
│    │              │                │  崇豪至四草大橋附近，│                                  │
│    │              │                │  除與其他在場之人動手│                                  │
│    │              │                │  毆打Ｋ○○，並詢問金│                                  │
│    │              │                │  華路火併參與之細節，│                                  │
│    │              │                │  期間並有人高喊「抓去│                                  │
│    │              │                │  填海」、「帶去308高 │                                  │
│    │              │                │  地」等加害Ｋ○○生命│                                  │
│    │              │                │  、身體之事恐嚇Ｋ○○│                                  │
│    │              │                │  ，致其心生畏懼；嗣後│                                  │
│    │              │                │  眾人清洗Ｋ○○身上血│                                  │
│    │              │                │  跡、囑其勿再尋仇，再│                                  │
│    │              │                │  由「阿Ｂ」駕駛Ｆ○○│                                  │
│    │              │                │  黑色三菱自用小客車（│                                  │
│    │              │                │  上有Ｋ○○、己○○、│                                  │
│    │              │                │  白０恩及Ｆ○○）至臺│                                  │
│    │              │                │  南市安南區海環街182 │                                  │
│    │              │                │  號前，讓Ｋ○○自行離│                                  │
│    │              │                │  去，共計剝奪Ｋ○○行│                                  │
│    │              │                │  動自由約4小時。     │                                  │
└──┴───────┴────────┴───────────┴─────────────────┘